---
title: "analisaPorRua"
output:
  html_document:
    self_contained: no
  pdf_document: default
---

```{r setup, include=FALSE}
library("vioplot")
library("ggplot2")
library("dplyr")
library("knitr")
library("texreg")
library("ineq")
library(R.utils)

multiplot <- function(..., plotlist=NULL, file, cols=1, layout=NULL) {
  library(grid)

  # Make a list from the ... arguments and plotlist
  plots <- c(list(...), plotlist)

  numPlots = length(plots)

  # If layout is NULL, then use 'cols' to determine layout
  if (is.null(layout)) {
    # Make the panel
    # ncol: Number of columns of plots
    # nrow: Number of rows needed, calculated from # of cols
    layout <- matrix(seq(1, cols * ceiling(numPlots/cols)),
                    ncol = cols, nrow = ceiling(numPlots/cols))
  }

 if (numPlots==1) {
    print(plots[[1]])

  } else {
    # Set up the page
    grid.newpage()
    pushViewport(viewport(layout = grid.layout(nrow(layout), ncol(layout))))

    # Make each plot, in the correct location
    for (i in 1:numPlots) {
      # Get the i,j matrix positions of the regions that contain this subplot
      matchidx <- as.data.frame(which(layout == i, arr.ind = TRUE))

      print(plots[[i]], vp = viewport(layout.pos.row = matchidx$row,
                                      layout.pos.col = matchidx$col))
    }
  }
}

#Merge users not from campina with places and info
users_not_campina <- read.table("../backupBanco/idsGerais/notcampina.dat", skip=1)
users_info <- read.table("../backupBanco/idsGerais/usersInfo.dat", sep="|")
users_profile <- read.csv("../backupBanco/users.csv", header=FALSE)

not_camp_info <- merge(merge(users_not_campina, select(users_info, V1, V2), by.x = "V1", by.y = "V1"), users_profile, by.x = "V1", by.y = "V1")
```

Os estudos de percepção realizados até o momento têm focado em capturar diversas imagens espalhadas pela cidade, obter os QScores/preferências das pessoas e treinar modelos de mais baixo nível ou alto nível (vide nosso artigo do HT ou o artigo com índice de ceu, verde, etc.) para predizer preferências para novas fotos que ainda não foram avaliadas por pessoas. Com isso surgem alguns pontos a serem considerados:

1. A coleta nos artigos gera uma pergunta: Ao escolhermos pontos tão esparsos estamos considerando a média dos ambientes, isso é representativo?
* No Place Pulse são coletadas mais de uma imagem por local (2 ou mais direções) para lidar com variação e foram 1.706 imagens para NY, 1.236 para Boston, 544 para Salzburg e 650 para Linz
+ Na análise dos Q-Scores por dados de homícidio usa-se a média no zip-code;
* No Urban Gems, cena aleatória dentro de 300m do metrô e dentro dos bounding-box de áreas de censo. 258 Street View e 310 do Geograph, múltiplas visões do local
* No Como é Campina? escolhemos pontos distantes 50m, dentro dos setores censitários.
+ Pela análise do Como é Campina?, focando em divergências, nós encontramos 11 pontos (22 imagens), para o agradável, com diferenças no Q-Score maiores que 1 ponto. Diferenças maiores que 1 ponto, para o agradável, conduziram a diferenças de 25 a 107 posições no ranking e de 26 a 107 posições, para segurança.

2. Os modelos treinados com estes conjuntos de dados tendem a capturar as tendências médias, o típico presente nos dados. E se pensarmos em analisar outro contexto social, ruas de outros locais ou, ainda, traçar um panorama detalhado de alguma rua?
* Em relação ao contexto social podemos pensar em lidar capturando preferências dos diferentes segmentos sociais
* Em relação às ruas de outras cidades podemos pensar em capturar imagens de outras cidades, cujo contexto seja mais parecido com o contexto da cidade que queremos avaliar
* E o panorama detalhado da rua? Precisamos ter ideias mais precisas de como são as várias ruas daquela cidade, suas particularidades, para que os modelos treinados com esses dados possam reproduzir mais fielmente as preferências das pessoas sobre aqueles locais? Com essa ideia estamos buscando avaliar as particularidades, ou o que podemos ganhar/perder, pensando em captura de percepções em um nível mais micro em relação à captura de percepção em um nível mais macro.
+ Se para nos aproximarmos de modelos/descrições mais detalhadas de ruas precisamos de muitos dados/fotos da cidade, começamos a nos deparar com alguns problemas: 
+ as grandes bases que existem (PlacePulse, UrbanGems, StreetSeen?) pouco tem do contexto sub-desenvolvido, particularmente do contexto brasileiro;
+ Mesmo no contexto brasileiro, temos aspectos sociais, culturais e cidades bem distintas entre as várias partes do país

**Exemplo**: Alguns casos interessantes
+ Amostra anterior: A imagem https://contribua.org/bairros/oeste/liberdade/Rua_Santa_Catarina__1231__0.jpg teve nota 4.30 (posição 28) mesmo contendo casas bem mantidas e árvores, por conta do terreno!
+ Amostra Atual: A imagem https://contribua.org/bairros/oeste/liberdade/R._Edésio_Silva_306_135.jpg  (posição 51) tem um bom nível de manutenção, árvores e calçadas razoáveis, todavia pelos restos de construção teve uma nota menor e compara a um terreno baldio da https://contribua.org/bairros/oeste/catole/R._Inácio_Marquês_da_Silva_360_203.jpg (posição 73). As imagens https://contribua.org/bairros/norte/centro/R._Maciel_Pinheiro_130_270.jpg (posição 58) e https://contribua.org/bairros/norte/centro/R._Maciel_Pinheiro_360_90.jpg (posição 46), são locais bem mantidos no centro e que tiveram notas na faixa de 4.7, medianas.

Para tentar avaliar melhor esses aspectos, foram escolhidas 6 ruas de Campina Grande, 20 fotos por rua (5 pontos da rua x 4 ângulos), para avaliação quanto à questão agradável. 3 dessas ruas apresentaram os pontos de maior divergência de percepção em nossa análise anterior (Edésio Silva, Inácio Marques e Cristina Procópio), uma rua apresentou o ponto de maior homogeneidade (Manoel Pereira), porém com notas baixas, e as outras ruas são pontos importantes do centro da cidade (Maciel Pinheiro e Floriano Peixoto), que tem uma tendência de homogeneidade, com notas boas. 

Alguns questionamentos foram inicialmente levantados:

1. Na média as ruas são parecidas ou não? Tem alguma rua que parece muito boa ou muito ruim?
2. Será que ruas que são parecidas na média, são de fato similares?
3. Podemos descrever cada rua? Problemas/virtudes (pontos notáveis)?

# Caracterização Geral - Tamanho das amostras e comparação entre rankings

Abaixo temos, primeiramente, uma análise, para determinar o tamanho da amostra para 95% de confiança. Em seguida, temos a comparação do ranking geral da amostra atual contendo 330 pessoas (138 pessoas que não são de Campina e 157 que são daqui), com a amostra de 29 usuários (primeira amostra analisada, só de moradores) e com a amostra de 69 pessoas (sendo também todos moradores de Campina).

```{r}
#Checking sample size
current_data <- read.table("all100/all_ordenado.dat")
current_data$sd <- apply(current_data[,4:ncol(current_data)], 1, sd)
current_data$n <- ( 1.96 * current_data$sd / 0.2) ** 2  #All QScores
print(">>>> Maior e menor amostra necessária ")
print(max(current_data$n))
print(min(current_data$n))

#Checking rankings similarity
mergeSort <- function(x){
  if(length(x) == 1){
    inv <- 0
  } else {
    n <- length(x)
    n1 <- ceiling(n/2)
    n2 <- n-n1
    y1 <- mergeSort(x[1:n1])
    y2 <- mergeSort(x[n1+1:n2])
    inv <- y1$inversions + y2$inversions
    x1 <- y1$sortedVector
    x2 <- y2$sortedVector
    i1 <- 1
    i2 <- 1
    while(i1+i2 <= n1+n2+1){
      if(i2 > n2 || (i1 <= n1 && x1[i1] <= x2[i2])){
        x[i1+i2-1] <- x1[i1]
        i1 <- i1 + 1
      } else {
        inv <- inv + n1 + 1 - i1
        x[i1+i2-1] <- x2[i2]
        i2 <- i2 + 1
      }
    }
  }
  return (list(inversions=inv,sortedVector=x))
}
numberOfInversions <- function(x){
  r <- mergeSort(x)
  return (r$inversions)
}
normalizedKendallTauDistance2 <- function(data1, data2){
  x <- data1
  y <- data2
  
  tau = numberOfInversions(order(x)[rank(y)])
  print(tau)
  nItens = length(x)
  maxNumberOfInverstions <- (nItens*(nItens-1))/2
  normalized = tau/maxNumberOfInverstions

  print (normalized)
}
data29 <- read.table("29users/all_ordenado.dat")

d29_cur <- merge(select(data29, V2, V3), select(current_data, V2, V3), by = "V2")
print(cor.test(d29_cur$V3.x, d29_cur$V3.y, method = "kendall"))
print(cor.test(d29_cur$V3.x, d29_cur$V3.y, method = "spearman"))

print(paste(">>>> Kendall Distance ", normalizedKendallTauDistance2(d29_cur$V3.x, d29_cur$V3.y)))

data69 <- read.table("69users/all_ordenado.dat")

d69_cur <- merge(select(data69, V2, V3), select(current_data, V2, V3), by = "V2")
print(cor.test(d69_cur$V3.x, d69_cur$V3.y, method = "kendall"))
print(cor.test(d69_cur$V3.x, d69_cur$V3.y, method = "spearman"))

print(paste(">>>> Kendall Distance ", normalizedKendallTauDistance2(d69_cur$V3.x, d69_cur$V3.y)))
```

## Comparação entre rankings de moradores e não moradores

O processo de separação de quem é ou não de Campina obedeceu as seguintes regras:

1. O usuário informando se é morador ou não ou através do IP;
2. Para os que não são moradores, foi verificado se ele informou se conhece a cidade e se estuda, mora ou trabalha aqui. Nestes casos, estes usuários foram adicionados ao conjunto de moradores (arquivo users_notcampina_campina.dat);
3. Por fim, alguns usuários que não responderam ao questionário mas foram identificados pelo pesquisador como ex-moradores da cidade, também foram adicionados ao conjunto de moradores.

Feita a seleção de quem é morador e não morador de Campina temos, atualmente, 157 moradores e 138 não moradores. **Quão parecido é o ranking geral de moradores e não moradores?**

```{r}
datacampina <- read.table("all100/all_campina_ordenado.dat")
datanotcampina <- read.table("all100/all_notcampina_ordenado.dat")

camp_notcampina <- merge(select(datacampina, V2, V3), select(datanotcampina, V2, V3), by = "V2")
print(cor.test(camp_notcampina$V3.x, camp_notcampina$V3.y, method = "kendall"))
print(cor.test(camp_notcampina$V3.x, camp_notcampina$V3.y, method = "spearman"))

print(paste(">>>> Kendall Distance ", normalizedKendallTauDistance2(camp_notcampina$V3.x, camp_notcampina$V3.y)))
```

Composição social de todos os usuários

```{r, echo=FALSE, out.extra='',fig.height=10, fig.width=12}
count_profile <- function(listOfFiles) {
  listOfValues <- c()
  for (file in listOfFiles){
     listOfValues <- append(listOfValues, nrow(read.table(file))-1)
  }
  counters = data.frame(key=listOfFiles, value=listOfValues)
  
  gender_data <-filter(counters, grepl("masculino", key) | grepl("feminino", key)) %>% mutate(type="gender") %>% mutate(percent=value/sum(value))
  age_data <-filter(counters, grepl("jovem", key) | grepl("adulto", key)) %>% mutate(type="age") %>% mutate(percent=value/sum(value))
  income_data <-filter(counters, grepl("baixa", key) | grepl("media", key)) %>% mutate(type="income") %>% mutate(percent=value/sum(value))
  counters <- rbind(gender_data, income_data, age_data)
  
  ggplot(data=counters, aes(x=factor(1), y=percent, fill = factor(key))) + geom_bar(width = 1, stat="identity") + facet_grid(facets=.~type) + coord_polar(theta="y")
}

folder <- "../backupBanco/idsGerais/"
files <- c("adulto.dat", "baixa.dat", "feminino.dat", "jovem.dat", "masculino.dat", "media.dat")
listOfFiles <- paste(folder, files, sep="")
count_profile(listOfFiles)
```


Composição social de moradores de Campina

```{r,  echo=FALSE, out.extra='',fig.height=10, fig.width=12}
folder <- "../backupBanco/idsCampina//"
files <- c("adulto.dat", "baixa.dat", "feminino.dat", "jovem.dat", "masculino.dat", "media.dat")
listOfFiles <- paste(folder, files, sep="")
count_profile(listOfFiles)
```

Composição social de não moradores de Campina

```{r,  echo=FALSE, out.extra='',fig.height=10, fig.width=12}
folder <- "../backupBanco/idsNotCampina//"
files <- c("adulto.dat", "baixa.dat", "feminino.dat", "jovem.dat", "masculino.dat", "media.dat")
listOfFiles <- paste(folder, files, sep="")
count_profile(listOfFiles)
```

# Caracterização Geral - Impressão Geral das Ruas

## Ranking Geral

Computados os QScores as 10 melhores e 10 piores imagens avaliadas estão apresentadas abaixo juntamente com as interseções das marcações dos usuários do porquê as escolheram como melhor ou pior imagem dentre as 4 apresentadas nas tarefas.

```{r results='asis', echo=FALSE, out.extra='', fig.height=10, fig.width=12}
show_general_ranking <- function (data, best_folder, worst_folder){
    top <- head(data, n=10)
    bottom <- tail(data, n=10)
    
    cat("<h3>Top", best_folder, "</h3>")
    cat("<div class='row'>")
    for(i in 1:nrow(top)) {
      row <- top[i,]
      photo_name <- as.character(row$photo_name)
      score <- row$V3
      
      cat("<div class='col-xs-4'>")
      cat("<img src='", best_folder, photo_name,"' width='400px'>", sep = "")
      cat("<div class='caption'>", photo_name, " " , score,  "</div>", sep="")
      cat("</div>")
      if (i > 1 && i %% 3 == 0){
        cat("</div>")
        cat("<div class='row'>")
      }
    }
    cat("</div>")
    
    cat("<h3>Bottom", worst_folder, "</h3>")
    cat("<div class='row'>")
    for(i in 1:nrow(bottom)) {
      row <- bottom[i,]
      photo_name <- as.character(row$photo_name)
      score <- row$V3
      
      cat("<div class='col-xs-4'>")
      cat("<img src='", worst_folder, photo_name,"' width='400px'>", sep = "")
      cat("<div class='caption'>", photo_name, " " , score,  "</div>", sep="")
      cat("</div>")
      if (i > 1 && i %% 3 == 0){
        cat("</div>")
        cat("<div class='row'>")
      }
    }
    cat("</div>")
}

#All users top and bottom 10
novoV2 <- lapply(as.character(current_data$V2), function (x) strsplit(x, split="/", fixed=TRUE)[[1]][7])
novoV2 <- unlist(lapply(novoV2, '[[', 1))
novoV2 <- strsplit(novoV2, split="\\.jpg")
photo <- unlist(lapply(novoV2, '[[', 1))
current_data$photo_name <- photo
show_general_ranking(current_data, "../percepcaoLocal/agradavel/melhores/intersects/", "../percepcaoLocal/agradavel/piores/intersects/")

#Campina and not Campina top and bottom 10
novoV2 <- lapply(as.character(datacampina$V2), function (x) strsplit(x, split="/", fixed=TRUE)[[1]][7])
novoV2 <- unlist(lapply(novoV2, '[[', 1))
novoV2 <- strsplit(novoV2, split="\\.jpg")
photo <- unlist(lapply(novoV2, '[[', 1))
datacampina$photo_name <- photo
show_general_ranking(datacampina, "../percepcaoLocal/agradavel/melhorescampina/intersects/", "../percepcaoLocal/agradavel/piorescampina/intersects/")

novoV2 <- lapply(as.character(datanotcampina$V2), function (x) strsplit(x, split="/", fixed=TRUE)[[1]][7])
novoV2 <- unlist(lapply(novoV2, '[[', 1))
novoV2 <- strsplit(novoV2, split="\\.jpg")
photo <- unlist(lapply(novoV2, '[[', 1))
datanotcampina$photo_name <- photo
show_general_ranking(datanotcampina, "../percepcaoLocal/agradavel/melhoresnotcampina/intersects/", "../percepcaoLocal/agradavel/pioresnotcampina/intersects/")

top_size <- 10
diff1 <- length(setdiff(head(datacampina, n=top_size)$V2, head(datanotcampina, n=top_size)$V2))
diff2 <- length(setdiff(tail(datacampina, n=top_size)$V2, tail(datanotcampina, n=top_size)$V2))

cat("Top diff", diff1, "\n")
cat("Tail diff", diff2, "\n")

```

Qualitativamente analisando estas imagens, conforme esperado, percebe-se que **vegetação, melhor estado de manutenção e a rua mais larga** conduziram a melhores avaliações das imagens. O **céu** também foi um fator apontado em 4 das 10 fotos e que não foi computado em nossas avaliações anteriores. É importante destacar que a Cristina Procópio (tipicamente residencial) teve 5 dos 10 melhores, a Floriano Peixoto (comercial) teve 4 locais e a Edésio Silva 1 local (tipicamente residencial).

Para as imagens com pior avaliação, **a presença de itens na rua (barracas mal cuidadas, itens velhos, itens de venda, lixo, etc.) juntamente com prédios mal cuidados geraram maior desconforto**. É importante destacar que os 9 dos 10 locais com pior avaliação se localizam na Manoel Araújo, uma rua de comércio antiga e pouco cuidada no centro da cidade.

Alguns pontos a se questionar olhando todas as marcações:

* Algumas imagens da Manoel Leonardo Gomes e outros locais degradados foram marcados como melhores, apresentando 1,2,3,4,5,6,7 pontos marcados (temos imagens bem avaliadas com 8 marcações, outras com 40) -> confusão na questão, preferência mesmo (algumas marcações no céu azul, prédios conservados)
* Algumas imagens da Floriano, Maciel e Museu marcadas como piores -> confusão, preferência (carros, estilos de lojas)

Realizando a análise da regressão dos QScores frente: # de árvores, nota de landscape, largura de rua, largura de calçada e número de prédios com identificadores

```{r}
input_regressao <- read.csv("input_regressao/regressao-input.csv")
plotRegAndLinear <- function(reg, test){
  #http://blog.minitab.com/blog/adventures-in-statistics-2/why-you-need-to-check-your-residual-plots-for-regression-analysis
  plot(reg)
  
  plot(test$street_wid, reg$resid)
  plot(test$sidewalk_wid, reg$resid)
  plot(test$landscape, reg$resid)
  plot(test$trees, reg$resid)
  plot(test$build_ident, reg$resid)
}
getLatLong <- function(data, fileWithCoord) {
  coord <- read.table(fileWithCoord, sep="+", header=F)#V4 and V5 -> lat and long; V2 street
  data$lat <- 0
  data$long <- 0
  
  for (i in 1:nrow(coord)){
    row <- coord[i,]
    for (j in 1:nrow(data)){
      if(length(grep(row$V2, data[j,]$V2)) > 0){
        data[j,]$lat <- row$V4
        data[j,]$long <- row$V5
      }  
    }
  }
  return (data)
}

reg_input <- merge(current_data, input_regressao, by.x="V2", by.y="image") %>% do(arrange(., V3)) %>% mutate(rank = 1:n())
#Getting latitude and longitude data
library(spdep)
library(texreg)
res <- getLatLong(reg_input, "streetsQScoresLatLong.dat")
crd <- cbind(res$long, res$lat)
k2 <- knn2nb(knearneigh(unique(crd)))
maxDist <- max(unlist(nbdists(k2, unique(crd))))
neigh <- dnearneigh(crd, 0, 1000*maxDist, longlat=TRUE)#Neighborhoods based on distance! Which values to use as limits? From example were 0, 100; 0, 1 * max or 1.5 * max
neigh2 <- nb2listw(neigh, style = "B")#Binary weights, control amount of neighbors giving more influence to the ones with more neighbors!


reg_geral <- lm(rank ~ street_wid + sidewalk_wid + landscape + trees + build_ident, na.action = na.exclude, data = res)#rank ~ .*.
residuals <- resid(reg_geral)
#texreg(list(reg_geral), stars = c(0.1, 0.05, 0.01, 0.001), digits=3)
#Analysing regression! http://data.library.virginia.edu/diagnostic-plots/
plotRegAndLinear(reg_geral, reg_input)

#test for spatial autocorrelation using residuals
moran <- lm.morantest(reg_geral, neigh2, alternative="two.sided")
moran.test(residuals,neigh2, alternative="two.sided")
summary(moran)
moran

#Standardized regression
#reg <- lm(rank ~ scale(street_wid) + scale(sidewalk_wid) + scale(landscape) + scale(trees) + scale(build_ident), na.action = na.exclude, data = select(reg_input, rank, street_wid, sidewalk_wid, landscape, trees, build_ident))#rank ~ .*.

#texreg(list(reg), stars = c(0.1, 0.05, 0.01, 0.001), digits=3)
```

Realizando a mesma regressão acima para moradores e não moradores de forma separada, percebe-se: 

1. Sidewalk width mais significativo e influente no Geral, influência parecida nos 2 grupos;
2. Landscape igualmente significativo nos 3, mais influente para moradores;
3. Trees mais significativo para não moradores e mais influente para eles;
4. Builds ids igualmente significativo nos 3, mais influente para não moradores;
5. R2 parecidos

```{r}
#CAmpina residents
reg_input <- merge(datacampina, input_regressao, by.x="V2", by.y="image") %>% do(arrange(., V3)) %>% mutate(rank = 1:n())
reg_campina <- lm(rank ~ street_wid + sidewalk_wid + landscape + trees + build_ident, na.action = na.exclude, data = select(reg_input, rank, street_wid, sidewalk_wid, landscape, trees, build_ident))#rank ~ .*.

#texreg(list(reg), stars = c(0.1, 0.05, 0.01, 0.001), digits=3)

#Standardized regression
#reg <- lm(rank ~ scale(street_wid) + scale(sidewalk_wid) + scale(landscape) + scale(trees) + scale(build_ident), na.action = na.exclude, data = select(reg_input, rank, street_wid, sidewalk_wid, landscape, trees, build_ident))#rank ~ .*.

#texreg(list(reg), stars = c(0.1, 0.05, 0.01, 0.001), digits=3)

#Campina non-residents
reg_input <- merge(datanotcampina, input_regressao, by.x="V2", by.y="image") %>% do(arrange(., V3)) %>% mutate(rank = 1:n())
reg_not_campina <- lm(rank ~ street_wid + sidewalk_wid + landscape + trees + build_ident, na.action = na.exclude, data = select(reg_input, rank, street_wid, sidewalk_wid, landscape, trees, build_ident))#rank ~ .*.

texreg(list(reg_geral, reg_campina, reg_not_campina), stars = c(0.1, 0.05, 0.01, 0.001), digits=3)

#Standardized regression
#reg <- lm(rank ~ scale(street_wid) + scale(sidewalk_wid) + scale(landscape) + scale(trees) + scale(build_ident), na.action = na.exclude, data = select(reg_input, rank, street_wid, sidewalk_wid, landscape, trees, build_ident))#rank ~ .*.

#texreg(list(reg), stars = c(0.1, 0.05, 0.01, 0.001), digits=3)
```

## Análise das Ruas

1. Na média as ruas são parecidas ou não? Tem alguma rua que parece muito boa ou muito ruim?

```{r}
#Calculating CI for each photo
current_data$ci <- current_data$sd * 1.96 / sqrt(100)
current_data <- arrange(current_data, photo_name)

qscoresDFGeral <- read.csv("qscores-df-geral.csv", header = TRUE)
qscoresDFCampina<- read.csv("qscores-df-campina.csv", header = TRUE)
qscoresDFNotCampina <- read.csv("qscores-df-notcampina.csv", header = TRUE)

#Getting data for each street to plot means and ICs for each street
plot_street_means <- function(data){
  edesio_scores = filter(data, street == "R._Edésio_Silva")$qscore
  edesio_sd = sd(edesio_scores)
  inacio_scores = filter(data, street == "R._Inácio_Marquês_da_Silva")$qscore
  inacio_sd = sd(inacio_scores)
  manoel_scores = filter(data, street == "R._Manoel_Pereira_de_Araújo")$qscore
  manoel_sd = sd(manoel_scores)
  maciel_scores = filter(data, street == "R._Maciel_Pinheiro")$qscore
  maciel_sd = sd(maciel_scores)
  floriano_scores = filter(data, street == "Av._Mal._Floriano_Peixoto")$qscore
  floriano_sd = sd(maciel_scores)
  cristina_scores = filter(data, street == "R._Cristina_Procópio_Silva")$qscore
  cristina_sd = sd(maciel_scores)
  
  new_frame = data.frame(mean_scores = c(mean(maciel_scores), mean(manoel_scores), mean(edesio_scores), mean(inacio_scores), mean(floriano_scores), mean(cristina_scores)), medians = c(median(maciel_scores), median(manoel_scores), median(edesio_scores), median(inacio_scores), median(floriano_scores), mean(cristina_scores)), street = c("Maciel", "Manoel", "Edesio", "Inacio", "Floriano", "Cristina"), ci = c(maciel_sd * 1.96 / sqrt(length(maciel_scores)),  manoel_sd * 1.96 / sqrt(length(manoel_scores)), edesio_sd * 1.96 / sqrt(length(edesio_scores)), inacio_sd * 1.96 / sqrt(length(inacio_scores)), floriano_sd * 1.96 / sqrt(length(floriano_scores)), cristina_sd * 1.96 / sqrt(length(cristina_scores))))
  
  p <- ggplot(new_frame, aes(x=street, y=mean_scores, fill=street)) + 
      geom_bar(position=position_dodge(), stat="identity") +
      geom_errorbar(aes(ymin=mean_scores-ci, ymax=mean_scores+ci),
                    width=.2,                    # Width of the error bars
                    position=position_dodge(.9))
  p + geom_point(data=new_frame, aes(x=street, y=medians, colour=street), shape=8, size=3)
}


plot_street_means(qscoresDFGeral)
plot_street_means(qscoresDFCampina)
plot_street_means(qscoresDFNotCampina)
```

- A Manoel P. de Araújo realmente está bem abaixo das demais ruas;
- As outras 5 ruas possuem intervalos próximos, que podem ser confundíveis, apesar da Cristina e a Floriano parecerem ter uma tendência de melhores scores;

Como essas médias se comparam com os dados que tínhamos antes (pontos aleatórios) da rua?

```{r}
#Comparing current mean with mean obtained in Como e Campina - V1
v1_data <- filter(read.table("../../dadosSet16/usuario/all100/allGeralNew.dat"), V1 != "seguro?")
novoV2 <- lapply(as.character(v1_data$V2), function (x) paste(strsplit(x, split="/", fixed=TRUE)[[1]][7], sep=""))
local <- unlist(lapply(novoV2, '[[', 1))
novoV2 <- lapply(local, function (x) paste(strsplit(x, split="__", fixed=TRUE)[[1]][1], sep=""))
local <- unlist(lapply(novoV2, '[[', 1))
v1_data$street <- local

compare_street_means <- function(old_data, new_data){
  manoel_old <- filter(old_data, grepl("Manoel", street))$V3
  manoel_new = filter(new_data, street == "R._Manoel_Pereira_de_Araújo")$qscore
  
  inacio_old <- filter(old_data, grepl("Inacio_Marques", street))$V3
  inacio_new = filter(new_data, street == "R._Inácio_Marquês_da_Silva")$qscore
  
  edesio_old <- filter(old_data, grepl("Edesio_Silva", street))$V3
  edesio_new = filter(new_data, street == "R._Edésio_Silva")$qscore
  
  cristina_old <- filter(old_data, grepl("Cristina", street))$V3
  cristina_new = filter(new_data, street == "R._Cristina_Procópio_Silva")$qscore
  
  print(">>> Summary Manoel (Old x New)")
  print(length(manoel_old))
  print(summary(manoel_old))
  print(summary(manoel_new))
  
  print(">>> Summary Inacio")
  print(length(inacio_old))
  print(summary(inacio_old))
  print(summary(inacio_new))
  
  print(">>> Summary Edesio")
  print(length(edesio_old))
  print(summary(edesio_old))
  print(summary(edesio_new))
  
  print(">>> Summary Cristina")
  print(length(cristina_old))
  print(summary(cristina_old))
  print(summary(cristina_new))
  
  new_frame = data.frame(mean_scores = c(mean(manoel_old), mean(inacio_old), mean(edesio_old), mean(cristina_old), mean(manoel_new), mean(inacio_new), mean(edesio_new), mean(cristina_new)), medians = c(median(manoel_old), median(inacio_old), median(edesio_old), median(cristina_old), median(manoel_new), median(inacio_new), median(edesio_new), median(cristina_new)), street = c("Manoel", "Inacio", "Edesio", "Cristina", "Manoel_New", "Inacio_new", "Edesio_new", "Cristina_new"), ci = c(sd(manoel_old) * 1.96 / sqrt(length(manoel_old)),  sd(inacio_old) * 1.96 / sqrt(length(inacio_old)), sd(edesio_old) * 1.96 / sqrt(length(edesio_old)), sd(cristina_old) * 1.96 / sqrt(length(cristina_old)), sd(manoel_new) * 1.96 / sqrt(length(manoel_new)),  sd(inacio_new) * 1.96 / sqrt(length(inacio_new)), sd(edesio_new) * 1.96 / sqrt(length(edesio_new)), sd(cristina_new) * 1.96 / sqrt(length(cristina_new))))
  
  p <- ggplot(new_frame, aes(x=street, y=mean_scores, fill=street)) + 
      geom_bar(position=position_dodge(), stat="identity") +
      geom_errorbar(aes(ymin=mean_scores-ci, ymax=mean_scores+ci),
                    width=.2,                    # Width of the error bars
                    position=position_dodge(.9))
  p + geom_point(data=new_frame, aes(x=street, y=medians, colour=street), shape=8, size=3)
}

compare_street_means(v1_data, qscoresDFGeral)
```

2. Será que ruas que são parecidas na média, são de fato similares?

5 das ruas selecionadas parecem bem similares de acordo com a média, mas será que são similares assim? Para isso computamos os violin plots de cada rua.

```{r }
value <- qscoresDFGeral$qscore

with(qscoresDFGeral , vioplot( value[street=="R._Inácio_Marquês_da_Silva"] , value[street=="R._Edésio_Silva"], value[street=="R._Manoel_Pereira_de_Araújo"], value[street=="R._Maciel_Pinheiro"], value[street=="Av._Mal._Floriano_Peixoto"], value[street=="R._Cristina_Procópio_Silva"], col=rgb(0.1,0.4,0.7,0.7), names=c("Inacio","Edesio","Manoel", "Maciel", "Floriano", "Cristina"), ylim = c(2.5, 7) ))

value <- qscoresDFCampina$qscore

with(qscoresDFCampina , vioplot( value[street=="R._Inácio_Marquês_da_Silva"] , value[street=="R._Edésio_Silva"], value[street=="R._Manoel_Pereira_de_Araújo"], value[street=="R._Maciel_Pinheiro"], value[street=="Av._Mal._Floriano_Peixoto"], value[street=="R._Cristina_Procópio_Silva"], col=rgb(0.1,0.4,0.7,0.7) , names=c("Inacio","Edesio","Manoel", "Maciel", "Floriano", "Cristina"), ylim = c(2.5, 7) ))#,  value[street=="Av._Mal._Floriano_Peixoto"], value[street=="R._Cristina_Procópio_Silva"]

value <- qscoresDFNotCampina$qscore

with(qscoresDFNotCampina , vioplot( value[street=="R._Inácio_Marquês_da_Silva"] , value[street=="R._Edésio_Silva"], value[street=="R._Manoel_Pereira_de_Araújo"], value[street=="R._Maciel_Pinheiro"],  value[street=="Av._Mal._Floriano_Peixoto"], value[street=="R._Cristina_Procópio_Silva"], col=rgb(0.1,0.4,0.7,0.7) , names=c("Inacio","Edesio","Manoel", "Maciel", "Floriano", "Cristina"), ylim = c(2.5, 7) ))

```

A partir da análise dos violin plots, alguns pontos podem ser destacados:

- A Manoel P. de Araújo foi realmente a rua com as notas em gerais mais baixas o que pode ser um indicativo de problema na rua. Analisando com mais cuidado as imagens da rua na próxima Seção, pode-se perceber que esses valores baixos eram esperados, já que se trata de uma área antiga e pouco cuidada do centro da cidade (bem degradada!);
- A Inacio Marques, Edesio silva e Cristina tiveram valores mais espalhados com uma maior concentração em algumas regiões, o que era esperado dado variações nos tipos de locais nessas ruas (mais ou menos verde, mais ou menos conservados). Existem concentrações de medianos para bons, porém a Inácio tem uma concentração de scores ruins e a Cristina tem algunas notas muito baixas;
- A Maciel Pinheiro tem uma maior concentração de valores com notas parecidas, o que era esperado dado a maior semelhança de locais ao longo de toda a rua. Isso a torna mais homogênea que as outras 4, porém mais heterogênea que a Manoel P. de Araujo;
- A Floriano também tem uma maior concentração de valores com notas parecidas, porém um pouco mais heterogêneas que a Maciel Pinheiro;
- A Inacio, Edesio, Floriano e Cristina possuem QScores que variam em 1.5 ou mais pontos. Essa grande variação merece ser analisada com mais cuidado já que pode ser um indicativo de problemas em certos locais das ruas!

Para complemento numérico dos violin plots, temos os coeficientes de dispersão/heterogeneidade e o sumário de cada rua na seguinte ordem: Inacio, Edesio, Maciel e Manoel.
```{r }
#GINI COEFFICIENTS
all_data <- merge(qscoresDFGeral, current_data, by.x = "url", by.y="V2")#qscoresDFGeral
all_data$street <- as.character(all_data$street)
all_data$street <- factor(all_data$street, levels=unique(all_data$street))
inequalities <- data.frame( labels=c("Gini", "Entropy", "SD"), edesio=c(ineq(filter(all_data, street == "R._Edésio_Silva")$qscore, type="Gini"), ineq(filter(all_data, street == "R._Edésio_Silva")$qscore, type="entropy"), sd(filter(all_data, street == "R._Edésio_Silva")$qscore)), inacio=c(ineq(filter(all_data, street == "R._Inácio_Marquês_da_Silva")$qscore, type="Gini"), ineq(filter(all_data, street == "R._Inácio_Marquês_da_Silva")$qscore, type="entropy"), sd(filter(all_data, street == "R._Inácio_Marquês_da_Silva")$qscore)), maciel=c(ineq(filter(all_data, street == "R._Maciel_Pinheiro")$qscore, type="Gini"), ineq(filter(all_data, street == "R._Maciel_Pinheiro")$qscore, type="entropy"), sd(filter(all_data, street == "R._Maciel_Pinheiro")$qscore)), manoel=c(ineq(filter(all_data, street == "R._Manoel_Pereira_de_Araújo")$qscore, type="Gini"), ineq(filter(all_data, street == "R._Manoel_Pereira_de_Araújo")$qscore, type="entropy"), sd(filter(all_data, street == "R._Manoel_Pereira_de_Araújo")$qscore)), floriano=c(ineq(filter(all_data, street == "Av._Mal._Floriano_Peixoto")$qscore, type="Gini"), ineq(filter(all_data, street == "Av._Mal._Floriano_Peixoto")$qscore, type="entropy"), sd(filter(all_data, street == "Av._Mal._Floriano_Peixoto")$qscore)), cristina= c(ineq(filter(all_data, street == "R._Cristina_Procópio_Silva")$qscore, type="Gini"), ineq(filter(all_data, street == "R._Cristina_Procópio_Silva")$qscore, type="entropy"), sd(filter(all_data, street == "R._Cristina_Procópio_Silva")$qscore)) )

inequalities

summary(filter(qscoresDFGeral, street == "R._Inácio_Marquês_da_Silva")$qscore)
summary(filter(qscoresDFGeral, street == "R._Edésio_Silva")$qscore)
summary(filter(qscoresDFGeral, street == "R._Maciel_Pinheiro")$qscore)
summary(filter(qscoresDFGeral, street == "R._Manoel_Pereira_de_Araújo")$qscore)
summary(filter(qscoresDFGeral, street == "Av._Mal._Floriano_Peixoto")$qscore)
summary(filter(qscoresDFGeral, street == "R._Cristina_Procópio_Silva")$qscore)
```


# Uma impressão geral ao longo da rua

Após a análise das médias por rua e de suas desigualdades, vamos dar uma olhada geral ao longo de todas as ruas sob a visão de todos os usuários, só dos moradores e só dos não moradores. Com isso podemos perceber diferenças e semelhanças entre as ruas, com a presença de locais melhor/pior avaliados ao longo das mesmas.

>>> Considerando todos os respondentes
```{r  fig.height=10, fig.width=12}
#Plotting Q-Scores through the street
all_data <- merge(qscoresDFGeral, current_data, by.x = "url", by.y="V2")#qscoresDFGeral
all_data$street <- as.character(all_data$street)
all_data$street <- factor(all_data$street, levels=unique(all_data$street))

plot_ci_per_photo <- function(data, plotTitle, ids1, ids2){
  pd <- position_dodge(0.1)
  data$xlabel <- factor(data$xlabel, levels = data$xlabel)
  data$side <- ""
  data$side[data$angle %in% ids1] <- "Side 1"
  data$side[data$angle %in% ids2] <- "Side 2"
  if(plotTitle == "Cristina Procopio"){
    data$side[data$num == 436 & (data$angle == 22 | data$angle == 135)] <- "Side 1"
    data$side[data$num == 436 & (data$angle == 203 | data$angle == 315)] <- "Side 2"
  }
  
  if(plotTitle == "Edésio Silva" || plotTitle == "Manoel Pereira"){
    data1 <- arrange(filter(data, side == "Side 1"), num, -angle)
    data2 <- arrange(filter(data, side == "Side 2"), num, angle)
  }else if (plotTitle == "Inacio"  || plotTitle == "Maciel Pinheiro" || plotTitle == "Cristina Procopio" || plotTitle == "Floriano Peixoto"){
    data1 <- arrange(filter(data, side == "Side 1"), num, angle)
    data2 <- arrange(filter(data, side == "Side 2"), num, angle)
  }
  
  
  data1 <- data1 %>% mutate(xlabel = factor(xlabel, levels = rev(xlabel)))
  g1 <- ggplot(data1, aes(x=reorder(xlabel, num), y=V3, group=side, shape = factor(num))) + geom_errorbar(aes(ymin=V3-ci, ymax=V3+ci), colour="black", width=.1, position=pd) + geom_line(position=pd, colour="#D55E00") + geom_point(position=pd, size=4, colour="#D55E00") + ylim(c(2, 7)) + labs(x = "Street points", title = plotTitle, y = "Q-Score") + theme_bw() + theme(axis.text.x = element_text(angle = 90, hjust = 1), plot.title = element_text(vjust=10)) #+ facet_wrap(~side, ncol=1, nrow=2, scales='free') #scale_colour_gradientn(colours=rainbow(4)) + scale_colour_hue()

  data2 <- data2 %>% mutate(xlabel = factor(xlabel, levels = rev(xlabel)))
  g2 <- ggplot(data2, aes(x=reorder(xlabel, num), y=V3, group=side, shape = factor(num))) + geom_errorbar(aes(ymin=V3-ci, ymax=V3+ci), colour="black", width=.1, position=pd) + geom_line(position=pd, colour="#56B4E9") + geom_point(position=pd, size=4, colour="#56B4E9") + ylim(c(2, 7)) + labs(x = "Street points", title = plotTitle, y = "Q-Score") + theme_bw() + theme(axis.text.x = element_text(angle = 90, hjust = 1), plot.title = element_text(vjust=10))#+ scale_colour_hue()
  
  multiplot(g1, g2, cols=1)
}

all_data$xlabel <- paste("Num.:", all_data$num, " Angle: ", all_data$angle) 

plot_ci_per_photo(filter(all_data, street == "R._Edésio_Silva"), "Edésio Silva", c(22, 135), c(315, 203))#Street 1
plot_ci_per_photo(filter(all_data, street == "R._Inácio_Marquês_da_Silva"), "Inacio", c(203, 112, 90), c(293, 270, 22))#Street 2
plot_ci_per_photo(filter(all_data, street == "R._Maciel_Pinheiro"), "Maciel Pinheiro", c(360, 90), c(270, 180))#Street 3
plot_ci_per_photo(filter(all_data, street == "R._Manoel_Pereira_de_Araújo"), "Manoel Pereira", c(22, 135, 293), c(315, 112, 203, 225))#Street 4
plot_ci_per_photo(filter(all_data, street == "Av._Mal._Floriano_Peixoto"), "Floriano Peixoto", c(22,293), c(112,203))#Street 5
plot_ci_per_photo(filter(all_data, street == "R._Cristina_Procópio_Silva"), "Cristina Procopio", c(22, 45, 293, 315), c(135, 225))#Street 6 -> At number 436, 22 x 315 and 135 x 203
```

>>> Considerando só os moradores de Campina
```{r  fig.height=10, fig.width=12}
#Calculating CI for each photo - CAmpina residents
datacampina <- read.table("all100/all_campina_ordenado.dat")
datanotcampina <- read.table("all100/all_notcampina_ordenado.dat")
novoV2 <- lapply(as.character(datacampina$V2), function (x) strsplit(x, split="/", fixed=TRUE)[[1]][7])
novoV2 <- unlist(lapply(novoV2, '[[', 1))
novoV2 <- strsplit(novoV2, split="\\.jpg")
photo <- unlist(lapply(novoV2, '[[', 1))
datacampina$photo_name <- photo
novoV2 <- lapply(as.character(datanotcampina$V2), function (x) strsplit(x, split="/", fixed=TRUE)[[1]][7])
novoV2 <- unlist(lapply(novoV2, '[[', 1))
novoV2 <- strsplit(novoV2, split="\\.jpg")
photo <- unlist(lapply(novoV2, '[[', 1))
datanotcampina$photo_name <- photo

datacampina$sd <- apply(datacampina[,4:103], 1, sd)
datacampina$n <- ( 1.96 * datacampina$sd / 0.2) ** 2  #All QScores
datacampina$ci <- datacampina$sd * 1.96 / sqrt(100)
datacampina <- arrange(datacampina, photo_name)

all_data_camp <- merge(qscoresDFCampina, datacampina, by.x = "url", by.y="V2")#qscoresDFGeral
all_data_camp$street <- as.character(all_data_camp$street)
all_data_camp$street <- factor(all_data_camp$street, levels=unique(all_data_camp$street))

all_data_camp$xlabel <- paste("Num.:", all_data_camp$num, " Angle: ", all_data_camp$angle) 

plot_ci_per_photo(filter(all_data_camp, street == "R._Edésio_Silva"), "Edésio Silva", c(22, 135), c(315, 203))#Street 1
plot_ci_per_photo(filter(all_data_camp, street == "R._Inácio_Marquês_da_Silva"), "Inacio", c(203, 112, 90), c(293, 270, 22))#Street 2
plot_ci_per_photo(filter(all_data_camp, street == "R._Maciel_Pinheiro"), "Maciel Pinheiro", c(360, 90), c(270, 180))#Street 3
plot_ci_per_photo(filter(all_data_camp, street == "R._Manoel_Pereira_de_Araújo"), "Manoel Pereira", c(22, 135, 293), c(315, 112, 203, 225))#Street 4
plot_ci_per_photo(filter(all_data_camp, street == "Av._Mal._Floriano_Peixoto"), "Floriano Peixoto", c(22,293), c(112,203))#Street 5
plot_ci_per_photo(filter(all_data_camp, street == "R._Cristina_Procópio_Silva"), "Cristina Procopio", c(22, 45, 293, 315), c(135, 225))#Street 6 -> At number 436, 22 x 315 and 135 x 203
```

>>> Considerando só os não moradores de Campina

```{r results='asis', echo=FALSE, out.extra='', fig.height=10, fig.width=12}
#Calculating CI for each photo - CAmpina residents
datanotcampina$sd <- apply(datanotcampina[,4:103], 1, sd)
datanotcampina$n <- ( 1.96 * datanotcampina$sd / 0.2) ** 2  #All QScores
datanotcampina$ci <- datanotcampina$sd * 1.96 / sqrt(100)
datanotcampina <- arrange(datanotcampina, photo_name)

all_data_ncamp <- merge(qscoresDFNotCampina, datanotcampina, by.x = "url", by.y="V2")#qscoresDFGeral
all_data_ncamp$street <- as.character(all_data_ncamp$street)
all_data_ncamp$street <- factor(all_data_ncamp$street, levels=unique(all_data_ncamp$street))

all_data_ncamp$xlabel <- paste("Num.:", all_data_ncamp$num, " Angle: ", all_data_ncamp$angle) 

plot_ci_per_photo(filter(all_data_ncamp, street == "R._Edésio_Silva"), "Edésio Silva", c(22, 135), c(315, 203))#Street 1
plot_ci_per_photo(filter(all_data_ncamp, street == "R._Inácio_Marquês_da_Silva"), "Inacio", c(203, 112, 90), c(293, 270, 22))#Street 2
plot_ci_per_photo(filter(all_data_ncamp, street == "R._Maciel_Pinheiro"), "Maciel Pinheiro", c(360, 90), c(270, 180))#Street 3
plot_ci_per_photo(filter(all_data_ncamp, street == "R._Manoel_Pereira_de_Araújo"), "Manoel Pereira", c(22, 135, 293), c(315, 112, 203, 225))#Street 4
plot_ci_per_photo(filter(all_data_ncamp, street == "Av._Mal._Floriano_Peixoto"), "Floriano Peixoto", c(22,293), c(112,203))#Street 5
plot_ci_per_photo(filter(all_data_ncamp, street == "R._Cristina_Procópio_Silva"), "Cristina Procopio", c(22, 45, 293, 315), c(135, 225))#Street 6 -> At number 436, 22 x 315 and 135 x 203
```

# Analisando em detalhe cada rua

Para entender um pouco melhor cada rua, tentamos analisar os QScores obtidos ao longo da rua e confrontá-los com as imagens para tentar responder a questão abaixo:

3. Podemos descrever cada rua? Apontar pontos notáveis, problemas, se um lado da rua é diferente do outro? Esses pontos seriam identificados pela regressão ou comportamento médio?

## Inacio Marques

```{r }
summary_inacio = filter(qscoresDFGeral, street == "R._Inácio_Marquês_da_Silva") %>% group_by(num) %>% summarise(media_ponto = mean(qscore), sd = sd(qscore))
summary_inacio$upper <- summary_inacio$media_ponto + summary_inacio$sd * 1.96 / sqrt(4)
summary_inacio$lower <- summary_inacio$media_ponto - summary_inacio$sd * 1.96 / sqrt(4)

summary_edesio = filter(qscoresDFGeral, street == "R._Edésio_Silva") %>% group_by(num) %>% summarise(media_ponto = mean(qscore), sd = sd(qscore))
summary_edesio$upper <- summary_edesio$media_ponto + summary_edesio$sd * 1.96 / sqrt(4)
summary_edesio$lower <- summary_edesio$media_ponto - summary_edesio$sd * 1.96 / sqrt(4)

summary_maciel = filter(qscoresDFGeral, street == "R._Maciel_Pinheiro") %>% group_by(num) %>% summarise(media_ponto = mean(qscore), sd = sd(qscore))
summary_maciel$upper <- summary_maciel$media_ponto + summary_maciel$sd * 1.96 / sqrt(4)
summary_maciel$lower <- summary_maciel$media_ponto - summary_maciel$sd * 1.96 / sqrt(4)

summary_manoel = filter(qscoresDFGeral, street == "R._Manoel_Pereira_de_Araújo") %>% group_by(num) %>% summarise(media_ponto = mean(qscore), sd = sd(qscore))
summary_manoel$upper <- summary_manoel$media_ponto + summary_manoel$sd * 1.96 / sqrt(4)
summary_manoel$lower <- summary_manoel$media_ponto - summary_manoel$sd * 1.96 / sqrt(4)

summary_floriano = filter(qscoresDFGeral, street == "Av._Mal._Floriano_Peixoto") %>% group_by(num) %>% summarise(media_ponto = mean(qscore), sd = sd(qscore))
summary_floriano$upper <- summary_manoel$media_ponto + summary_manoel$sd * 1.96 / sqrt(4)
summary_floriano$lower <- summary_manoel$media_ponto - summary_manoel$sd * 1.96 / sqrt(4)

summary_cristina = filter(qscoresDFGeral, street == "R._Cristina_Procópio_Silva") %>% group_by(num) %>% summarise(media_ponto = mean(qscore), sd = sd(qscore))
summary_cristina$upper <- summary_manoel$media_ponto + summary_manoel$sd * 1.96 / sqrt(4)
summary_cristina$lower <- summary_manoel$media_ponto - summary_manoel$sd * 1.96 / sqrt(4)
```

```{r  fig.height=10, fig.width=12}
inacio <- filter(all_data, street == "R._Inácio_Marquês_da_Silva") %>% group_by(num) %>% arrange(street, num, angle) %>% select(url, street, num, angle, qscore)

print(paste(">>> GINI da rua: ", ineq(filter(all_data, street == "R._Inácio_Marquês_da_Silva")$qscore, type="Gini")))
for (value in unique(inacio$num)){
  print(paste("Número", value, ineq(filter(inacio, num == value)$qscore, type="Gini")))
}
summary_inacio

plot_ci_per_photo(arrange(filter(all_data, street == "R._Inácio_Marquês_da_Silva"), num, angle), "Inacio", c(203, 112, 90), c(293, 270, 22))#Street 2
```

Para a Inacio Marques percebemos uma **variação de aproximadamente 1.2** nas médias do QScore do número 500 (região de muros logo após o museu) e do número 239 (regiao residencial no quarteirão seguinte ao museu). Esta diferença parece um indicativo de variação entre tipos, ou qualidades, de locais na rua e que a faixa do número 100-300 tem melhores avaliações, enquanto o início (54) e o final da rua (500) parecem ser regiões mais problemáticas.

Analisando os scores de cada ângulo em cada ponto da rua, pode-se observar **que as maiores diferenças variam de 0.54 a 1.79 entre ângulos do mesmo número**. Essas diferenças podem ser indicativos de variações de manutenção/qualidade de locais muito próximos. Por exemplo:

- no número 54, as variações para os ângulos 203 e 293
- no número 120 a baixa nota do ângulo 203
- no número 239 existe uma homogeneidade, de forma positiva
- no número 360 as variações para os números 90 e 203 
- no número 500 temos o ângulo 203 com uma nota mais baixa

```{r results='asis', echo=FALSE, out.extra=''}
library("knitr")

show_street_data <- function (current_df, all_data){
    color_space <- c("#000000", "#001900", "#003300", "#004c00", "#006600", "#007f00", "#009900", "#00b200", "#00cc00", "#00e500", "#00ff00")
    step <- (max(all_data$qscore) - min(all_data$qscore)) / length(color_space)
    thresholds <- seq(min(all_data$qscore), max(all_data$qscore), step)
    
    cat("<div class='row'>")
    angleData = c()
    for(i in 1:nrow(current_df)) {
      row <- current_df[i,]
      url <- as.character(row$url)
      street <- as.character(row$street)
      num <- row$num
      angle <- row$angle
      score <- row$qscore
      angleData <- append(angleData, score)
      
      color_index <- findInterval(score, thresholds)[1]
      if (color_index > length(color_space)){
         color_index <- length(color_space)
      }
      cat(paste("<div class='col-xs-3' style=\"background-color:", color_space[color_index],"\">", sep=""))
      cat("<img src='", url,"' width='300px'>", sep = "")
      cat("<div class='caption' style=\"color:white\">", street, " " , num , ", ", angle, " -> ", score,  "</div>", sep="")
      cat("</div>")
      if (i > 1 && i %% 4 == 0){
        cat("</div>")
        cat("####### Sumário do Número ", num, ": Max. ", max(angleData), " Min: ", min(angleData), " Diff: ", max(angleData) - min(angleData))
        cat("<div class='row'>")
        angleData = c()
      }
    }
}

show_street_data(inacio, all_data)

```


Com esse nível de detalhe conseguimos confrontar os scores com as imagens e perceber que:

- a Inácio Marques é uma rua que possui seu final como sendo uma área pouco cuidada (número 500), com muros/construções pouco cuidadas, terrenos, sem atrativo;
- o início da rua (segunda área de score mais baixo) tem alguns trechos de casas mais simples e/ou pouco cuidadas, lixo, vegetação pouco cuidada e vegetação bem cuidada em um angulo apenas;
- outras áreas com níveis de cuidado variados, onde poderíamos apontar setores nos números 120 e 360, principalmente, que poderiam receber melhores cuidados. 
+ No número 360, angulos 90 e 203, temos terrenos que precisam de maiores cuidados, contrapostos a uma bela visão proporcionada pela presença do museu e sua vegetação melhor cuidada. 
+ No número 120, ângulos 203 temos lixo e melhoria necessária nas construções, e no ângulo 112 temos mais uma indicação de melhoria em construção/construção inacabada contraposta com outras construções bem cuidadas e com verde;
- a região do número 239 sintetiza boas avaliações e vai de acordo com nossa avaliação anterior: boa manutenção, verde, rua larga

Analisando de forma geral as fotos percebemos que, conforme esperado, os locais com menor conservação e menos verde apresentam QScores mais baixos, indicando que ações de melhoria/cuidado poderiam ser direcionados para essas áreas. 

## Edesio Silva

```{r  fig.height=10, fig.width=12}
edesio <- filter(all_data, street == "R._Edésio_Silva") %>% group_by(num) %>% arrange(street, num, angle) %>% select(url, street, num, angle, qscore)

print(paste(">>> GINI da rua: ", ineq(filter(all_data, street == "R._Edésio_Silva")$qscore, type="Gini")))
for (value in unique(edesio$num)){
  print(paste("Número", value, ineq(filter(edesio, num == value)$qscore, type="Gini")))
}
summary_edesio

plot_ci_per_photo(arrange(filter(all_data, street == "R._Edésio_Silva"), num, angle), "Edésio Silva", c(22, 135), c(315, 203))#Street 1
```

Para a Edesio percebemos **uma variação de aproximadamente 0.9** nas médias do QScore do número 1136 (terreno, pouco cuidada) e do número 1546 (casas mais novas, bem cuidadas). Esta diferença parece um indicativo de variação entre tipos, ou qualidades, de locais na rua. É importante perceber que, ao contrário da Inacio, a Edesio parece ter uma alternância maior entre locais bem e mal avaliados ao longo da rua.

Analisando os scores de cada ângulo em cada ponto da rua, pode-se observar **que as maiores diferenças variam de 0.45 a 1.25 no QScore entre ângulos do mesmo número**. Por exemplo:

- no número 70, o ângulo 22 com nota distoante dos demais ângulos;
- no número 306 a pior nota do ângulo 135;
- no número 602 as melhores notas dos ângulos 22 e 315;
- no número 1136 temos uma maior homogeneidade, de forma negativa;
- no número 1546 temos uma maior homogeneidade, de forma positiva, com o ângulo 22 apresentando uma nota ainda melhor.

```{r results='asis', echo=FALSE, out.extra=''}
show_street_data(edesio, all_data)
```

Com esse nível de detalhe conseguimos confrontar os scores com as imagens e perceber que:

- a Edesio Silva possui uma área muito pouco cuidada (número 1136), com os ângulos 22, 135 e 203 temos problemas de terrenos, lixo e casas pouco cuidadas;
- no restante da rua temos variações de melhoras e piores nas notas entre os números e entre os ângulos. 
+ No número 70, ângulo 135 existe uma construção inacabada que afeta a vista da rua, nos angulos 135 e 203 existe lixo na rua, nos angulos 135, 203 e 315 existem algumas casas que precisam de melhor cuidado e falta verde na rua. 
+ No número 602, ângulo 203 temos um terreno com lixos, angulo 135 temos alem de um muro pouco cuidado uma falta de verde (apesar de termos arvores em crescimento!). 
+ No número 306 temos notas medianas que condizem com a combinação de vegetação com casas de boa manutenção e algumas de menor manutenção, ou artefatos de construção.

Analisando de forma geral as fotos percebemos que, conforme esperado, os locais com menor conservação e menos verde apresentam QScores mais baixos, indicando que ações de melhoria/cuidado poderiam ser direcionados para essas áreas. 

## Maciel Pinheiro

```{r  fig.height=10, fig.width=12}
maciel <- filter(qscoresDFGeral, street == "R._Maciel_Pinheiro") %>% group_by(num) %>% arrange(street, num, angle) %>% select(url, street, num, angle, qscore)

print(paste(">>> GINI da rua: ", ineq(filter(all_data, street == "R._Maciel_Pinheiro")$qscore, type="Gini")))
for (value in unique(maciel$num)){
  print(paste("Número", value, ineq(filter(maciel, num == value)$qscore, type="Gini")))
}
summary_maciel

plot_ci_per_photo(arrange(filter(all_data, street == "R._Maciel_Pinheiro"), num, angle), "Maciel Pinheiro", c(360, 90), c(270, 180))#Street 3
```

Para a Maciel percebemos **uma variação de aproximadamente 0.2** nas médias do QScore do número 248 e dos números 130 e 248. Esta diferença parece um indicativo de variações sutis de preferências dos usuários por fachadas de lojas, quantidade de carros, dentre outros. A análise dos intervalos acaba revelando um similaridade ao longo de toda a rua. Outro ponto importante é a presença típica de QScores medianos, ou medianos para alto, e ligeiras melhorias na faixa dos números 190 e 248.

Analisando os scores de cada ângulo em cada ponto da rua, pode-se observar **que as maiores diferenças por ângulo variam de 0.69 a 0.94 entre angulos do mesmo número**. Esta variação, ao contrário da Edesio e Inacio, sugere que em cada número existe ao menos 1 angulo que desperta um sentimento mais positivo ou negativo. Por exemplo:

- No número 360, temos uma nota mais baixa para os ângulos 90 e 270;
- No número 284, temos uma nota mais baixa para os ângulos 90 e 270;
- No número 248, temos uma nota mais baixa para os ângulos 270 e 360;
- No número 190, temos uma nota mais baixa para o ângulo 180;
- No número 130, temos uma nota mais baixa para os ângulos 270 e 360

```{r results='asis', echo=FALSE, out.extra=''}
show_street_data(maciel, all_data)
```

Com esse nível de detalhe conseguimos confrontar os scores com as imagens e perceber que:

- A maciel é a rua mais homogêna de nosso conjunto, dado a semelhança geral que existe entre os espaços capturados nas fotos;
- Apesar dessa homogeneidade, todos os números considerados apresentaram ao menos um ângulo com uma diferença próxima a 1 ponto para a melhor nota do número. 
+ No número 360, ângulo 270 temos uma parte razoável da vista tomada por um caminhão e uma fachada com menor cuidado;
+ No número 284, ângulo 90 também pode ser um caso de preferências por fachadas, já no angulo 270 temos uma fachada com menor cuidado;
+ No número 248, ângulo 360 podemos ter um caso de preferência de estilo de vitrines e prédios e no angulo 270 temos algumas fachadas com menor cuidado;
+ No número 190, ângulo 180 temos um prédio em pior estado de conservação;
+ No número 130, ângulo 270 podemos ter um caso de preferência de estilo de vitrines e prédios.

De forma geral as fotos percebemos que, conforme esperado, em geral os locais possuem um bom nível de manutenção o que condiz com as notas mais altas de percepção (acima de 5.0, próximo a 6.0). Por outro lado, essas variações maiores de scores em certas cenas sugere uma melhor investigação com os pontos marcados pelos usuários e que pode gerar sugestões de melhorias para as fachadas. 

## Manoel Pereira

```{r  fig.height=10, fig.width=12}
manoel <- filter(all_data, street == "R._Manoel_Pereira_de_Araújo") %>% group_by(num) %>% arrange(street, num, angle) %>% select(url, street, num, angle, qscore)

print(paste(">>> GINI da rua: ", ineq(filter(all_data, street == "R._Manoel_Pereira_de_Araújo")$qscore, type="Gini")))
for (value in unique(manoel$num)){
  print(paste("Número", value, ineq(filter(manoel, num == value)$qscore, type="Gini")))
}
summary_manoel

plot_ci_per_photo(arrange(filter(all_data, street == "R._Manoel_Pereira_de_Araújo"), num, angle), "Manoel Pereira", c(22, 135, 293), c(315, 112, 203, 225))#Street 4
```

Para a Manoel percebemos **uma variação de aproximadamente 0.14** nas médias do QScore do número 392 e do número 370. Esta diferença parece um indicativo de variações sutis de preferências dos usuários de acordo com as condições de manutenção na rua, lixo. 

Analisando os scores de cada ângulo em cada ponto da rua, pode-se observar que, apesar das notas tipicamente baixas, 
**as maiores diferenças variam de 0.41 a 0.83 entre ângulos do mesmo número**. Por exemplo:

- No número 370, no ângulo 22 temos aprox. 0.6 a menos do angulo 315;
- No número 300, ângulo 315 temos aprox. 0.9 a menos  do angulo 203;
- No número 222, ângulo 22 temos 0.6 a menos do angulo 315;

```{r results='asis', echo=FALSE, out.extra=''}
show_street_data(manoel, all_data)
```

Com esse nível de detalhe conseguimos confrontar os scores com as imagens e perceber que:

- Apesar da média geral baixa e de uma maior homogeneidade da rua, ainda assim existem cenas/locais que despertam sentimentos e emoções ainda mais negativos nas pessoas. Essas observações são importantes porque acrescentam que, apesar dos QScores sugerirem que a rua toda é mais problemática que as demais avaliadas, existem pontos ainda mais críticos na rua;
+ No número 370, no ângulo 22 temos prédios mal conservados, barracas e no angulo 315, apesar do mal estado de conservacao dos prédios, ruas e barracas, temos vegetação e o céu claro;
+ No número 300, ângulo 315 temos alguns prédios mais antigos e pouco cuidados combinados com itens na rua;
+ No número 222, ângulo 22 temos prédios em pior estado de conservação combinados com itens na rua;

De forma geral as fotos percebemos que, conforme esperado, em geral os locais possuem um nível ruim de manutenção o que condiz com as notas mais baixas de percepção (em torno de 3-4).  ]


## Floriano Peixoto

```{r  fig.height=10, fig.width=12}
floriano <- filter(all_data, street == "Av._Mal._Floriano_Peixoto") %>% group_by(num) %>% arrange(street, num, angle) %>% select(url, street, num, angle, qscore)

print(paste(">>> GINI da rua: ", ineq(filter(all_data, street == "Av._Mal._Floriano_Peixoto")$qscore, type="Gini")))
for (value in unique(floriano$num)){
  print(paste("Número", value, ineq(filter(floriano, num == value)$qscore, type="Gini")))
}
summary_floriano

plot_ci_per_photo(filter(all_data, street == "Av._Mal._Floriano_Peixoto"), "Floriano Peixoto", c(22,293), c(112,203))#Street 5
``` 

```{r results='asis', echo=FALSE, out.extra=''}
show_street_data(floriano, all_data)
```

## Cristina Procópio

```{r  fig.height=10, fig.width=12}
cristina <- filter(all_data, street == "R._Cristina_Procópio_Silva") %>% group_by(num) %>% arrange(street, num, angle) %>% select(url, street, num, angle, qscore)

print(paste(">>> GINI da rua: ", ineq(filter(all_data, street == "R._Cristina_Procópio_Silva")$qscore, type="Gini")))
for (value in unique(cristina$num)){
  print(paste("Número", value, ineq(filter(cristina, num == value)$qscore, type="Gini")))
}
summary_cristina

plot_ci_per_photo(filter(all_data, street == "R._Cristina_Procópio_Silva"), "Cristina Procopio", c(22, 45, 293, 315), c(135, 225))#Street 6 -> At number 436, 22 x 315 and 135 x 203
``` 

```{r results='asis', echo=FALSE, out.extra=''}
show_street_data(cristina, all_data)
```

# Características de Usuários no Centro

Algumas observações:

- Para as ruas Maciel Pinheiro, Cardoso Vieira, Peregrino de Carvalho e Marquês de Herval apesar de terem características diferentes quanto á largura de rua, arborização e conservação de prédios, os usuários mostraram alta importância para Espaços Públicos, Arborização, Espaços para Circulação de Pedestres e Mobiliário Urbano;
- A importância dada a espaço para circulação é geralmente de média a alta, com algumas variações entre estas ruas

```{r results='asis', echo=FALSE, out.extra='', fig.height=20, fig.width=12}
center_data <- read.csv("aida/usuarios-centro-historico.csv", header = TRUE)

plot_street_summary <- function(data, street_name){
  data$street_name <- street_name
  
  summ <- group_by(data, Sexo.) %>% count(Sexo.)
  g1 <- ggplot(summ, aes(x=Sexo., y=n, fill=Sexo.)) + 
      geom_bar(position=position_dodge(), stat="identity")
  
  summ <- group_by(data, Trabalha.na.área.) %>% count(Trabalha.na.área.)
  g2 <- ggplot(summ, aes(x=Trabalha.na.área., y=n, fill=Trabalha.na.área.)) + 
      geom_bar(position=position_dodge(), stat="identity")
  
  summ <- group_by(data, Quanto.gastou.em.compras.) %>% count(Quanto.gastou.em.compras.)
  g3 <- ggplot(summ, aes(x=Quanto.gastou.em.compras., y=n, fill=Quanto.gastou.em.compras.)) + 
      geom_bar(position=position_dodge(), stat="identity")
  
  summ <- group_by(data, Meio.de.transporte.usado.para.chegar.ao.centro) %>% count(Meio.de.transporte.usado.para.chegar.ao.centro)
  g4 <- ggplot(summ, aes(x=Meio.de.transporte.usado.para.chegar.ao.centro, y=n, fill=Meio.de.transporte.usado.para.chegar.ao.centro)) + 
      geom_bar(position=position_dodge(), stat="identity")
  
  summ <- group_by(data, Se.veio.de.carro..onde.estacionou.o.carro.) %>% count(Se.veio.de.carro..onde.estacionou.o.carro.)
  g5 <- ggplot(summ, aes(x=Se.veio.de.carro..onde.estacionou.o.carro., y=n, fill=Se.veio.de.carro..onde.estacionou.o.carro.)) + 
      geom_bar(position=position_dodge(), stat="identity")
  
  summ <- group_by(data, Pedestres) %>% count(Pedestres)
  g6 <- ggplot(summ, aes(x=Pedestres, y=n, fill=Pedestres)) + 
      geom_bar(position=position_dodge(), stat="identity")
  
  summ <- group_by(data, Faixa.de.circulação.de.veículos) %>% count(Faixa.de.circulação.de.veículos)
  g7 <- ggplot(summ, aes(x=Faixa.de.circulação.de.veículos, y=n, fill=Faixa.de.circulação.de.veículos)) + 
      geom_bar(position=position_dodge(), stat="identity")
  
   summ <- group_by(data, Estacionamento) %>% count(Estacionamento)
  g8 <- ggplot(summ, aes(x=Estacionamento, y=n, fill=Estacionamento)) + 
      geom_bar(position=position_dodge(), stat="identity")
  
    summ <- group_by(data, Espaços.Públicos) %>% count(Espaços.Públicos)
  g9 <- ggplot(summ, aes(x=Espaços.Públicos, y=n, fill=Espaços.Públicos)) + 
      geom_bar(position=position_dodge(), stat="identity")
  
   summ <- group_by(data, Arborização) %>% count(Arborização)
  g10 <- ggplot(summ, aes(x=Arborização, y=n, fill=Arborização)) + 
      geom_bar(position=position_dodge(), stat="identity")
  
   summ <- group_by(data, Mobiliário.Urbano) %>% count(Mobiliário.Urbano)
  g11 <- ggplot(summ, aes(x=Mobiliário.Urbano, y=n, fill=Mobiliário.Urbano)) + 
      geom_bar(position=position_dodge(), stat="identity")
  
  summ <- group_by(data, Em.que.ano.o.Sr..a.Sra.nasceu.) %>% count(Em.que.ano.o.Sr..a.Sra.nasceu.)
  g12 <- ggplot(summ, aes(x=Em.que.ano.o.Sr..a.Sra.nasceu., y=n, fill=Em.que.ano.o.Sr..a.Sra.nasceu.)) + 
      geom_bar(position=position_dodge(), stat="identity")
  
   summ <- group_by(data,  Qual.sua.renda.familiar.) %>% count(Qual.sua.renda.familiar.)
  g13 <- ggplot(summ, aes(x=Qual.sua.renda.familiar., y=n, fill=Qual.sua.renda.familiar.)) + 
      geom_bar(position=position_dodge(), stat="identity")
  
  summ <- group_by(data,  Cidade.de.origem) %>% count(Cidade.de.origem)
  g14 <- ggplot(summ, aes(x=Cidade.de.origem, y=n, fill=Cidade.de.origem)) + 
      geom_bar(position=position_dodge(), stat="identity")
  
  print(paste(">>>>> Rua ", street_name, nrow(data)))
  multiplot(g1, g12, g13, g14, g2, g3, g4, g5, g6, g7, g8, g9, g10, g11, cols=2)
}
center_data <- arrange(center_data, Rua.pesquisada)
street_names <- unique(center_data$Rua.pesquisada)

plot_street_summary(filter(center_data, grepl("maciel", tolower(Rua.pesquisada))), "Maciel Pinheiro")
plot_street_summary(filter(center_data, grepl("marquês", tolower(Rua.pesquisada))), "Marquês do herval")
plot_street_summary(filter(center_data, grepl("cardoso", tolower(Rua.pesquisada))), "Cardoso Vieira")
plot_street_summary(filter(center_data, grepl("peregrino", tolower(Rua.pesquisada))), "Peregrino de Carvalho")
plot_street_summary(filter(center_data, grepl("eufro", tolower(Rua.pesquisada))), "Eufrosino")
plot_street_summary(filter(center_data, grepl("irineu", tolower(Rua.pesquisada))), "Irineu Joffily")
plot_street_summary(filter(center_data, grepl("manoel", tolower(Rua.pesquisada))), "Manoel Cavalcanti Belo")
plot_street_summary(filter(center_data, grepl("sales", tolower(Rua.pesquisada))), "Monsenhor Sales")
plot_street_summary(filter(center_data, grepl("leal", tolower(Rua.pesquisada))), "Semeão Leal")
plot_street_summary(filter(center_data, grepl("neiva", tolower(Rua.pesquisada))), "Venâncio neiva")
```
