---
title: "Análise Comparativa Grupos - IHC 2015"
output: pdf_document
---

#Geral
##IC Seguro
```{r, echo=FALSE, fig.show='asis', fig.width=10, fig.height=5}
library(ggplot2)
library(gridExtra)
source('analisaICPorFoto.R')

facet_names <- list(
  'agrad%C3%A1vel?'="Agradável",
  'seguro?'="Seguro"
)

facet_labeller <- function(variable,value){
  return(facet_names[value])
}

dados <- read.table("geral.dat", header=TRUE)

dadosSub <- dados[, c("V2", "V1", "V3", "diag", "hor", "vert", "red", "green", "blue", "grupo", "bairro")]

novosDados <- reshape(dadosSub, timevar="grupo", idvar=c("V2", "V1", "diag", "hor", "vert", "red", "green", "blue", "bairro"), direction="wide")

temp <- dados

#Intervalo de confiança por ponto
qscoreSim <- temp [ c(4:103) ]
icData <- apply(qscoreSim, 1, ic)
temp$distance <- icData

#Extraindo apenas os dados para plots
dadosCopy <- temp[, c("V2", "V1", "V3", "diag", "hor", "vert", "red", "green", "blue", "grupo", "bairro", "distance")]

#Criando subconjunto
dadosCeS <- dadosCopy[(dadosCopy$grupo == 'Geral' ) & dadosCopy$V1=='seguro?' & dadosCopy$bairro == 'centro',]
dadosLiS <- dadosCopy[(dadosCopy$grupo == 'Geral') & dadosCopy$V1=='seguro?' & dadosCopy$bairro == 'liberdade',]
dadosCaS <- dadosCopy[(dadosCopy$grupo == 'Geral' ) & dadosCopy$V1=='seguro?' & dadosCopy$bairro == 'catole',]

dadosCeS$NV2 <- rep(c(1:20), each=2)
ggplot(dadosCeS, aes(x=NV2, y=V3, colour=grupo)) + geom_point(shape=1, size=2) + geom_errorbar(aes(ymin=V3-distance, ymax=V3+distance)) + xlab("Local") + ylab("QScore") + ggtitle("Centro") + scale_x_discrete(breaks=seq(1, 36, by=5))

dadosLiS$NV2 <- rep(c(1:18), each=2)
ggplot(dadosLiS, aes(x=NV2, y=V3, colour=grupo)) + geom_point(shape=1, size=2) + geom_errorbar(aes(ymin=V3-distance, ymax=V3+distance)) + xlab("Local") + ylab("QScore") + ggtitle("Liberdade") + scale_x_discrete(breaks=seq(1, 36, by=5))

dadosCaS$NV2 <- rep(c(1:16), each=2)
ggplot(dadosCaS, aes(x=NV2, y=V3, colour=grupo)) + geom_point(shape=1, size=2) + geom_errorbar(aes(ymin=V3-distance, ymax=V3+distance)) + xlab("Local") + ylab("QScore") + ggtitle("Catolé") + scale_x_discrete(breaks=seq(1, 36, by=5))

```

##IC Agradavel
```{r, echo=FALSE, fig.show='asis', fig.width=10, fig.height=5}
#Criando subconjuntos para homens e mulheres
dadosCeA <- dadosCopy[(dadosCopy$grupo == 'Geral' ) & dadosCopy$V1=='agrad%C3%A1vel?' & dadosCopy$bairro == 'centro',]
dadosLiA <- dadosCopy[(dadosCopy$grupo == 'Geral' ) & dadosCopy$V1=='agrad%C3%A1vel?' & dadosCopy$bairro == 'liberdade',]
dadosCaA <- dadosCopy[(dadosCopy$grupo == 'Geral' ) & dadosCopy$V1=='agrad%C3%A1vel?' & dadosCopy$bairro == 'catole',]

dadosCeA$NV2 <- rep(c(1:20), each=2)
ggplot(dadosCeA, aes(x=NV2, y=V3, colour=grupo)) + geom_point(shape=1, size=2) + geom_errorbar(aes(ymin=V3-distance, ymax=V3+distance)) + xlab("Local") + ylab("QScore") + ggtitle("Centro") + scale_x_discrete(breaks=seq(1, 36, by=5))

dadosLiA$NV2 <- rep(c(1:18), each=2)
ggplot(dadosLiA, aes(x=NV2, y=V3, colour=grupo)) + geom_point(shape=1, size=2) + geom_errorbar(aes(ymin=V3-distance, ymax=V3+distance)) + xlab("Local") + ylab("QScore") + ggtitle("Liberdade") + scale_x_discrete(breaks=seq(1, 36, by=5))

dadosCaA$NV2 <- rep(c(1:16), each=2)
ggplot(dadosCaA, aes(x=NV2, y=V3, colour=grupo)) + geom_point(shape=1, size=2) + geom_errorbar(aes(ymin=V3-distance, ymax=V3+distance)) + xlab("Local") + ylab("QScore") + ggtitle("Catolé") + scale_x_discrete(breaks=seq(1, 36, by=5))
```

#Homens x Mulheres
## Qscores x Qscores
```{r, echo=FALSE, fig.show='asis', fig.width=10, fig.height=5}
#empty <- ggplot()+geom_point(aes(1,1), colour="white") +
#     theme(                              
#       plot.background = element_blank(), 
#       panel.grid.major = element_blank(), 
#       panel.grid.minor = element_blank(), 
##       panel.border = element_blank(), 
#       panel.background = element_blank(),
#       axis.title.x = element_blank(),
#       axis.title.y = element_blank(),
#       axis.text.x = element_blank(),
##       axis.text.y = element_blank(),
#       axis.ticks = element_blank()
#     )

hom <- dadosSub[(dadosSub$grupo == 'Masculino'),] 
mul <- dadosSub[(dadosSub$grupo == 'Feminino'),] 
temp <- rbind(hom, mul)
novosHomMul <- reshape(temp, timevar="grupo", idvar=c("V2", "V1", "diag", "hor", "vert", "red", "green", "blue", "bairro"), direction="wide")
novosHomMul$distancia <- novosHomMul$V3.Masculino - novosHomMul$V3.Feminino
novosHomMul <- novosHomMul[with(novosHomMul, order(-abs(distancia), V2)), ]

print(paste(novosHomMul[0:10,]$V2, " ", novosHomMul[0:10,]$bairro, " ", novosHomMul[0:10,]$distancia, " ", novosHomMul[0:10,]$V1))

ggplot(novosDados, aes(y=V3.Masculino, x=V3.Feminino, colour=bairro))+geom_point()+facet_grid(. ~V1, shrink=TRUE, labeller = facet_labeller)+xlab("QScore Feminino")+ylab("QScore Masculino")+geom_abline(intercept=0, colour="red")+scale_fill_manual(values = c("orange", "purple", "red"))

#plot_top <- ggplot(novosDados, aes(V3.Feminino, fill=bairro)) + 
#  geom_density(alpha=.5) + 
#  scale_fill_manual(values = c("pink", "green", "blue"))  
#  +theme(legend.position = "none")

#plot_right <- ggplot(novosDados, aes(V3.Masculino, fill=bairro)) + 
#  geom_density(alpha=.5) + 
#  coord_flip() + 
#  scale_fill_manual(values = c("pink", "green", "blue")) + 
#  theme(legend.position = "none") 

#grid.arrange(plot_top, empty, plot1, plot_right, ncol=2, nrow=2, widths=c(4, 1), heights=c(1, 4))

#ggplot(novosDados, aes(y=V3.Masculino, x=V3.Feminino, colour=bairro))+geom_point()+facet_grid(. ~V1, shrink=TRUE, labeller = facet_labeller)+xlab("QScore Feminino")+ylab("QScore Masculino")+geom_abline(intercept=0, colour="red")+scale_fill_manual(values = c("orange", "purple", "red")) + geom_rug(col="darkred",alpha=.7)

```

##IC Seguro
```{r, echo=FALSE, fig.show='asis', fig.width=10, fig.height=5}
#Criando subconjuntos para homens e mulheres
dadosCeS <- dadosCopy[(dadosCopy$grupo == 'Masculino' | dadosCopy$grupo == 'Feminino') & dadosCopy$V1=='seguro?' & dadosCopy$bairro == 'centro',]
dadosLiS <- dadosCopy[(dadosCopy$grupo == 'Masculino' | dadosCopy$grupo == 'Feminino') & dadosCopy$V1=='seguro?' & dadosCopy$bairro == 'liberdade',]
dadosCaS <- dadosCopy[(dadosCopy$grupo == 'Masculino' | dadosCopy$grupo == 'Feminino') & dadosCopy$V1=='seguro?' & dadosCopy$bairro == 'catole',]

dadosCeS$NV2 <- rep(c(1:36), each=2)
ggplot(dadosCeS, aes(x=NV2, y=V3, colour=grupo)) + geom_point(shape=1, size=2) + geom_errorbar(aes(ymin=V3-distance, ymax=V3+distance)) + xlab("Local") + ylab("QScore") + ggtitle("Centro") + scale_x_discrete(breaks=seq(1, 36, by=5))

dadosLiS$NV2 <- rep(c(1:36), each=2)
ggplot(dadosLiS, aes(x=NV2, y=V3, colour=grupo)) + geom_point(shape=1, size=2) + geom_errorbar(aes(ymin=V3-distance, ymax=V3+distance)) + xlab("Local") + ylab("QScore") + ggtitle("Liberdade") + scale_x_discrete(breaks=seq(1, 36, by=5))

dadosCaS$NV2 <- rep(c(1:32), each=2)
ggplot(dadosCaS, aes(x=NV2, y=V3, colour=grupo)) + geom_point(shape=1, size=2) + geom_errorbar(aes(ymin=V3-distance, ymax=V3+distance)) + xlab("Local") + ylab("QScore") + ggtitle("Catolé") + scale_x_discrete(breaks=seq(1, 36, by=5))
```

##Wilcoxon Signed Ranked (Pareado) - Seguro

```{r, echo=FALSE, fig.show='asis', fig.width=10, fig.height=5}
dadosMF <- novosDados[novosDados$V1 == 'seguro?',]

wilcox.test(dadosMF$V3.Feminino, dadosMF$V3.Masculino, paired = TRUE, conf.int = TRUE)

wilcox.test(dadosMF$V3.Feminino, dadosMF$V3.Masculino, paired = TRUE, conf.int = TRUE, alternative = "l")

wilcox.test(dadosMF$V3.Feminino, dadosMF$V3.Masculino, paired = TRUE, conf.int = TRUE, alternative = "g")
```

##IC Agradavel
```{r, echo=FALSE, fig.show='asis', fig.width=10, fig.height=5}
#Criando subconjuntos para homens e mulheres
dadosCeA <- dadosCopy[(dadosCopy$grupo == 'Masculino' | dadosCopy$grupo == 'Feminino') & dadosCopy$V1=='agrad%C3%A1vel?' & dadosCopy$bairro == 'centro',]
dadosLiA <- dadosCopy[(dadosCopy$grupo == 'Masculino' | dadosCopy$grupo == 'Feminino') & dadosCopy$V1=='agrad%C3%A1vel?' & dadosCopy$bairro == 'liberdade',]
dadosCaA <- dadosCopy[(dadosCopy$grupo == 'Masculino' | dadosCopy$grupo == 'Feminino') & dadosCopy$V1=='agrad%C3%A1vel?' & dadosCopy$bairro == 'catole',]

dadosCeA$NV2 <- rep(c(1:40), each=2)
ggplot(dadosCeA, aes(x=NV2, y=V3, colour=grupo)) + geom_point(shape=1, size=2) + geom_errorbar(aes(ymin=V3-distance, ymax=V3+distance)) + xlab("Local") + ylab("QScore") + ggtitle("Centro") + scale_x_discrete(breaks=seq(1, 36, by=5))

dadosLiA$NV2 <- rep(c(1:36), each=2)
ggplot(dadosLiA, aes(x=NV2, y=V3, colour=grupo)) + geom_point(shape=1, size=2) + geom_errorbar(aes(ymin=V3-distance, ymax=V3+distance)) + xlab("Local") + ylab("QScore") + ggtitle("Liberdade") + scale_x_discrete(breaks=seq(1, 36, by=5))

dadosCaA$NV2 <- rep(c(1:32), each=2)
ggplot(dadosCaA, aes(x=NV2, y=V3, colour=grupo)) + geom_point(shape=1, size=2) + geom_errorbar(aes(ymin=V3-distance, ymax=V3+distance)) + xlab("Local") + ylab("QScore") + ggtitle("Catolé") + scale_x_discrete(breaks=seq(1, 36, by=5))
```

##Wilcoxon Signed Ranked (Pareado) - Agradavel

```{r, echo=FALSE, fig.show='asis', fig.width=10, fig.height=5}
dadosMF <- novosDados[novosDados$V1 == 'agrad%C3%A1vel?',]

wilcox.test(dadosMF$V3.Feminino, dadosMF$V3.Masculino, paired = TRUE, conf.int = TRUE)

wilcox.test(dadosMF$V3.Feminino, dadosMF$V3.Masculino, paired = TRUE, conf.int = TRUE, alternative = "l")

wilcox.test(dadosMF$V3.Feminino, dadosMF$V3.Masculino, paired = TRUE, conf.int = TRUE, alternative = "g")
```

#Casado x Solteiro
## Qscores x Qscores
```{r, echo=FALSE, fig.show='asis', fig.width=10, fig.height=5}
#ggplot(novosDados, aes(y=V3.Casado, x=V3.Solteiro, colour=bairro))+geom_point()+facet_grid(. ~V1, shrink=TRUE, labeller = facet_labeller)+xlab("QScore Solteiro")+ylab("QScore Casado")+geom_abline(intercept=0, colour="red")

hom <- dadosSub[(dadosSub$grupo == 'Casado'),] 
mul <- dadosSub[(dadosSub$grupo == 'Solteiro'),] 
temp <- rbind(hom, mul)
novosHomMul <- reshape(temp, timevar="grupo", idvar=c("V2", "V1", "diag", "hor", "vert", "red", "green", "blue", "bairro"), direction="wide")
novosHomMul$distancia <- novosHomMul$V3.Casado - novosHomMul$V3.Solteiro
novosHomMul <- novosHomMul[with(novosHomMul, order(-abs(distancia), V2)), ]

print(paste(novosHomMul[0:10,]$V2, " ", novosHomMul[0:10,]$bairro, " ", novosHomMul[0:10,]$distancia, " ", novosHomMul[0:10,]$V1))
```

##IC Seguro
```{r, echo=FALSE, fig.show='asis', fig.width=10, fig.height=5}
#Criando subconjuntos para casados e solteiros
dadosCeS <- dadosCopy[(dadosCopy$grupo == 'Casado' | dadosCopy$grupo == 'Solteiro') & dadosCopy$V1=='seguro?' & dadosCopy$bairro == 'centro',]
dadosLiS <- dadosCopy[(dadosCopy$grupo == 'Casado' | dadosCopy$grupo == 'Solteiro') & dadosCopy$V1=='seguro?' & dadosCopy$bairro == 'liberdade',]
dadosCaS <- dadosCopy[(dadosCopy$grupo == 'Casado' | dadosCopy$grupo == 'Solteiro') & dadosCopy$V1=='seguro?' & dadosCopy$bairro == 'catole',]

dadosCeS$NV2 <- rep(c(1:39), each=2)
ggplot(dadosCeS, aes(reorder(NV2, V3), V3, colour=grupo, group=NV2)) + geom_point(shape=1, size=2) + geom_errorbar(aes(ymin=V3-distance, ymax=V3+distance)) + xlab("Local") + ylab("QScore") + ggtitle("Centro") + geom_line(colour="black") + theme_bw() + theme(axis.text=element_text(size=9), axis.title=element_text(size=16), legend.text = element_text(size=16), legend.title = element_text(size=16), title = element_text(size=16))

dadosLiS$NV2 <- rep(c(1:36), each=2)
ggplot(dadosLiS, aes(reorder(NV2, V3), V3, colour=grupo, group=NV2)) + geom_point(shape=1, size=2) + geom_errorbar(aes(ymin=V3-distance, ymax=V3+distance)) + xlab("Local") + ylab("QScore") + ggtitle("Liberdade") + geom_line(colour="black") + theme_bw()+ theme(axis.text=element_text(size=9), axis.title=element_text(size=16), legend.text = element_text(size=16), legend.title = element_text(size=16), title = element_text(size=16))

dadosCaS$NV2 <- rep(c(1:33), each=2)
ggplot(dadosCaS, aes(reorder(NV2, V3), V3, colour=grupo, group=NV2)) + geom_point(shape=1, size=2) + geom_errorbar(aes(ymin=V3-distance, ymax=V3+distance)) + xlab("Local") + ylab("QScore") + ggtitle("Catolé")+ geom_line(colour="black") + theme_bw()+ theme(axis.text=element_text(size=9), axis.title=element_text(size=16), legend.text = element_text(size=16), legend.title = element_text(size=16), title = element_text(size=16))

#Nazareno
library(dplyr)
library(reshape2)

dados <- read.table("geralRank.dat", header=TRUE)
dadosCopy2 <- dados

#Intervalo de confiança por ponto
# <nazareno> Não estou usando por agora.
qscoreSim <- dadosCopy2 [ c(4:103) ]
icData <- apply(qscoreSim, 1, ic)
dadosCopy2$distance <- icData

dadosCopy2 <- select(dadosCopy2, V2, V1, V3, grupo, bairro)

dados_pro_plot <- function(data, grupo1, grupo2, pergunta){
  grupos_e_pergunta.index <- (data$grupo == grupo1 | dadosCopy2$grupo == grupo2) & dadosCopy2$V1==pergunta
  dados_CS_S.l <- dadosCopy2[grupos_e_pergunta.index,]
  names(dados_CS_S.l) <- c("Local", "Pergunta", "QScore", "grupo", "bairro")
  
  # Qscore > rank
  dados_CS_S.l <- dados_CS_S.l %>% 
    group_by(grupo) %>% 
    do(arrange(., desc(QScore))) %>% 
    group_by(grupo, bairro) %>% 
    mutate(rank = 1:n())
  
  dados_CS_S.l$QScore <- NULL
  
  # long to wide
  dados_CS_S <- dcast(dados_CS_S.l, Local + bairro + Pergunta ~ grupo, value.var = "rank")
  # ordenar e colocar indices (deve haver uma forma melhor)
  dados_CS_S <- dados_CS_S %>% 
    group_by(bairro) %>% 
    do(arrange(., Casado)) %>% 
    group_by(bairro) %>% 
    mutate(index = 1:n())
  
  # back to long
  dados_CS_S.l <- melt(dados_CS_S, id.vars = names(dados_CS_S)[c(-4, -5)])
  names(dados_CS_S.l)[5] <- "grupo"
  names(dados_CS_S.l)[6] <- "rank"
  dados_CS_S.l
}

facet_names_bairro <- list(
  'catole?'="Catolé",
  'liberdade'="Liberdade",
  'centro' = "Centro"
)

facet_labeller_bairro <- function(variable,value){
  return(facet_names_bairro[value])
}

grupo1 <- 'Casado'
grupo2 <- 'Solteiro'
pergunta <- 'seguro?'

osdados <- dados_pro_plot(dadosCopy2, grupo1, grupo2, pergunta)
osdados$bairro <- as.character(osdados$bairro)
osdados$bairro[osdados$bairro == "catole"] <- "Catolé"
osdados$bairro[osdados$bairro == "liberdade"] <- "Liberdade"
osdados$bairro[osdados$bairro == "centro"] <- "Centro"

w = 7
h = 8
pdf("casados-solteiros-seguro.pdf", width = w, height = h)
ggplot(osdados, aes(x=index, y = rank, colour=grupo, fill = grupo)) + 
  geom_point(alpha = 0.7, size=1.7) + 
  geom_line(aes(group = index), colour = "grey80") + 
  xlab("Local") + 
  ylab("Comparação de Rankings") + 
  scale_y_reverse(limits = c(39, 1)) + 
  facet_wrap( ~ bairro, ncol=1)+theme_bw() + theme(axis.text=element_text(size=16), axis.title=element_text(size=16), legend.text = element_text(size=16), legend.title = element_text(size=16), title = element_text(size=16), strip.text= element_text(size=16))
  #scale_x_discrete(breaks=seq(1, 36, by=5))
dev.off()

grupo1 <- 'Casado'
grupo2 <- 'Solteiro'
pergunta <- 'agrad%C3%A1vel?'

osdados <- dados_pro_plot(dadosCopy2, grupo1, grupo2, pergunta)
osdados$bairro <- as.character(osdados$bairro)
osdados$bairro[osdados$bairro == "catole"] <- "Catolé"
osdados$bairro[osdados$bairro == "liberdade"] <- "Liberdade"
osdados$bairro[osdados$bairro == "centro"] <- "Centro"

pdf("casados-solteiros-agradavel.pdf", width = w, height = h)
ggplot(osdados, aes(x=index, y = rank, colour=grupo, fill = grupo)) + 
  geom_point(alpha = 0.7, size=1.7) + 
  geom_line(aes(group = index), colour = "grey80") + 
  xlab("Local") + 
  ylab("Comparação de Rankings") + 
  scale_y_reverse(limits = c(39, 1)) + 
  facet_wrap( ~ bairro, ncol=1)+theme_bw()+ theme(axis.text=element_text(size=16), axis.title=element_text(size=16), legend.text = element_text(size=16), legend.title = element_text(size=16), title = element_text(size=16), strip.text= element_text(size=16))
#scale_x_discrete(breaks=seq(1, 36, by=5))
dev.off()
```

##Wilcoxon Signed Ranked (Pareado) - Seguro

```{r, echo=FALSE, fig.show='asis', fig.width=10, fig.height=5}
dadosSC <- novosDados[novosDados$V1 == 'seguro?',]

wilcox.test(dadosSC$V3.Solteiro, dadosSC$V3.Casado, paired = TRUE, conf.int = TRUE)

wilcox.test(dadosSC$V3.Solteiro, dadosSC$V3.Casado, paired = TRUE, conf.int = TRUE, alternative = "l")

wilcox.test(dadosSC$V3.Solteiro, dadosSC$V3.Casado, paired = TRUE, conf.int = TRUE, alternative = "g")
```

##IC Agradavel
```{r, echo=FALSE, fig.show='asis', fig.width=10, fig.height=5}
#Criando subconjuntos para casados e solteiros
dadosCeA <- dadosCopy[(dadosCopy$grupo == 'Casado' | dadosCopy$grupo == 'Solteiro') & dadosCopy$V1=='agrad%C3%A1vel?' & dadosCopy$bairro == 'centro',]
dadosCeA$bairro <- "Centro"
dadosLiA <- dadosCopy[(dadosCopy$grupo == 'Casado' | dadosCopy$grupo == 'Solteiro') & dadosCopy$V1=='agrad%C3%A1vel?' & dadosCopy$bairro == 'liberdade',]
dadosLiA$bairro <- "Liberdade"
dadosCaA <- dadosCopy[(dadosCopy$grupo == 'Casado' | dadosCopy$grupo == 'Solteiro') & dadosCopy$V1=='agrad%C3%A1vel?' & dadosCopy$bairro == 'catole',]
dadosCaA$bairro <- "Catolé"


dadosCeA$NV2 <- rep(c(1:39), each=2)
#dadosCeA$NV2 <- reorder(dadosCeA$V2, dadosCeA$V3)

ggplot(dadosCeA, aes(reorder(NV2, V3), V3, colour=grupo, group=NV2)) + geom_point(shape=1, size=2) + geom_errorbar(aes(ymin=V3-distance, ymax=V3+distance)) + xlab("Local") + ylab("QScore") + ggtitle("Centro") + geom_line(colour="black")+ theme_bw()+ theme(axis.text=element_text(size=9), axis.title=element_text(size=16), legend.text = element_text(size=16), legend.title = element_text(size=16), title = element_text(size=16))

dadosLiA$NV2 <- rep(c(1:36), each=2)
ggplot(dadosLiA, aes(reorder(NV2, V3), V3, colour=grupo, group=NV2)) + geom_point(shape=1, size=2) + geom_errorbar(aes(ymin=V3-distance, ymax=V3+distance)) + xlab("Local") + ylab("QScore") + ggtitle("Liberdade") + geom_line(colour="black")+ theme_bw()+ theme(axis.text=element_text(size=9), axis.title=element_text(size=16), legend.text = element_text(size=16), legend.title = element_text(size=16), title = element_text(size=16))


dadosCaA$NV2 <- rep(c(1:32), each=2)
ggplot(dadosCaA, aes(reorder(NV2, V3), V3, colour=grupo, group=NV2)) + geom_point(shape=1, size=2) + geom_errorbar(aes(ymin=V3-distance, ymax=V3+distance)) + xlab("Local") + ylab("QScore") + ggtitle("Catolé") + geom_line(colour="black") + theme_bw()+ theme(axis.text=element_text(size=9), axis.title=element_text(size=16), legend.text = element_text(size=16), legend.title = element_text(size=16), title = element_text(size=16))

novo <- rbind(dadosCeA, dadosLiA, dadosCaA)

ggplot(novo, aes(reorder(NV2, V3), V3, colour=grupo, group=NV2)) + geom_point(shape=1, size=2) + geom_errorbar(aes(ymin=V3-distance, ymax=V3+distance)) + xlab("Local") + ylab("QScore") + ggtitle("") + geom_line(colour="black") + theme_bw()+ theme(axis.text=element_text(size=9), axis.title=element_text(size=16), legend.text = element_text(size=16), legend.title = element_text(size=16), title = element_text(size=16), strip.text=element_text(size=16)) + facet_wrap(~bairro, ncol=1)
```

##Wilcoxon Signed Ranked (Pareado) - Agradavel

```{r, echo=FALSE, fig.show='asis', fig.width=10, fig.height=5}
dadosSC <- novosDados[novosDados$V1 == 'agrad%C3%A1vel?',]

wilcox.test(dadosSC$V3.Solteiro, dadosSC$V3.Casado, paired = TRUE, conf.int = TRUE)

wilcox.test(dadosSC$V3.Solteiro, dadosSC$V3.Casado, paired = TRUE, conf.int = TRUE, alternative = "l")

wilcox.test(dadosSC$V3.Solteiro, dadosSC$V3.Casado, paired = TRUE, conf.int = TRUE, alternative = "g")
```

#Media x Baixa
##Qscores x Qscores
```{r, echo=FALSE, fig.show='asis', fig.width=10, fig.height=5}
ggplot(novosDados, aes(y=V3.Baixa, x=V3.Media, colour=bairro))+geom_point()+facet_grid(. ~V1, shrink=TRUE, labeller = facet_labeller)+xlab("QScore Media")+ylab("QScore Baixa")+geom_abline(intercept=0, colour="red")

hom <- dadosSub[(dadosSub$grupo == 'Media'),] 
mul <- dadosSub[(dadosSub$grupo == 'Baixa'),] 
temp <- rbind(hom, mul)
novosHomMul <- reshape(temp, timevar="grupo", idvar=c("V2", "V1", "diag", "hor", "vert", "red", "green", "blue", "bairro"), direction="wide")
novosHomMul$distancia <- novosHomMul$V3.Media - novosHomMul$V3.Baixa
novosHomMul <- novosHomMul[with(novosHomMul, order(-abs(distancia), V2)), ]

print(paste(novosHomMul[0:10,]$V2, " ", novosHomMul[0:10,]$bairro, " ", novosHomMul[0:10,]$distancia, " ", novosHomMul[0:10,]$V1))
```

##IC Seguro
```{r, echo=FALSE, fig.show='asis', fig.width=10, fig.height=5}
#Criando subconjuntos para baixa e media
dadosCeS <- dadosCopy[(dadosCopy$grupo == 'Media' | dadosCopy$grupo == 'Baixa') & dadosCopy$V1=='seguro?' & dadosCopy$bairro == 'centro',]
dadosLiS <- dadosCopy[(dadosCopy$grupo == 'Media' | dadosCopy$grupo == 'Baixa') & dadosCopy$V1=='seguro?' & dadosCopy$bairro == 'liberdade',]
dadosCaS <- dadosCopy[(dadosCopy$grupo == 'Media' | dadosCopy$grupo == 'Baixa') & dadosCopy$V1=='seguro?' & dadosCopy$bairro == 'catole',]

dadosCeS$NV2 <- rep(c(1:40), each=2)
ggplot(dadosCeS, aes(x=NV2, y=V3, colour=grupo)) + geom_point(shape=1, size=2) + geom_errorbar(aes(ymin=V3-distance, ymax=V3+distance)) + xlab("Local") + ylab("QScore") + ggtitle("Centro") + scale_x_discrete(breaks=seq(1, 36, by=5))

dadosLiS$NV2 <- rep(c(1:36), each=2)
ggplot(dadosLiS, aes(x=NV2, y=V3, colour=grupo)) + geom_point(shape=1, size=2) + geom_errorbar(aes(ymin=V3-distance, ymax=V3+distance)) + xlab("Local") + ylab("QScore") + ggtitle("Liberdade") + scale_x_discrete(breaks=seq(1, 36, by=5))

dadosCaS$NV2 <- rep(c(1:32), each=2)
ggplot(dadosCaS, aes(x=NV2, y=V3, colour=grupo)) + geom_point(shape=1, size=2) + geom_errorbar(aes(ymin=V3-distance, ymax=V3+distance)) + xlab("Local") + ylab("QScore") + ggtitle("Catolé") + scale_x_discrete(breaks=seq(1, 36, by=5))
```

##Wilcoxon Signed Ranked (Pareado) - Seguro

```{r, echo=FALSE, fig.show='asis', fig.width=10, fig.height=5}
dadosMB <- novosDados[novosDados$V1 == 'seguro?',]

wilcox.test(dadosMB$V3.Media, dadosMB$V3.Baixa, paired = TRUE, conf.int = TRUE)

wilcox.test(dadosMB$V3.Media, dadosMB$V3.Baixa, paired = TRUE, conf.int = TRUE, alternative = "l")

wilcox.test(dadosMB$V3.Media, dadosMB$V3.Baixa, paired = TRUE, conf.int = TRUE, alternative = "g")
```

##IC Agradavel
```{r, echo=FALSE, fig.show='asis', fig.width=10, fig.height=5}
#Criando subconjuntos para baixa e media
dadosCeA <- dadosCopy[(dadosCopy$grupo == 'Media' | dadosCopy$grupo == 'Baixa') & dadosCopy$V1=='agrad%C3%A1vel?' & dadosCopy$bairro == 'centro',]
dadosLiA <- dadosCopy[(dadosCopy$grupo == 'Media' | dadosCopy$grupo == 'Baixa') & dadosCopy$V1=='agrad%C3%A1vel?' & dadosCopy$bairro == 'liberdade',]
dadosCaA <- dadosCopy[(dadosCopy$grupo == 'Media' | dadosCopy$grupo == 'Baixa') & dadosCopy$V1=='agrad%C3%A1vel?' & dadosCopy$bairro == 'catole',]

dadosCeA$NV2 <- rep(c(1:40), each=2)
ggplot(dadosCeA, aes(x=NV2, y=V3, colour=grupo)) + geom_point(shape=1, size=2) + geom_errorbar(aes(ymin=V3-distance, ymax=V3+distance)) + xlab("Local") + ylab("QScore") + ggtitle("Centro") + scale_x_discrete(breaks=seq(1, 36, by=5))

dadosLiA$NV2 <- rep(c(1:36), each=2)
ggplot(dadosLiA, aes(x=NV2, y=V3, colour=grupo)) + geom_point(shape=1, size=2) + geom_errorbar(aes(ymin=V3-distance, ymax=V3+distance)) + xlab("Local") + ylab("QScore") + ggtitle("Liberdade") + scale_x_discrete(breaks=seq(1, 36, by=5))

dadosCaA$NV2 <- rep(c(1:32), each=2)
ggplot(dadosCaA, aes(x=NV2, y=V3, colour=grupo)) + geom_point(shape=1, size=2) + geom_errorbar(aes(ymin=V3-distance, ymax=V3+distance)) + xlab("Local") + ylab("QScore") + ggtitle("Catolé") + scale_x_discrete(breaks=seq(1, 36, by=5))
```

##Wilcoxon Signed Ranked (Pareado) - Agradavel

```{r, echo=FALSE, fig.show='asis', fig.width=10, fig.height=5}
dadosMB <- novosDados[novosDados$V1 == 'agrad%C3%A1vel?',]

wilcox.test(dadosMB$V3.Media, dadosMB$V3.Baixa, paired = TRUE, conf.int = TRUE)

wilcox.test(dadosMB$V3.Media, dadosMB$V3.Baixa, paired = TRUE, conf.int = TRUE, alternative = "l")

wilcox.test(dadosMB$V3.Media, dadosMB$V3.Baixa, paired = TRUE, conf.int = TRUE, alternative = "g")
```

#Jovem x Adulto
##QScores x QScores
```{r, echo=FALSE, fig.show='asis', fig.width=10, fig.height=5}
ggplot(novosDados, aes(y=V3.Jovem, x=V3.Adulto, colour=bairro))+geom_point()+facet_grid(. ~V1, shrink=TRUE, labeller = facet_labeller)+xlab("QScore Adulto")+ylab("QScore Jovem")+geom_abline(intercept=0, colour="red")

hom <- dadosSub[(dadosSub$grupo == 'Jovem'),] 
mul <- dadosSub[(dadosSub$grupo == 'Adulto'),] 
temp <- rbind(hom, mul)
novosHomMul <- reshape(temp, timevar="grupo", idvar=c("V2", "V1", "diag", "hor", "vert", "red", "green", "blue", "bairro"), direction="wide")
novosHomMul$distancia <- novosHomMul$V3.Jovem - novosHomMul$V3.Adulto
novosHomMul <- novosHomMul[with(novosHomMul, order(-abs(distancia), V2)), ]

print(paste(novosHomMul[0:10,]$V2, " ", novosHomMul[0:10,]$bairro, " ", novosHomMul[0:10,]$distancia, " ", novosHomMul[0:10,]$V1))
```

##IC Seguro
```{r, echo=FALSE, fig.show='asis', fig.width=10, fig.height=5}
#Criando subconjuntos para jovens e adultos
dadosCeS <- dadosCopy[(dadosCopy$grupo == 'Jovem' | dadosCopy$grupo == 'Adulto') & dadosCopy$V1=='seguro?' & dadosCopy$bairro == 'centro',]
dadosLiS <- dadosCopy[(dadosCopy$grupo == 'Jovem' | dadosCopy$grupo == 'Adulto') & dadosCopy$V1=='seguro?' & dadosCopy$bairro == 'liberdade',]
dadosCaS <- dadosCopy[(dadosCopy$grupo == 'Jovem' | dadosCopy$grupo == 'Adulto') & dadosCopy$V1=='seguro?' & dadosCopy$bairro == 'catole',]

dadosCeS$NV2 <- rep(c(1:18), each=2)
ggplot(dadosCeS, aes(x=NV2, y=V3, colour=grupo)) + geom_point(shape=1, size=2) + geom_errorbar(aes(ymin=V3-distance, ymax=V3+distance)) + xlab("Local") + ylab("QScore") + ggtitle("Centro") + scale_x_discrete(breaks=seq(1, 36, by=5))

dadosLiS$NV2 <- rep(c(1:35), each=2)
ggplot(dadosLiS, aes(x=NV2, y=V3, colour=grupo)) + geom_point(shape=1, size=2) + geom_errorbar(aes(ymin=V3-distance, ymax=V3+distance)) + xlab("Local") + ylab("QScore") + ggtitle("Liberdade") + scale_x_discrete(breaks=seq(1, 36, by=5))

dadosCaS$NV2 <- rep(c(1:28), each=2)
ggplot(dadosCaS, aes(x=NV2, y=V3, colour=grupo)) + geom_point(shape=1, size=2) + geom_errorbar(aes(ymin=V3-distance, ymax=V3+distance)) + xlab("Local") + ylab("QScore") + ggtitle("Catolé") + scale_x_discrete(breaks=seq(1, 36, by=5))
```

##Wilcoxon Signed Ranked (Pareado) - Seguro

```{r, echo=FALSE, fig.show='asis', fig.width=10, fig.height=5}
dadosJA <- novosDados[novosDados$V1 == 'seguro?',]

wilcox.test(dadosJA$V3.Jovem, dadosJA$V3.Adulto, paired = TRUE, conf.int = TRUE)

wilcox.test(dadosJA$V3.Jovem, dadosJA$V3.Adulto, paired = TRUE, conf.int = TRUE, alternative = "l")

wilcox.test(dadosJA$V3.Jovem, dadosJA$V3.Adulto, paired = TRUE, conf.int = TRUE, alternative = "g")
```

##IC Agradavel
```{r, echo=FALSE, fig.show='asis', fig.width=10, fig.height=5}
#Criando subconjuntos para homens e mulheres
dadosCeA <- dadosCopy[(dadosCopy$grupo == 'Jovem' | dadosCopy$grupo == 'Adulto') & dadosCopy$V1=='agrad%C3%A1vel?' & dadosCopy$bairro == 'centro',]
dadosLiA <- dadosCopy[(dadosCopy$grupo == 'Jovem' | dadosCopy$grupo == 'Adulto') & dadosCopy$V1=='agrad%C3%A1vel?' & dadosCopy$bairro == 'liberdade',]
dadosCaA <- dadosCopy[(dadosCopy$grupo == 'Jovem' | dadosCopy$grupo == 'Adulto') & dadosCopy$V1=='agrad%C3%A1vel?' & dadosCopy$bairro == 'catole',]

dadosCeA$NV2 <- rep(c(1:38), each=2)
ggplot(dadosCeA, aes(x=NV2, y=V3, colour=grupo)) + geom_point(shape=1, size=2) + geom_errorbar(aes(ymin=V3-distance, ymax=V3+distance)) + xlab("Local") + ylab("QScore") + ggtitle("Centro") + scale_x_discrete(breaks=seq(1, 36, by=5))

dadosLiA$NV2 <- rep(c(1:34), each=2)
ggplot(dadosLiA, aes(x=NV2, y=V3, colour=grupo)) + geom_point(shape=1, size=2) + geom_errorbar(aes(ymin=V3-distance, ymax=V3+distance)) + xlab("Local") + ylab("QScore") + ggtitle("Liberdade") + scale_x_discrete(breaks=seq(1, 36, by=5))

dadosCaA$NV2 <- rep(c(1:31), each=2)
ggplot(dadosCaA, aes(x=NV2, y=V3, colour=grupo)) + geom_point(shape=1, size=2) + geom_errorbar(aes(ymin=V3-distance, ymax=V3+distance)) + xlab("Local") + ylab("QScore") + ggtitle("Catolé") + scale_x_discrete(breaks=seq(1, 36, by=5))
```

##Wilcoxon Signed Ranked (Pareado) - Agradavel

```{r, echo=FALSE, fig.show='asis', fig.width=10, fig.height=5}
dadosJA <- novosDados[novosDados$V1 == 'agrad%C3%A1vel?',]

wilcox.test(dadosJA$V3.Jovem, dadosJA$V3.Adulto, paired = TRUE, conf.int = TRUE)

wilcox.test(dadosJA$V3.Jovem, dadosJA$V3.Adulto, paired = TRUE, conf.int = TRUE, alternative = "l")

wilcox.test(dadosJA$V3.Jovem, dadosJA$V3.Adulto, paired = TRUE, conf.int = TRUE, alternative = "g")
```

#Medio x Pos
##QScores x QScores
```{r, echo=FALSE, fig.show='asis', fig.width=10, fig.height=5}
ggplot(novosDados, aes(y=V3.Pos, x=V3.Medio, colour=bairro))+geom_point()+facet_grid(. ~V1, shrink=TRUE, labeller = facet_labeller)+xlab("QScore Medio")+ylab("QScore Pos")+geom_abline(intercept=0, colour="red")

hom <- dadosSub[(dadosSub$grupo == 'Medio'),] 
mul <- dadosSub[(dadosSub$grupo == 'Pos'),] 
temp <- rbind(hom, mul)
novosHomMul <- reshape(temp, timevar="grupo", idvar=c("V2", "V1", "diag", "hor", "vert", "red", "green", "blue", "bairro"), direction="wide")
novosHomMul$distancia <- novosHomMul$V3.Medio - novosHomMul$V3.Pos
novosHomMul <- novosHomMul[with(novosHomMul, order(-abs(distancia), V2)), ]

print(paste(novosHomMul[0:10,]$V2, " ", novosHomMul[0:10,]$bairro, " ", novosHomMul[0:10,]$distancia, " ", novosHomMul[0:10,]$V1))
```

##IC Seguro
```{r, echo=FALSE, fig.show='asis', fig.width=10, fig.height=5}
#Criando subconjuntos para medio e pós
dadosCeS <- dadosCopy[(dadosCopy$grupo == 'Medio' | dadosCopy$grupo == 'Pos') & dadosCopy$V1=='seguro?' & dadosCopy$bairro == 'centro',]
dadosLiS <- dadosCopy[(dadosCopy$grupo == 'Medio' | dadosCopy$grupo == 'Pos') & dadosCopy$V1=='seguro?' & dadosCopy$bairro == 'liberdade',]
dadosCaS <- dadosCopy[(dadosCopy$grupo == 'Medio' | dadosCopy$grupo == 'Pos') & dadosCopy$V1=='seguro?' & dadosCopy$bairro == 'catole',]

dadosCeS$NV2 <- rep(c(1:24), each=2)
ggplot(dadosCeS, aes(x=NV2, y=V3, colour=grupo)) + geom_point(shape=1, size=2) + geom_errorbar(aes(ymin=V3-distance, ymax=V3+distance)) + xlab("Local") + ylab("QScore") + ggtitle("Centro") + scale_x_discrete(breaks=seq(1, 36, by=5))

dadosLiS$NV2 <- rep(c(1:35), each=2)
ggplot(dadosLiS, aes(x=NV2, y=V3, colour=grupo)) + geom_point(shape=1, size=2) + geom_errorbar(aes(ymin=V3-distance, ymax=V3+distance)) + xlab("Local") + ylab("QScore") + ggtitle("Liberdade") + scale_x_discrete(breaks=seq(1, 36, by=5))

dadosCaS$NV2 <- rep(c(1:32), each=2)
ggplot(dadosCaS, aes(x=NV2, y=V3, colour=grupo)) + geom_point(shape=1, size=2) + geom_errorbar(aes(ymin=V3-distance, ymax=V3+distance)) + xlab("Local") + ylab("QScore") + ggtitle("Catolé") + scale_x_discrete(breaks=seq(1, 36, by=5))
```

##Wilcoxon Signed Ranked (Pareado) - Seguro

```{r, echo=FALSE, fig.show='asis', fig.width=10, fig.height=5}
dadosMP <- novosDados[novosDados$V1 == 'seguro?',]

wilcox.test(dadosMP$V3.Medio, dadosMP$V3.Pos, paired = TRUE, conf.int = TRUE)

wilcox.test(dadosMP$V3.Medio, dadosMP$V3.Pos, paired = TRUE, conf.int = TRUE, alternative = "l")

wilcox.test(dadosMP$V3.Medio, dadosMP$V3.Pos, paired = TRUE, conf.int = TRUE, alternative = "g")
```

##IC Agradavel
```{r, echo=FALSE, fig.show='asis', fig.width=10, fig.height=5}
#Criando subconjuntos para homens e mulheres
dadosCeA <- dadosCopy[(dadosCopy$grupo == 'Medio' | dadosCopy$grupo == 'Pos') & dadosCopy$V1=='agrad%C3%A1vel?' & dadosCopy$bairro == 'centro',]
dadosLiA <- dadosCopy[(dadosCopy$grupo == 'Medio' | dadosCopy$grupo == 'Pos') & dadosCopy$V1=='agrad%C3%A1vel?' & dadosCopy$bairro == 'liberdade',]
dadosCaA <- dadosCopy[(dadosCopy$grupo == 'Medio' | dadosCopy$grupo == 'Pos') & dadosCopy$V1=='agrad%C3%A1vel?' & dadosCopy$bairro == 'catole',]

dadosCeA$NV2 <- rep(c(1:33), each=2)
ggplot(dadosCeA, aes(x=NV2, y=V3, colour=grupo)) + geom_point(shape=1, size=2) + geom_errorbar(aes(ymin=V3-distance, ymax=V3+distance)) + xlab("Local") + ylab("QScore") + ggtitle("Centro") + scale_x_discrete(breaks=seq(1, 36, by=5))

dadosLiA$NV2 <- rep(c(1:35), each=2)
ggplot(dadosLiA, aes(x=NV2, y=V3, colour=grupo)) + geom_point(shape=1, size=2) + geom_errorbar(aes(ymin=V3-distance, ymax=V3+distance)) + xlab("Local") + ylab("QScore") + ggtitle("Liberdade") + scale_x_discrete(breaks=seq(1, 36, by=5))

dadosCaA$NV2 <- rep(c(1:32), each=2)
ggplot(dadosCaA, aes(x=NV2, y=V3, colour=grupo)) + geom_point(shape=1, size=2) + geom_errorbar(aes(ymin=V3-distance, ymax=V3+distance)) + xlab("Local") + ylab("QScore") + ggtitle("Catolé") + scale_x_discrete(breaks=seq(1, 36, by=5))
```

##Wilcoxon Signed Ranked (Pareado) - Seguro

```{r, echo=FALSE, fig.show='asis', fig.width=10, fig.height=5}
dadosMP <- novosDados[novosDados$V1 == 'agrad%C3%A1vel?',]

wilcox.test(dadosMP$V3.Medio, dadosMP$V3.Pos, paired = TRUE, conf.int = TRUE)

wilcox.test(dadosMP$V3.Medio, dadosMP$V3.Pos, paired = TRUE, conf.int = TRUE, alternative = "l")

wilcox.test(dadosMP$V3.Medio, dadosMP$V3.Pos, paired = TRUE, conf.int = TRUE, alternative = "g")
```

#Agradavel x Seguranca

```{r, echo=FALSE, fig.show='asis', fig.width=10, fig.height=5}
dadosG <- dadosSub[dadosSub$grupo == 'Geral',]

dadosG$bairro <- as.character(dadosG$bairro)
dadosG$bairro[dadosG$bairro == "catole"] <- "Catolé"
dadosG$bairro[dadosG$bairro == "liberdade"] <- "Liberdade"
dadosG$bairro[dadosG$bairro == "centro"] <- "Centro"

novosDados <- reshape(dadosG, timevar="V1", idvar=c("V2", "grupo", "diag", "hor", "vert", "red", "green", "blue" ,"bairro"), direction="wide")

library(plyr)
novosDados <- rename(novosDados, c("V3.agrad%C3%A1vel?"="agradavel", "V3.seguro?"="Seguro"))

w = 8
h = 7
pdf("agraXseg.pdf", width = w, height = h)
ggplot(novosDados, aes(y=agradavel, x=Seguro, colour=bairro))+geom_point(alpha = 0.7, size=1.7)+xlab("QScore Seguro")+ylab("QScore Agradável")+geom_abline(intercept=0, colour="red")+theme(axis.text=element_text(size=20), axis.title=element_text(size=20), legend.text = element_text(size=20), legend.title = element_text(size=20))+theme_bw()
dev.off()
```

#Solteiro x Solteiro
```{r, echo=FALSE, fig.show='asis', fig.width=10, fig.height=5}
solteiro1 <- read.table("allSolteiroOrdInter1.dat")
solteiro2 <- read.table("allSolteiroOrdInter2.dat")

solteiro1$grupo <- "Solteiro1"
solteiro2$grupo <- "Solteiro2"

segRGB <- read.table("inputCorrelacaoRegressao100/rgbQScoreSegAll.dat", header=TRUE)
newFrame <- rbind(solteiro1, solteiro2)
temp <- merge(newFrame, segRGB[,c("foto", "red", "green", "blue", "hor", "vert", "diag")], by.x="V2", by.y="foto")
final <- temp[with(temp, order(V2)),]

temp1 <- lapply(as.character(final$V2), function (x) strsplit(x, split="/", fixed=TRUE)[[1]][1])
neigs1 <- unlist(lapply(temp1, '[[', 1))
final$bairro <- neigs1

dadosSub <- final[, c("V2", "V1", "V3", "diag", "hor", "vert", "red", "green", "blue", "grupo", "bairro")]

novosDados <- reshape(dadosSub, timevar="grupo", idvar=c("V2", "V1", "diag", "hor", "vert", "red", "green", "blue", "bairro"), direction="wide")

ggplot(novosDados, aes(y=V3.Solteiro1, x=V3.Solteiro2, colour=bairro))+geom_point()+facet_grid(. ~V1, shrink=TRUE, labeller = facet_labeller)+xlab("QScore Solteiro2")+ylab("QScore Solteiro1")+geom_abline(intercept=0, colour="red")

ggplot(novosDados, aes(y=V3.Solteiro1, x = bairro)) + 
  geom_boxplot() + 
  geom_point(position = position_jitter(width = 0.15), size = 4, alpha = 0.6) + 
  theme_bw()+ xlab("") + ggtitle("Solteiro 1")+
  ylab("QScore")+ylim(2, 8)+facet_grid(. ~V1, shrink=TRUE, labeller = facet_labeller)+
  theme(axis.text=element_text(size=14), axis.title=element_text(size=14))

ggplot(novosDados, aes(y=V3.Solteiro2, x = bairro)) + 
  geom_boxplot() + 
  geom_point(position = position_jitter(width = 0.15), size = 4, alpha = 0.6) + 
  theme_bw()+ xlab("") +facet_grid(. ~V1, shrink=TRUE, labeller = facet_labeller)+
  ylab("QScore")+ylim(2, 8)+ggtitle("Solteiro 2")+
  theme(axis.text=element_text(size=14), axis.title=element_text(size=14))
```

#Homens x Homens
```{r, echo=FALSE, fig.show='asis', fig.width=10, fig.height=5}
masculino1 <- read.table("allMasculinoOrdInter1.dat")
masculino2 <- read.table("allMasculinoOrdInter2.dat")

masculino1$grupo <- "Masculino1"
masculino2$grupo <- "Masculino2"

segRGB <- read.table("inputCorrelacaoRegressao100/rgbQScoreSegAll.dat", header=TRUE)
newFrame <- rbind(masculino1, masculino2)
temp <- merge(newFrame, segRGB[,c("foto", "red", "green", "blue", "hor", "vert", "diag")], by.x="V2", by.y="foto")
final <- temp[with(temp, order(V2)),]

temp1 <- lapply(as.character(final$V2), function (x) strsplit(x, split="/", fixed=TRUE)[[1]][1])
neigs1 <- unlist(lapply(temp1, '[[', 1))
final$bairro <- neigs1

dadosSub <- final[, c("V2", "V1", "V3", "diag", "hor", "vert", "red", "green", "blue", "grupo", "bairro")]

novosDados <- reshape(dadosSub, timevar="grupo", idvar=c("V2", "V1", "diag", "hor", "vert", "red", "green", "blue", "bairro"), direction="wide")

ggplot(novosDados, aes(y=V3.Masculino1, x=V3.Masculino2, colour=bairro))+geom_point()+facet_grid(. ~V1, shrink=TRUE, labeller = facet_labeller)+xlab("QScore Masculino2")+ylab("QScore Masculino1")+geom_abline(intercept=0, colour="red")

ggplot(novosDados, aes(y=V3.Masculino1, x = bairro)) + 
  geom_boxplot() + 
  geom_point(position = position_jitter(width = 0.15), size = 4, alpha = 0.6) + 
  theme_bw()+ xlab("") + ggtitle("Masculino 1")+facet_grid(. ~V1, shrink=TRUE, labeller = facet_labeller)+
  ylab("QScore")+ylim(2, 8)+
  theme(axis.text=element_text(size=14), axis.title=element_text(size=14))

ggplot(novosDados, aes(y=V3.Masculino2, x = bairro)) + 
  geom_boxplot() + 
  geom_point(position = position_jitter(width = 0.15), size = 4, alpha = 0.6) + 
  theme_bw()+ xlab("") + ggtitle("Masculino 2")+facet_grid(. ~V1, shrink=TRUE, labeller = facet_labeller)+
  ylab("QScore")+ylim(2, 8)+
  theme(axis.text=element_text(size=14), axis.title=element_text(size=14))
```


# Boxplots por grupos e bairros

```{r, echo=FALSE, fig.show='asis', fig.width=10, fig.height=5}
dadosSubA <- dadosSub[dadosSub$V1 == 'agrad%C3%A1vel?' & dadosSub$grupo != 'CCentro' & dadosSub$grupo != 'NCCentro' & dadosSub$grupo != 'CLiberdade' & dadosSub$grupo != 'NCLiberdade' & dadosSub$grupo != 'CCatole' & dadosSub$grupo != 'NCCatole',]
dadosSubS <- dadosSub[dadosSub$V1 == 'seguro?' & dadosSub$grupo != 'CCentro' & dadosSub$grupo != 'NCCentro' & dadosSub$grupo != 'CLiberdade' & dadosSub$grupo != 'NCLiberdade' & dadosSub$grupo != 'CCatole' & dadosSub$grupo != 'NCCatole',]

ggplot(dadosSubA, aes(y=V3, x = bairro)) + 
  geom_boxplot() + 
  geom_point(position = position_jitter(width = 0.15), size = 2, alpha = 0.6) + 
  theme_bw()+ xlab("") + 
  ylab("QScore")+ylim(2, 8)+
  theme(axis.text=element_text(size=14), axis.title=element_text(size=14))+ facet_wrap( ~ grupo, ncol=2)

ggplot(dadosSubS, aes(y=V3, x = bairro)) + 
  geom_boxplot() + 
  geom_point(position = position_jitter(width = 0.15), size = 4, alpha = 0.6) + 
  theme_bw()+ xlab("") + 
  ylab("QScore")+ylim(2, 8)+
  theme(axis.text=element_text(size=14), axis.title=element_text(size=14))+ facet_wrap( ~ grupo, ncol=2)

dadosSubA <- dadosSub[dadosSub$V1 == 'agrad%C3%A1vel?' & (dadosSub$grupo == 'Medio'  | dadosSub$grupo == 'Pos' | dadosSub$grupo == 'Feminino' | dadosSub$grupo == 'Masculino' | dadosSub$grupo == 'Media' | dadosSub$grupo == 'Baixa') & (dadosSub$bairro == 'centro' | dadosSub$bairro == 'liberdade'),]

dadosSubS <- dadosSub[dadosSub$V1 == 'seguro?'  & (dadosSub$grupo == 'Casado'  | dadosSub$grupo == 'Solteiro' | dadosSub$grupo == 'Medio' | dadosSub$grupo == 'Pos' | dadosSub$grupo == 'Media' | dadosSub$grupo == 'Baixa' | dadosSub$grupo == 'Jovem' | dadosSub$grupo == 'Adulto') & (dadosSub$bairro == 'centro' | dadosSub$bairro == 'catole'),]

dadosSubA$grupo <- as.character(dadosSubA$grupo)
dadosSubA$bairro <- as.character(dadosSubA$bairro)
dadosSubA$grupo[dadosSubA$grupo == "Media"] <- "Média"
dadosSubA$grupo[dadosSubA$grupo == "Medio"] <- "Médio"
dadosSubA$grupo[dadosSubA$grupo == "Pos"] <- "Pós"
dadosSubA$bairro[dadosSubA$bairro == "centro"] <- "Centro"
dadosSubA$bairro[dadosSubA$bairro == "liberdade"] <- "Liberdade"
dadosSubA$grupo <- factor(dadosSubA$grupo, levels = c('Média', 'Baixa', 'Feminino', 'Masculino', 'Médio', 'Pós')) 

ggplot(dadosSubA, aes(y=V3, x = bairro)) + 
  geom_boxplot() + 
  geom_point(position = position_jitter(width = 0.15), size = 3, alpha = 0.6) + 
  theme_bw()+ xlab("") + 
  ylab("QScore")+ylim(2, 8)+
  theme(axis.text=element_text(size=16), axis.title=element_text(size=16), strip.text = element_text(size=16))+ facet_wrap( ~ grupo, ncol=2)

dadosSubS$grupo <- as.character(dadosSubS$grupo)
dadosSubS$bairro <- as.character(dadosSubS$bairro)
dadosSubS$grupo[dadosSubS$grupo == "Media"] <- "Média"
dadosSubS$grupo[dadosSubS$grupo == "Medio"] <- "Médio"
dadosSubS$grupo[dadosSubS$grupo == "Pos"] <- "Pós"
dadosSubS$bairro[dadosSubS$bairro == "centro"] <- "Centro"
dadosSubS$bairro[dadosSubS$bairro == "catole"] <- "Catolé"
dadosSubS$grupo <- factor(dadosSubS$grupo, levels = c('Média', 'Baixa', 'Casado', 'Solteiro', 'Médio', 'Pós', 'Jovem', 'Adulto')) 

ggplot(dadosSubS, aes(y=V3, x = bairro)) + 
  geom_boxplot() + 
  geom_point(position = position_jitter(width = 0.15), size = 3, alpha = 0.6) + 
  theme_bw()+ xlab("") + 
  ylab("QScore")+ylim(2, 8)+
  theme(axis.text=element_text(size=16), axis.title=element_text(size=16), strip.text = element_text(size=16))+ facet_wrap( ~ grupo, ncol=2)

```
