---
title: "Moran_Corr_Reg"
output: pdf_document
---
# Moran Geral (simulações)

```{r, echo=FALSE, fig.show='asis', fig.width=4}
source('krippMoran.R')

moranI("moran100/streetsQScoresLatLongAgraAll.dat", "moran100/streetsQScoresLatLongSegAll.dat")
```

# Moran por grupo

## Adulto
```{r, echo=FALSE, fig.show='asis', fig.width=4}
moranI("moran100/streetsQScoresLatLongAgraAllAdulto.dat", "moran100/streetsQScoresLatLongSegAllAdulto.dat")
```

## Jovem
```{r, echo=FALSE, fig.show='asis', fig.width=4}
moranI("moran100/streetsQScoresLatLongAgraAllJovem.dat", "moran100/streetsQScoresLatLongSegAllJovem.dat")
```

## Baixa
```{r, echo=FALSE, fig.show='asis', fig.width=4}
moranI("moran100/streetsQScoresLatLongAgraAllBaixa.dat", "moran100/streetsQScoresLatLongSegAllBaixa.dat")
```

## Média
```{r, echo=FALSE, fig.show='asis', fig.width=4}
moranI("moran100/streetsQScoresLatLongAgraAllMedia.dat", "moran100/streetsQScoresLatLongSegAllMedia.dat")
```

## Feminino
```{r, echo=FALSE, fig.show='asis', fig.width=4}
moranI("moran100/streetsQScoresLatLongAgraAllFeminino.dat", "moran100/streetsQScoresLatLongSegAllFeminino.dat")
```

## Masculino
```{r, echo=FALSE, fig.show='asis', fig.width=4}
moranI("moran100/streetsQScoresLatLongAgraAllMasculino.dat", "moran100/streetsQScoresLatLongSegAllMasculino.dat")
```

## Solteiro
```{r, echo=FALSE, fig.show='asis', fig.width=4}
moranI("moran100/streetsQScoresLatLongAgraAllSolteiro.dat", "moran100/streetsQScoresLatLongSegAllCasado.dat")
```

## Casado
```{r, echo=FALSE, fig.show='asis', fig.width=4}
moranI("moran100/streetsQScoresLatLongAgraAllCasado.dat", "moran100/streetsQScoresLatLongSegAllCasado.dat")
```

## Medio
```{r, echo=FALSE, fig.show='asis', fig.width=4}
moranI("moran100/streetsQScoresLatLongAgraAllMedio.dat", "moran100/streetsQScoresLatLongSegAllMedio.dat")
```

## Pos
```{r, echo=FALSE, fig.show='asis', fig.width=4}
moranI("moran100/streetsQScoresLatLongAgraAllPos.dat", "moran100/streetsQScoresLatLongSegAllPos.dat")
```

# Correlações

## Geral

```{r, echo=FALSE, fig.show='asis', fig.width=4}
source('analisaCorrelacao.R')

calculateTests("inputCorrelacaoRegressao100/rgbQScoreAgradAll.dat", "inputCorrelacaoRegressao100/rgbQScoreSegAll.dat", shouldPlot=TRUE)
boxplot(dataAgrad$qscore, prob=TRUE, main="Agrad")
boxplot(dataSeg$qscore, prob=TRUE, main="Seg")
```

## Adulto

```{r, echo=FALSE, fig.show='asis', fig.width=4}
calculateTests("inputCorrelacaoRegressao100/rgbQScoreAgradAllAdulto.dat", "inputCorrelacaoRegressao100/rgbQScoreSegAllAdulto.dat", shouldPlot=TRUE)
boxplot(dataAgrad$qscore, prob=TRUE, main="Agrad")
boxplot(dataSeg$qscore, prob=TRUE, main="Seg")
```

## Jovem

```{r, echo=FALSE, fig.show='asis', fig.width=4}
calculateTests("inputCorrelacaoRegressao100/rgbQScoreAgradAllJovem.dat", "inputCorrelacaoRegressao100/rgbQScoreSegAllJovem.dat", shouldPlot=TRUE)
boxplot(dataAgrad$qscore, prob=TRUE, main="Agrad")
boxplot(dataSeg$qscore, prob=TRUE, main="Seg")
```

## Baixa

```{r, echo=FALSE, fig.show='asis', fig.width=4}
calculateTests("inputCorrelacaoRegressao100/rgbQScoreAgradAllBaixa.dat", "inputCorrelacaoRegressao100/rgbQScoreSegAllBaixa.dat", shouldPlot=TRUE)
boxplot(dataAgrad$qscore, prob=TRUE, main="Agrad")
boxplot(dataSeg$qscore, prob=TRUE, main="Seg")
```

## Media

```{r, echo=FALSE, fig.show='asis', fig.width=4}
calculateTests("inputCorrelacaoRegressao100/rgbQScoreAgradAllMedia.dat", "inputCorrelacaoRegressao100/rgbQScoreSegAllMedia.dat", shouldPlot=TRUE)
boxplot(dataAgrad$qscore, prob=TRUE, main="Agrad")
boxplot(dataSeg$qscore, prob=TRUE, main="Seg")
```

## Feminino

```{r, echo=FALSE, fig.show='asis', fig.width=4}
calculateTests("inputCorrelacaoRegressao100/rgbQScoreAgradAllFeminino.dat", "inputCorrelacaoRegressao100/rgbQScoreSegAllFeminino.dat", shouldPlot=TRUE)
boxplot(dataAgrad$qscore, prob=TRUE, main="Agrad")
boxplot(dataSeg$qscore, prob=TRUE, main="Seg")
```

## Masculino

```{r, echo=FALSE, fig.show='asis', fig.width=4}
calculateTests("inputCorrelacaoRegressao100/rgbQScoreAgradAllMasculino.dat", "inputCorrelacaoRegressao100/rgbQScoreSegAllMasculino.dat", shouldPlot=TRUE)
boxplot(dataAgrad$qscore, prob=TRUE, main="Agrad")
boxplot(dataSeg$qscore, prob=TRUE, main="Seg")
```

## Solteiro

```{r, echo=FALSE, fig.show='asis', fig.width=4}
calculateTests("inputCorrelacaoRegressao100/rgbQScoreAgradAllSolteiro.dat", "inputCorrelacaoRegressao100/rgbQScoreSegAllSolteiro.dat", shouldPlot=TRUE)
boxplot(dataAgrad$qscore, prob=TRUE, main="Agrad")
boxplot(dataSeg$qscore, prob=TRUE, main="Seg")
```

## Casado

```{r, echo=FALSE, fig.show='asis', fig.width=4}
calculateTests("inputCorrelacaoRegressao100/rgbQScoreAgradAllCasado.dat", "inputCorrelacaoRegressao100/rgbQScoreSegAllCasado.dat", shouldPlot=TRUE)
boxplot(dataAgrad$qscore, prob=TRUE, main="Agrad")
boxplot(dataSeg$qscore, prob=TRUE, main="Seg")
```

## Medio

```{r, echo=FALSE, fig.show='asis', fig.width=4}
calculateTests("inputCorrelacaoRegressao100/rgbQScoreAgradAllMedio.dat", "inputCorrelacaoRegressao100/rgbQScoreSegAllMedio.dat", shouldPlot=TRUE)
boxplot(dataAgrad$qscore, prob=TRUE, main="Agrad")
boxplot(dataSeg$qscore, prob=TRUE, main="Seg")
```

## Pos

```{r, echo=FALSE, fig.show='asis', fig.width=4}
source('analisaCorrelacao.R')
calculateTests("inputCorrelacaoRegressao100/rgbQScoreAgradAllPos.dat", "inputCorrelacaoRegressao100/rgbQScoreSegAllPos.dat", shouldPlot=TRUE)
boxplot(dataAgrad$qscore, prob=TRUE, main="Agrad")
boxplot(dataSeg$qscore, prob=TRUE, main="Seg")
```

# Regressões

## Geral

```{r, echo=FALSE, fig.show='asis', fig.width=4}
source('analisaRegressao.R')

calculateRegression("inputCorrelacaoRegressao100/rgbQScoreAgradAll.dat", "inputCorrelacaoRegressao100/rgbQScoreSegAll.dat", shouldPlot=TRUE)
plot(regsubsetsAgrad.out, scale = "adjr2", main = "Adjusted R^2")
plot(regsubsetsSeg.out, scale = "adjr2", main = "Adjusted R^2")

modeloAgradGeral <- modeloAgrad
modeloSegGeral <- modeloSeg
```

## Adulto

```{r, echo=FALSE, fig.show='asis', fig.width=4}
calculateRegression("inputCorrelacaoRegressao100/rgbQScoreAgradAllAdulto.dat", "inputCorrelacaoRegressao100/rgbQScoreSegAllAdulto.dat", shouldPlot=TRUE)
plot(regsubsetsAgrad.out, scale = "adjr2", main = "Adjusted R^2")
plot(regsubsetsSeg.out, scale = "adjr2", main = "Adjusted R^2")

modeloAgradAdulto <- modeloAgrad
modeloSegAdulto <- modeloSeg
```

## Jovem

```{r, echo=FALSE, fig.show='asis', fig.width=4}
calculateRegression("inputCorrelacaoRegressao100/rgbQScoreAgradAllJovem.dat", "inputCorrelacaoRegressao100/rgbQScoreSegAllJovem.dat", shouldPlot=TRUE)
plot(regsubsetsAgrad.out, scale = "adjr2", main = "Adjusted R^2")
plot(regsubsetsSeg.out, scale = "adjr2", main = "Adjusted R^2")

modeloAgradJovem <- modeloAgrad
modeloSegJovem <- modeloSeg
```

## Baixa

```{r, echo=FALSE, fig.show='asis', fig.width=4}
calculateRegression("inputCorrelacaoRegressao100/rgbQScoreAgradAllBaixa.dat", "inputCorrelacaoRegressao100/rgbQScoreSegAllBaixa.dat", shouldPlot=TRUE)
plot(regsubsetsAgrad.out, scale = "adjr2", main = "Adjusted R^2")
plot(regsubsetsSeg.out, scale = "adjr2", main = "Adjusted R^2")

modeloAgradBaixa <- modeloAgrad
modeloSegBaixa <- modeloSeg
```

## Media

```{r, echo=FALSE, fig.show='asis', fig.width=4}
calculateRegression("inputCorrelacaoRegressao100/rgbQScoreAgradAllMedia.dat", "inputCorrelacaoRegressao100/rgbQScoreSegAllMedia.dat", shouldPlot=TRUE)
plot(regsubsetsAgrad.out, scale = "adjr2", main = "Adjusted R^2")
plot(regsubsetsSeg.out, scale = "adjr2", main = "Adjusted R^2")

modeloAgradMedia <- modeloAgrad
modeloSegMedia <- modeloSeg
```

## Feminino

```{r, echo=FALSE, fig.show='asis', fig.width=4}
calculateRegression("inputCorrelacaoRegressao100/rgbQScoreAgradAllFeminino.dat", "inputCorrelacaoRegressao100/rgbQScoreSegAllFeminino.dat", shouldPlot=TRUE)
plot(regsubsetsAgrad.out, scale = "adjr2", main = "Adjusted R^2")
plot(regsubsetsSeg.out, scale = "adjr2", main = "Adjusted R^2")

modeloAgradFeminino <- modeloAgrad
modeloSegFeminino <- modeloSeg
```

## Masculino

```{r, echo=FALSE, fig.show='asis', fig.width=4}
calculateRegression("inputCorrelacaoRegressao100/rgbQScoreAgradAllMasculino.dat", "inputCorrelacaoRegressao100/rgbQScoreSegAllMasculino.dat", shouldPlot=TRUE)
plot(regsubsetsAgrad.out, scale = "adjr2", main = "Adjusted R^2")
plot(regsubsetsSeg.out, scale = "adjr2", main = "Adjusted R^2")

modeloAgradMasculino <- modeloAgrad
modeloSegMasculino <- modeloSeg
```

## Solteiro

```{r, echo=FALSE, fig.show='asis', fig.width=4}
calculateRegression("inputCorrelacaoRegressao100/rgbQScoreAgradAllSolteiro.dat", "inputCorrelacaoRegressao100/rgbQScoreSegAllSolteiro.dat", shouldPlot=TRUE)
plot(regsubsetsAgrad.out, scale = "adjr2", main = "Adjusted R^2")
plot(regsubsetsSeg.out, scale = "adjr2", main = "Adjusted R^2")

modeloAgradSolteiro <- modeloAgrad
modeloSegSolteiro <- modeloSeg
```

## Casado

```{r, echo=FALSE, fig.show='asis', fig.width=4}
calculateRegression("inputCorrelacaoRegressao100/rgbQScoreAgradAllCasado.dat", "inputCorrelacaoRegressao100/rgbQScoreSegAllCasado.dat", shouldPlot=TRUE)
plot(regsubsetsAgrad.out, scale = "adjr2", main = "Adjusted R^2")
plot(regsubsetsSeg.out, scale = "adjr2", main = "Adjusted R^2")

modeloAgradCasado <- modeloAgrad
modeloSegCasado <- modeloSeg
```

## Medio

```{r, echo=FALSE, fig.show='asis', fig.width=4}
calculateRegression("inputCorrelacaoRegressao100/rgbQScoreAgradAllMedio.dat", "inputCorrelacaoRegressao100/rgbQScoreSegAllMedio.dat", shouldPlot=TRUE)
plot(regsubsetsAgrad.out, scale = "adjr2", main = "Adjusted R^2")
plot(regsubsetsSeg.out, scale = "adjr2", main = "Adjusted R^2")

modeloAgradMedio <- modeloAgrad
modeloSegMedio <- modeloSeg
```

## Casado

```{r, echo=FALSE, fig.show='asis', fig.width=4}
calculateRegression("inputCorrelacaoRegressao100/rgbQScoreAgradAllPos.dat", "inputCorrelacaoRegressao100/rgbQScoreSegAllPos.dat", shouldPlot=TRUE)
plot(regsubsetsAgrad.out, scale = "adjr2", main = "Adjusted R^2")
plot(regsubsetsSeg.out, scale = "adjr2", main = "Adjusted R^2")

modeloAgradPos <- modeloAgrad
modeloSegPos <- modeloSeg
```

## Modelo de Regressão com Variáveis Categóricas (Binárias)

```{r, echo=FALSE, fig.show='asis', fig.width=4}
library(texreg)
dadosAgrad0 <- read.table("rgbQScoreAgrad0.dat", header=TRUE)
dadosSeg0 <- read.table("rgbQScoreSeg0.dat", header=TRUE)

dadosAgrad1 <- read.table("rgbQScoreAgrad1.dat", header=TRUE)
dadosSeg1 <- read.table("rgbQScoreSeg1.dat", header=TRUE)

dadosAgrad2 <- read.table("rgbQScoreAgrad2.dat", header=TRUE)
dadosSeg2 <- read.table("rgbQScoreSeg2.dat", header=TRUE)

dadosAgrad <- rbind(dadosAgrad0, dadosAgrad1, dadosAgrad2)
dadosSeg <- rbind(dadosSeg0, dadosSeg1, dadosSeg2)

print(">>>> Agrad")
regAgrad <- lm(qscore ~ hasYoung + hasOld + hasLowClass + hasMHighClass + hasHighClass + hasMaster + hasPHD + hasMarried + hasDivorced + hasWidower + red + green + blue + diag + vert + hor, data=dadosAgrad)
texreg(regAgrad)

print(">>>> Seg")
regSeg <- lm(qscore ~ hasFemale + hasYoung + hasOld + hasLowClass + hasMHighClass + hasHighClass + hasMaster + hasPHD + hasMarried + hasDivorced + hasWidower + knowsLiberdade + red + green + blue + diag + vert + hor, data=dadosSeg)
texreg(regSeg)

source('sjPlot/R/sjPlotOdds.R')
source('sjPlot/R/helpfunctions.R')
source('sjPlot/R/sjPlotSetTheme.R')
library("ggplot2")
library("sjPlot")
library("sjmisc")

sjp.setTheme(axis.title.size = .85, axis.textsize = .85, legend.size = .8, geom.label.size = 3.5)
sjp.lm(regAgrad, title="Regressão Agradável")
sjp.lm(regSeg, title="Regressão Seguro")
```

## Tabela com Modelos para Agradavel

```{r, echo=FALSE, fig.show='asis', fig.width=4, out.width=4}
texreg(list(modeloAgradGeral, modeloAgradAdulto, modeloAgradJovem, modeloAgradBaixa, modeloAgradMedia), custom.model.names=c("Geral", "Adulto", "Jovem", "Baixa", "Media"), caption="Modelo de Regressão para Agradável")

texreg(list(modeloAgradGeral, modeloAgradFeminino, modeloAgradMasculino, modeloAgradSolteiro, modeloAgradCasado), custom.model.names=c("Geral", "Feminino", "Masculino", "Solteiro", "Casado"), caption="Modelo de Regressão para Agradável")

texreg(list(modeloAgradGeral, modeloAgradMedio, modeloAgradPos), custom.model.names=c("Geral", "Medio", "Pos"), caption="Modelo de Regressão para Agradável")
```

## Tabelas com Modelos para Seguro

```{r, echo=FALSE, fig.show='asis', fig.width=4, out.width=4}
texreg(list(modeloSegGeral, modeloSegAdulto, modeloSegJovem, modeloSegBaixa, modeloSegMedia), custom.model.names=c("Geral", "Adulto", "Jovem", "Baixa", "Media"), caption="Modelo de Regressão para Seguro")

texreg(list(modeloSegGeral, modeloSegFeminino, modeloSegMasculino, modeloSegSolteiro, modeloSegCasado), custom.model.names=c("Geral", "Feminino", "Masculino", "Solteiro", "Casado"), caption="Modelo de Regressão para Seguro")

texreg(list(modeloSegGeral, modeloSegMedio, modeloSegPos), custom.model.names=c("Geral", "Medio", "Pos"), caption="Modelo de Regressão para Seguro")
```