---
title: "Moran_Corr_Reg"
output: pdf_document
---
# Moran Geral (simulações)

```{r, echo=FALSE, fig.show='asis', fig.width=4}
source('krippMoran.R')

moranI("moran100/streetsQScoresLatLongAgraAll.dat", "moran100/streetsQScoresLatLongSegAll.dat")
```

# Moran por grupo

## Adulto
```{r, echo=FALSE, fig.show='asis', fig.width=4}
moranI("moran100/streetsQScoresLatLongAgraAllAdulto.dat", "moran100/streetsQScoresLatLongSegAllAdulto.dat")
```

## Jovem
```{r, echo=FALSE, fig.show='asis', fig.width=4}
moranI("moran100/streetsQScoresLatLongAgraAllJovem.dat", "moran100/streetsQScoresLatLongSegAllJovem.dat")
```

## Baixa
```{r, echo=FALSE, fig.show='asis', fig.width=4}
moranI("moran100/streetsQScoresLatLongAgraAllBaixa.dat", "moran100/streetsQScoresLatLongSegAllBaixa.dat")
```

## Média
```{r, echo=FALSE, fig.show='asis', fig.width=4}
moranI("moran100/streetsQScoresLatLongAgraAllMedia.dat", "moran100/streetsQScoresLatLongSegAllMedia.dat")
```

## Feminino
```{r, echo=FALSE, fig.show='asis', fig.width=4}
moranI("moran100/streetsQScoresLatLongAgraAllFeminino.dat", "moran100/streetsQScoresLatLongSegAllFeminino.dat")
```

## Masculino
```{r, echo=FALSE, fig.show='asis', fig.width=4}
moranI("moran100/streetsQScoresLatLongAgraAllMasculino.dat", "moran100/streetsQScoresLatLongSegAllMasculino.dat")
```

## Solteiro
```{r, echo=FALSE, fig.show='asis', fig.width=4}
moranI("moran100/streetsQScoresLatLongAgraAllSolteiro.dat", "moran100/streetsQScoresLatLongSegAllCasado.dat")
```

## Casado
```{r, echo=FALSE, fig.show='asis', fig.width=4}
moranI("moran100/streetsQScoresLatLongAgraAllCasado.dat", "moran100/streetsQScoresLatLongSegAllCasado.dat")
```

## Medio
```{r, echo=FALSE, fig.show='asis', fig.width=4}
moranI("moran100/streetsQScoresLatLongAgraAllMedio.dat", "moran100/streetsQScoresLatLongSegAllMedio.dat")
```

## Pos
```{r, echo=FALSE, fig.show='asis', fig.width=4}
moranI("moran100/streetsQScoresLatLongAgraAllPos.dat", "moran100/streetsQScoresLatLongSegAllPos.dat")
```

# Correlações

## Geral

```{r, echo=FALSE, fig.show='asis', fig.width=4}
source('analisaCorrelacao.R')

calculateTests("inputCorrelacaoRegressao100/rgbQScoreAgradAll.dat", "inputCorrelacaoRegressao100/rgbQScoreSegAll.dat", shouldPlot=TRUE)
boxplot(dataAgrad$qscore, prob=TRUE, main="Agrad")
boxplot(dataSeg$qscore, prob=TRUE, main="Seg")
```

## Adulto

```{r, echo=FALSE, fig.show='asis', fig.width=4}
calculateTests("inputCorrelacaoRegressao100/rgbQScoreAgradAllAdulto.dat", "inputCorrelacaoRegressao100/rgbQScoreSegAllAdulto.dat", shouldPlot=TRUE)
boxplot(dataAgrad$qscore, prob=TRUE, main="Agrad")
boxplot(dataSeg$qscore, prob=TRUE, main="Seg")
```

## Jovem

```{r, echo=FALSE, fig.show='asis', fig.width=4}
calculateTests("inputCorrelacaoRegressao100/rgbQScoreAgradAllJovem.dat", "inputCorrelacaoRegressao100/rgbQScoreSegAllJovem.dat", shouldPlot=TRUE)
boxplot(dataAgrad$qscore, prob=TRUE, main="Agrad")
boxplot(dataSeg$qscore, prob=TRUE, main="Seg")
```

## Baixa

```{r, echo=FALSE, fig.show='asis', fig.width=4}
calculateTests("inputCorrelacaoRegressao100/rgbQScoreAgradAllBaixa.dat", "inputCorrelacaoRegressao100/rgbQScoreSegAllBaixa.dat", shouldPlot=TRUE)
boxplot(dataAgrad$qscore, prob=TRUE, main="Agrad")
boxplot(dataSeg$qscore, prob=TRUE, main="Seg")
```

## Media

```{r, echo=FALSE, fig.show='asis', fig.width=4}
calculateTests("inputCorrelacaoRegressao100/rgbQScoreAgradAllMedia.dat", "inputCorrelacaoRegressao100/rgbQScoreSegAllMedia.dat", shouldPlot=TRUE)
boxplot(dataAgrad$qscore, prob=TRUE, main="Agrad")
boxplot(dataSeg$qscore, prob=TRUE, main="Seg")
```

## Feminino

```{r, echo=FALSE, fig.show='asis', fig.width=4}
calculateTests("inputCorrelacaoRegressao100/rgbQScoreAgradAllFeminino.dat", "inputCorrelacaoRegressao100/rgbQScoreSegAllFeminino.dat", shouldPlot=TRUE)
boxplot(dataAgrad$qscore, prob=TRUE, main="Agrad")
boxplot(dataSeg$qscore, prob=TRUE, main="Seg")
```

## Masculino

```{r, echo=FALSE, fig.show='asis', fig.width=4}
calculateTests("inputCorrelacaoRegressao100/rgbQScoreAgradAllMasculino.dat", "inputCorrelacaoRegressao100/rgbQScoreSegAllMasculino.dat", shouldPlot=TRUE)
boxplot(dataAgrad$qscore, prob=TRUE, main="Agrad")
boxplot(dataSeg$qscore, prob=TRUE, main="Seg")
```

## Solteiro

```{r, echo=FALSE, fig.show='asis', fig.width=4}
calculateTests("inputCorrelacaoRegressao100/rgbQScoreAgradAllSolteiro.dat", "inputCorrelacaoRegressao100/rgbQScoreSegAllSolteiro.dat", shouldPlot=TRUE)
boxplot(dataAgrad$qscore, prob=TRUE, main="Agrad")
boxplot(dataSeg$qscore, prob=TRUE, main="Seg")
```

## Casado

```{r, echo=FALSE, fig.show='asis', fig.width=4}
calculateTests("inputCorrelacaoRegressao100/rgbQScoreAgradAllCasado.dat", "inputCorrelacaoRegressao100/rgbQScoreSegAllCasado.dat", shouldPlot=TRUE)
boxplot(dataAgrad$qscore, prob=TRUE, main="Agrad")
boxplot(dataSeg$qscore, prob=TRUE, main="Seg")
```

## Medio

```{r, echo=FALSE, fig.show='asis', fig.width=4}
calculateTests("inputCorrelacaoRegressao100/rgbQScoreAgradAllMedio.dat", "inputCorrelacaoRegressao100/rgbQScoreSegAllMedio.dat", shouldPlot=TRUE)
boxplot(dataAgrad$qscore, prob=TRUE, main="Agrad")
boxplot(dataSeg$qscore, prob=TRUE, main="Seg")
```

## Pos

```{r, echo=FALSE, fig.show='asis', fig.width=4}
source('analisaCorrelacao.R')
calculateTests("inputCorrelacaoRegressao100/rgbQScoreAgradAllPos.dat", "inputCorrelacaoRegressao100/rgbQScoreSegAllPos.dat", shouldPlot=TRUE)
boxplot(dataAgrad$qscore, prob=TRUE, main="Agrad")
boxplot(dataSeg$qscore, prob=TRUE, main="Seg")
```

# Regressões

## Geral

```{r, echo=FALSE, fig.show='asis', fig.width=4}
source('analisaRegressao.R')

calculateRegression("inputCorrelacaoRegressao100/rgbQScoreAgradAll.dat", "inputCorrelacaoRegressao100/rgbQScoreSegAll.dat", shouldPlot=TRUE)
plot(regsubsetsAgrad.out, scale = "adjr2", main = "Adjusted R^2")
plot(regsubsetsSeg.out, scale = "adjr2", main = "Adjusted R^2")

modeloAgradGeral <- modeloAgrad
modeloSegGeral <- modeloSeg
```

## Adulto

```{r, echo=FALSE, fig.show='asis', fig.width=4}
calculateRegression("inputCorrelacaoRegressao100/rgbQScoreAgradAllAdulto.dat", "inputCorrelacaoRegressao100/rgbQScoreSegAllAdulto.dat", shouldPlot=TRUE)
plot(regsubsetsAgrad.out, scale = "adjr2", main = "Adjusted R^2")
plot(regsubsetsSeg.out, scale = "adjr2", main = "Adjusted R^2")

modeloAgradAdulto <- modeloAgrad
modeloSegAdulto <- modeloSeg
```

## Jovem

```{r, echo=FALSE, fig.show='asis', fig.width=4}
calculateRegression("inputCorrelacaoRegressao100/rgbQScoreAgradAllJovem.dat", "inputCorrelacaoRegressao100/rgbQScoreSegAllJovem.dat", shouldPlot=TRUE)
plot(regsubsetsAgrad.out, scale = "adjr2", main = "Adjusted R^2")
plot(regsubsetsSeg.out, scale = "adjr2", main = "Adjusted R^2")

modeloAgradJovem <- modeloAgrad
modeloSegJovem <- modeloSeg
```

## Baixa

```{r, echo=FALSE, fig.show='asis', fig.width=4}
calculateRegression("inputCorrelacaoRegressao100/rgbQScoreAgradAllBaixa.dat", "inputCorrelacaoRegressao100/rgbQScoreSegAllBaixa.dat", shouldPlot=TRUE)
plot(regsubsetsAgrad.out, scale = "adjr2", main = "Adjusted R^2")
plot(regsubsetsSeg.out, scale = "adjr2", main = "Adjusted R^2")

modeloAgradBaixa <- modeloAgrad
modeloSegBaixa <- modeloSeg
```

## Media

```{r, echo=FALSE, fig.show='asis', fig.width=4}
calculateRegression("inputCorrelacaoRegressao100/rgbQScoreAgradAllMedia.dat", "inputCorrelacaoRegressao100/rgbQScoreSegAllMedia.dat", shouldPlot=TRUE)
plot(regsubsetsAgrad.out, scale = "adjr2", main = "Adjusted R^2")
plot(regsubsetsSeg.out, scale = "adjr2", main = "Adjusted R^2")

modeloAgradMedia <- modeloAgrad
modeloSegMedia <- modeloSeg
```

## Feminino

```{r, echo=FALSE, fig.show='asis', fig.width=4}
calculateRegression("inputCorrelacaoRegressao100/rgbQScoreAgradAllFeminino.dat", "inputCorrelacaoRegressao100/rgbQScoreSegAllFeminino.dat", shouldPlot=TRUE)
plot(regsubsetsAgrad.out, scale = "adjr2", main = "Adjusted R^2")
plot(regsubsetsSeg.out, scale = "adjr2", main = "Adjusted R^2")

modeloAgradFeminino <- modeloAgrad
modeloSegFeminino <- modeloSeg
```

## Masculino

```{r, echo=FALSE, fig.show='asis', fig.width=4}
calculateRegression("inputCorrelacaoRegressao100/rgbQScoreAgradAllMasculino.dat", "inputCorrelacaoRegressao100/rgbQScoreSegAllMasculino.dat", shouldPlot=TRUE)
plot(regsubsetsAgrad.out, scale = "adjr2", main = "Adjusted R^2")
plot(regsubsetsSeg.out, scale = "adjr2", main = "Adjusted R^2")

modeloAgradMasculino <- modeloAgrad
modeloSegMasculino <- modeloSeg
```

## Solteiro

```{r, echo=FALSE, fig.show='asis', fig.width=4}
calculateRegression("inputCorrelacaoRegressao100/rgbQScoreAgradAllSolteiro.dat", "inputCorrelacaoRegressao100/rgbQScoreSegAllSolteiro.dat", shouldPlot=TRUE)
plot(regsubsetsAgrad.out, scale = "adjr2", main = "Adjusted R^2")
plot(regsubsetsSeg.out, scale = "adjr2", main = "Adjusted R^2")

modeloAgradSolteiro <- modeloAgrad
modeloSegSolteiro <- modeloSeg
```

## Casado

```{r, echo=FALSE, fig.show='asis', fig.width=4}
calculateRegression("inputCorrelacaoRegressao100/rgbQScoreAgradAllCasado.dat", "inputCorrelacaoRegressao100/rgbQScoreSegAllCasado.dat", shouldPlot=TRUE)
plot(regsubsetsAgrad.out, scale = "adjr2", main = "Adjusted R^2")
plot(regsubsetsSeg.out, scale = "adjr2", main = "Adjusted R^2")

modeloAgradCasado <- modeloAgrad
modeloSegCasado <- modeloSeg
```

## Medio

```{r, echo=FALSE, fig.show='asis', fig.width=4}
calculateRegression("inputCorrelacaoRegressao100/rgbQScoreAgradAllMedio.dat", "inputCorrelacaoRegressao100/rgbQScoreSegAllMedio.dat", shouldPlot=TRUE)
plot(regsubsetsAgrad.out, scale = "adjr2", main = "Adjusted R^2")
plot(regsubsetsSeg.out, scale = "adjr2", main = "Adjusted R^2")

modeloAgradMedio <- modeloAgrad
modeloSegMedio <- modeloSeg
```

## Casado

```{r, echo=FALSE, fig.show='asis', fig.width=4}
calculateRegression("inputCorrelacaoRegressao100/rgbQScoreAgradAllPos.dat", "inputCorrelacaoRegressao100/rgbQScoreSegAllPos.dat", shouldPlot=TRUE)
plot(regsubsetsAgrad.out, scale = "adjr2", main = "Adjusted R^2")
plot(regsubsetsSeg.out, scale = "adjr2", main = "Adjusted R^2")

modeloAgradPos <- modeloAgrad
modeloSegPos <- modeloSeg
```

## Modelo de Regressão com Percentual de Usuários por Perfil SócioDemográfico

```{r, echo=FALSE, fig.show='asis', fig.width=4}
library(texreg)

dadosAgrad0 <- read.table("rgbQScoreAgrad0.dat", header=TRUE)
dadosSeg0 <- read.table("rgbQScoreSeg0.dat", header=TRUE)

bairrosAgrad <- lapply(as.character(dadosAgrad0$foto), function (x) strsplit(x, split="/", fixed=TRUE)[[1]][1])
bairrosSeg <- lapply(as.character(dadosSeg0$foto), function (x) strsplit(x, split="/", fixed=TRUE)[[1]][1])
dadosAgrad0$bairro <- unlist(lapply(bairrosAgrad, '[[', 1))
dadosSeg0$bairro <- unlist(lapply(bairrosSeg, '[[', 1))

dadosAgrad1 <- read.table("rgbQScoreAgrad1.dat", header=TRUE)
dadosSeg1 <- read.table("rgbQScoreSeg1.dat", header=TRUE)

bairrosAgrad <- lapply(as.character(dadosAgrad1$foto), function (x) strsplit(x, split="/", fixed=TRUE)[[1]][1])
bairrosSeg <- lapply(as.character(dadosSeg1$foto), function (x) strsplit(x, split="/", fixed=TRUE)[[1]][1])
dadosAgrad1$bairro <- unlist(lapply(bairrosAgrad, '[[', 1))
dadosSeg1$bairro <- unlist(lapply(bairrosSeg, '[[', 1))

dadosAgrad2 <- read.table("rgbQScoreAgrad2.dat", header=TRUE)
dadosSeg2 <- read.table("rgbQScoreSeg2.dat", header=TRUE)

bairrosAgrad <- lapply(as.character(dadosAgrad2$foto), function (x) strsplit(x, split="/", fixed=TRUE)[[1]][1])
bairrosSeg <- lapply(as.character(dadosSeg2$foto), function (x) strsplit(x, split="/", fixed=TRUE)[[1]][1])
dadosAgrad2$bairro <- unlist(lapply(bairrosAgrad, '[[', 1))
dadosSeg2$bairro <- unlist(lapply(bairrosSeg, '[[', 1))

dadosAgrad <- rbind(dadosAgrad0, dadosAgrad1, dadosAgrad2)
dadosSeg <- rbind(dadosSeg0, dadosSeg1, dadosSeg2)

#colnames(dadosAgrad) <- c("foto", "qscore",	"vermelho", "verde", "azul", "diag", "hor", "vert", "jovem", "adulto", "mulher", "homem", "renda baixa", "renda média baix", "renda média"	hasLowClass	hasMLowClass	hasMClass	hasMHighClass	hasHighClass	hasGraduated	hasHighSchool	hasMaster	hasPHD	hasSingle	hasDivorced	hasWidower	hasMarried	knowsCenter	knowsLiberdade	knowsCatole) 

#dadosAgrad$countSingle <- dadosAgrad$countSingle + dadosAgrad$countDivorced + dadosAgrad$countWidower
#dadosSeg$countSingle <- dadosSeg$countSingle + dadosSeg$countDivorced + dadosSeg$countWidower

print(">>>> Agrad")
#regAgrad <- lm(qscore ~ scale(countYoung) + scale(countOld) + scale(countMale) + scale(countMClass) + scale(countHighSchool) + scale(countGraduated) + scale(countMaster) + scale(countSingle) + scale(countMarried) + scale(countKnowsCenter) + scale(countKnowsLiberdade) + scale(countKnowsCatole) + scale(red) + scale(green) + scale(blue) + scale(diag) + scale(vert) + scale(hor) + bairro, data=dadosAgrad)
regAgrad <- lm(qscore ~ scale(countKnowsCenter) + scale(countKnowsLiberdade) + scale(countKnowsCatole) + bairro, data=dadosAgrad)
texreg(regAgrad)

print(">>>> Seg")
#regSeg <- lm(qscore ~ scale(countYoung) + scale(countOld) + scale(countMale) + scale(countMClass) + scale(countGraduated) + scale(countMaster) + scale(countSingle) + scale(countMarried) + scale(countKnowsCenter) + scale(countKnowsLiberdade) + scale(countKnowsCatole) + scale(red) + scale(green) + scale(blue) + scale(diag) + scale(vert) + scale(hor) + bairro, data=dadosSeg)
regSeg <- lm(qscore ~ scale(countKnowsCenter) + scale(countKnowsLiberdade) + scale(countKnowsCatole) + bairro, data=dadosSeg)
texreg(regSeg)

source('sjPlot/R/sjPlotLinreg.R')
source('sjPlot/R/helpfunctions.R')
source('sjPlot/R/sjPlotSetTheme.R')
library("ggplot2")
library("sjPlot")
library("sjmisc")

sjp.setTheme(axis.title.size = 1.0, axis.textsize = 1.0, legend.size = .8, geom.label.size = 3.5, legend.pos = "left", title.align = "center", legend.inside = FALSE, geom.label.angle = 0)
#sjp.lm(regAgrad, title="", sort.est=FALSE, axisLabels.y=c("Jovem", "Adulto", "Homem", "Cla. Média", "Ens. Médio", "Graduação", "Mestrado", "Solteiro", "Casado", "Conhece Centro", "Conhece Liberdade", "Conhece Catolé", "Vermelho", "Verde", "Azul", "Diagonais", "Verticais", "Horizontais", "É Centro?", "É Liberdade?"), axisTitle.x="Estimativas dos Coeficientes")
sjp.lm(regAgrad, title="", sort.est=FALSE, axisLabels.y=c("Conhece Centro", "Conhece Liberdade", "Conhece Catolé", "É Centro?", "É Liberdade?"), axisTitle.x="Estimativas dos Coeficientes")
#sjp.lm(regSeg, title="", sort.est=FALSE, axisLabels.y=c("Jovem", "Adulto", "Homem", "Cla. Média", "Graduação", "Mestrado", "Solteiro", "Casado", "Conhece Centro", "Conhece Liberdade", "Conhece Catolé", "Vermelho", "Verde", "Azul", "Diagonais", "Verticais", "Horizontais", "É Centro?", "É Liberdade?"), axisTitle.x="Estimativas dos Coeficientes")
sjp.lm(regSeg, title="", sort.est=FALSE, axisLabels.y=c("Conhece Centro", "Conhece Liberdade", "Conhece Catolé", "É Centro?", "É Liberdade?"), axisTitle.x="Estimativas dos Coeficientes")
```

## Tabela com Modelos para Agradavel

```{r, echo=FALSE, fig.show='asis', fig.width=4, out.width=4}
texreg(list(modeloAgradGeral, modeloAgradAdulto, modeloAgradJovem, modeloAgradBaixa, modeloAgradMedia), custom.model.names=c("Geral", "Adulto", "Jovem", "Baixa", "Media"), caption="Modelo de Regressão para Agradável")

texreg(list(modeloAgradGeral, modeloAgradFeminino, modeloAgradMasculino, modeloAgradSolteiro, modeloAgradCasado), custom.model.names=c("Geral", "Feminino", "Masculino", "Solteiro", "Casado"), caption="Modelo de Regressão para Agradável")

texreg(list(modeloAgradGeral, modeloAgradMedio, modeloAgradPos), custom.model.names=c("Geral", "Medio", "Pos"), caption="Modelo de Regressão para Agradável")
```

## Tabelas com Modelos para Seguro

```{r, echo=FALSE, fig.show='asis', fig.width=4, out.width=4}
texreg(list(modeloSegGeral, modeloSegAdulto, modeloSegJovem, modeloSegBaixa, modeloSegMedia), custom.model.names=c("Geral", "Adulto", "Jovem", "Baixa", "Media"), caption="Modelo de Regressão para Seguro")

texreg(list(modeloSegGeral, modeloSegFeminino, modeloSegMasculino, modeloSegSolteiro, modeloSegCasado), custom.model.names=c("Geral", "Feminino", "Masculino", "Solteiro", "Casado"), caption="Modelo de Regressão para Seguro")

texreg(list(modeloSegGeral, modeloSegMedio, modeloSegPos), custom.model.names=c("Geral", "Medio", "Pos"), caption="Modelo de Regressão para Seguro")
```