---
title: "Resultados"
output: pdf_document
---
# Moran Geral (simulações)

```{r, echo=FALSE, fig.show='asis', fig.width=4}
source('krippMoran.R')

moranI("moran100/streetsQScoresLatLongAgraAll.dat", "moran100/streetsQScoresLatLongSegAll.dat")
```

# Moran por grupo

## Adulto
```{r, echo=FALSE, fig.show='asis', fig.width=4}
moranI("moran100/streetsQScoresLatLongAgraAllAdulto.dat", "moran100/streetsQScoresLatLongSegAllAdulto.dat")
```

## Jovem
```{r, echo=FALSE, fig.show='asis', fig.width=4}
moranI("moran100/streetsQScoresLatLongAgraAllJovem.dat", "moran100/streetsQScoresLatLongSegAllJovem.dat")
```

## Baixa
```{r, echo=FALSE, fig.show='asis', fig.width=4}
moranI("moran100/streetsQScoresLatLongAgraAllBaixa.dat", "moran100/streetsQScoresLatLongSegAllBaixa.dat")
```

## Média
```{r, echo=FALSE, fig.show='asis', fig.width=4}
moranI("moran100/streetsQScoresLatLongAgraAllMedia.dat", "moran100/streetsQScoresLatLongSegAllMedia.dat")
```

## Feminino
```{r, echo=FALSE, fig.show='asis', fig.width=4}
moranI("moran100/streetsQScoresLatLongAgraAllFeminino.dat", "moran100/streetsQScoresLatLongSegAllFeminino.dat")
```

## Masculino
```{r, echo=FALSE, fig.show='asis', fig.width=4}
moranI("moran100/streetsQScoresLatLongAgraAllMasculino.dat", "moran100/streetsQScoresLatLongSegAllMasculino.dat")
```

## Solteiro
```{r, echo=FALSE, fig.show='asis', fig.width=4}
moranI("moran100/streetsQScoresLatLongAgraAllSolteiro.dat", "moran100/streetsQScoresLatLongSegAllCasado.dat")
```

## Casado
```{r, echo=FALSE, fig.show='asis', fig.width=4}
moranI("moran100/streetsQScoresLatLongAgraAllCasado.dat", "moran100/streetsQScoresLatLongSegAllCasado.dat")
```

# Correlações

## Geral

```{r, echo=FALSE, fig.show='asis', fig.width=6}
source('analisaCorrelacao.R')

calculateTests("inputCorrelacaoRegressao100/rgbQScoreAgradAll.dat", "inputCorrelacaoRegressao100/rgbQScoreSegAll.dat")
boxplot(dataAgrad$qscore, prob=TRUE, main="QScore")
boxplot(dataSeg$qscore, prob=TRUE, main="QScore")
```

## Adulto

```{r, echo=FALSE, fig.show='asis', fig.width=6}
calculateTests("inputCorrelacaoRegressao100/rgbQScoreAgradAllAdulto.dat", "inputCorrelacaoRegressao100/rgbQScoreSegAllAdulto.dat")
boxplot(dataAgrad$qscore, prob=TRUE, main="QScore")
boxplot(dataSeg$qscore, prob=TRUE, main="QScore")
```

## Jovem

```{r, echo=FALSE, fig.show='asis', fig.width=6}
calculateTests("inputCorrelacaoRegressao100/rgbQScoreAgradAllJovem.dat", "inputCorrelacaoRegressao100/rgbQScoreSegAllJovem.dat")
boxplot(dataAgrad$qscore, prob=TRUE, main="QScore")
boxplot(dataSeg$qscore, prob=TRUE, main="QScore")
```

## Baixa

```{r, echo=FALSE, fig.show='asis', fig.width=6}
calculateTests("inputCorrelacaoRegressao100/rgbQScoreAgradAllBaixa.dat", "inputCorrelacaoRegressao100/rgbQScoreSegAllBaixa.dat")
boxplot(dataAgrad$qscore, prob=TRUE, main="QScore")
boxplot(dataSeg$qscore, prob=TRUE, main="QScore")
```

## Media

```{r, echo=FALSE, fig.show='asis', fig.width=6}
calculateTests("inputCorrelacaoRegressao100/rgbQScoreAgradAllMedia.dat", "inputCorrelacaoRegressao100/rgbQScoreSegAllMedia.dat")
boxplot(dataAgrad$qscore, prob=TRUE, main="QScore")
boxplot(dataSeg$qscore, prob=TRUE, main="QScore")
```

## Feminino

```{r, echo=FALSE, fig.show='asis', fig.width=6}
calculateTests("inputCorrelacaoRegressao100/rgbQScoreAgradAllFeminino.dat", "inputCorrelacaoRegressao100/rgbQScoreSegAllFeminino.dat")
boxplot(dataAgrad$qscore, prob=TRUE, main="QScore")
boxplot(dataSeg$qscore, prob=TRUE, main="QScore")
```

## Masculino

```{r, echo=FALSE, fig.show='asis', fig.width=6}
calculateTests("inputCorrelacaoRegressao100/rgbQScoreAgradAllMasculino.dat", "inputCorrelacaoRegressao100/rgbQScoreSegAllMasculino.dat")
boxplot(dataAgrad$qscore, prob=TRUE, main="QScore")
boxplot(dataSeg$qscore, prob=TRUE, main="QScore")
```

## Solteiro

```{r, echo=FALSE, fig.show='asis', fig.width=6}
calculateTests("inputCorrelacaoRegressao100/rgbQScoreAgradAllSolteiro.dat", "inputCorrelacaoRegressao100/rgbQScoreSegAllSolteiro.dat")
boxplot(dataAgrad$qscore, prob=TRUE, main="QScore")
boxplot(dataSeg$qscore, prob=TRUE, main="QScore")
```

## Casado

```{r, echo=FALSE, fig.show='asis', fig.width=6}
calculateTests("inputCorrelacaoRegressao100/rgbQScoreAgradAllCasado.dat", "inputCorrelacaoRegressao100/rgbQScoreSegAllCasado.dat")
boxplot(dataAgrad$qscore, prob=TRUE, main="QScore")
boxplot(dataSeg$qscore, prob=TRUE, main="QScore")
```

# Regressões

## Geral

```{r, echo=FALSE, fig.show='asis', fig.width=6}
source('analisaRegressao.R')

calculateRegression("inputCorrelacaoRegressao100/rgbQScoreAgradAll.dat", "inputCorrelacaoRegressao100/rgbQScoreSegAll.dat")
plot(regsubsetsAgrad.out, scale = "adjr2", main = "Adjusted R^2")
plot(regsubsetsSeg.out, scale = "adjr2", main = "Adjusted R^2")
```

## Adulto

```{r, echo=FALSE, fig.show='asis', fig.width=6}
calculateRegression("inputCorrelacaoRegressao100/rgbQScoreAgradAllAdulto.dat", "inputCorrelacaoRegressao100/rgbQScoreSegAllAdulto.dat")
plot(regsubsetsAgrad.out, scale = "adjr2", main = "Adjusted R^2")
plot(regsubsetsSeg.out, scale = "adjr2", main = "Adjusted R^2")
```

## Jovem

```{r, echo=FALSE, fig.show='asis', fig.width=6}
calculateRegression("inputCorrelacaoRegressao100/rgbQScoreAgradAllJovem.dat", "inputCorrelacaoRegressao100/rgbQScoreSegAllJovem.dat")
plot(regsubsetsAgrad.out, scale = "adjr2", main = "Adjusted R^2")
plot(regsubsetsSeg.out, scale = "adjr2", main = "Adjusted R^2")
```

## Baixa

```{r, echo=FALSE, fig.show='asis', fig.width=6}
calculateRegression("inputCorrelacaoRegressao100/rgbQScoreAgradAllBaixa.dat", "inputCorrelacaoRegressao100/rgbQScoreSegAllBaixa.dat")
plot(regsubsetsAgrad.out, scale = "adjr2", main = "Adjusted R^2")
plot(regsubsetsSeg.out, scale = "adjr2", main = "Adjusted R^2")
```

## Media

```{r, echo=FALSE, fig.show='asis', fig.width=6}
calculateRegression("inputCorrelacaoRegressao100/rgbQScoreAgradAllMedia.dat", "inputCorrelacaoRegressao100/rgbQScoreSegAllMedia.dat")
plot(regsubsetsAgrad.out, scale = "adjr2", main = "Adjusted R^2")
plot(regsubsetsSeg.out, scale = "adjr2", main = "Adjusted R^2")
```

## Feminino

```{r, echo=FALSE, fig.show='asis', fig.width=6}
calculateRegression("inputCorrelacaoRegressao100/rgbQScoreAgradAllFeminino.dat", "inputCorrelacaoRegressao100/rgbQScoreSegAllFeminino.dat")
plot(regsubsetsAgrad.out, scale = "adjr2", main = "Adjusted R^2")
plot(regsubsetsSeg.out, scale = "adjr2", main = "Adjusted R^2")
```

## Masculino

```{r, echo=FALSE, fig.show='asis', fig.width=6}
calculateRegression("inputCorrelacaoRegressao100/rgbQScoreAgradAllMasculino.dat", "inputCorrelacaoRegressao100/rgbQScoreSegAllMasculino.dat")
plot(regsubsetsAgrad.out, scale = "adjr2", main = "Adjusted R^2")
plot(regsubsetsSeg.out, scale = "adjr2", main = "Adjusted R^2")
```

## Solteiro

```{r, echo=FALSE, fig.show='asis', fig.width=6}
calculateRegression("inputCorrelacaoRegressao100/rgbQScoreAgradAllSolteiro.dat", "inputCorrelacaoRegressao100/rgbQScoreSegAllSolteiro.dat")
plot(regsubsetsAgrad.out, scale = "adjr2", main = "Adjusted R^2")
plot(regsubsetsSeg.out, scale = "adjr2", main = "Adjusted R^2")
```

## Casado

```{r, echo=FALSE, fig.show='asis', fig.width=6}
calculateRegression("inputCorrelacaoRegressao100/rgbQScoreAgradAllCasado.dat", "inputCorrelacaoRegressao100/rgbQScoreSegAllCasado.dat")
plot(regsubsetsAgrad.out, scale = "adjr2", main = "Adjusted R^2")
plot(regsubsetsSeg.out, scale = "adjr2", main = "Adjusted R^2")
```

# Intervalos de Confiança por Ponto Geográfico Analisado

>>>>> Solteiros x Casados

```{r, echo=FALSE, fig.show='asis', fig.width=4}
source('analisaICPorFoto.R')

file1 <- "allSolteiroOrdInter.dat"
file2 <- "allCasadoOrdInter.dat"
type1 <- "solteiro"
type2 <- "casado"
analyseIC(file1, file2, type1, type2, shouldPlot=FALSE)
ggplot(centro, aes(x=photo, y=mean, colour=type)) + geom_point(shape=1, size=2) + geom_errorbar(aes(ymin=inf, ymax=sup)) + facet_grid(. ~ques, shrink=TRUE) + xlab("Location") + ylab("QScore") + ggtitle("Centro")
    ggplot(liberdade, aes(x=photo, y=mean, colour=type)) + geom_point(shape=1, size=2) + geom_errorbar(aes(ymin=inf, ymax=sup)) + facet_grid(. ~ques, shrink=TRUE) + xlab("Location") + ylab("QScore") + ggtitle("Liberdade")
    ggplot(catole, aes(x=photo, y=mean, colour=type)) + geom_point(shape=1, size=2) + geom_errorbar(aes(ymin=inf, ymax=sup)) + facet_grid(. ~ques, shrink=TRUE) + xlab("Location") + ylab("QScore") + ggtitle("Catolé") 

```

>>>>> Baixa x Media

```{r, echo=FALSE, fig.show='asis', fig.width=4}
file1 <- "allBaixaOrdInter.dat"
file2 <- "allMediaOrdInter.dat"
type1 <- "baixa"
type2 <- "media"
analyseIC(file1, file2, type1, type2, shouldPlot=FALSE)
ggplot(centro, aes(x=photo, y=mean, colour=type)) + geom_point(shape=1, size=2) + geom_errorbar(aes(ymin=inf, ymax=sup)) + facet_grid(. ~ques, shrink=TRUE) + xlab("Location") + ylab("QScore") + ggtitle("Centro")
    ggplot(liberdade, aes(x=photo, y=mean, colour=type)) + geom_point(shape=1, size=2) + geom_errorbar(aes(ymin=inf, ymax=sup)) + facet_grid(. ~ques, shrink=TRUE) + xlab("Location") + ylab("QScore") + ggtitle("Liberdade")
    ggplot(catole, aes(x=photo, y=mean, colour=type)) + geom_point(shape=1, size=2) + geom_errorbar(aes(ymin=inf, ymax=sup)) + facet_grid(. ~ques, shrink=TRUE) + xlab("Location") + ylab("QScore") + ggtitle("Catolé") 
```


>>>>> Feminino x Masculino

```{r, echo=FALSE, fig.show='asis', fig.width=4}
file1 <- "allFemininoOrdInter.dat"
file2 <- "allMasculinoOrdInter.dat"
type1 <- "feminino"
type2 <- "masculino"
analyseIC(file1, file2, type1, type2, shouldPlot=FALSE)
ggplot(centro, aes(x=photo, y=mean, colour=type)) + geom_point(shape=1, size=2) + geom_errorbar(aes(ymin=inf, ymax=sup)) + facet_grid(. ~ques, shrink=TRUE) + xlab("Location") + ylab("QScore") + ggtitle("Centro")
    ggplot(liberdade, aes(x=photo, y=mean, colour=type)) + geom_point(shape=1, size=2) + geom_errorbar(aes(ymin=inf, ymax=sup)) + facet_grid(. ~ques, shrink=TRUE) + xlab("Location") + ylab("QScore") + ggtitle("Liberdade")
    ggplot(catole, aes(x=photo, y=mean, colour=type)) + geom_point(shape=1, size=2) + geom_errorbar(aes(ymin=inf, ymax=sup)) + facet_grid(. ~ques, shrink=TRUE) + xlab("Location") + ylab("QScore") + ggtitle("Catolé") 
```

>>>>> Jovem x Adulto

```{r, echo=FALSE, fig.show='asis', fig.width=4}
file1 <- "allJovemOrdInter.dat"
file2 <- "allAdultoOrdInter.dat"
type1 <- "jovem"
type2 <- "adulto"
analyseIC(file1, file2, type1, type2, shouldPlot=FALSE)
ggplot(centro, aes(x=photo, y=mean, colour=type)) + geom_point(shape=1, size=2) + geom_errorbar(aes(ymin=inf, ymax=sup)) + facet_grid(. ~ques, shrink=TRUE) + xlab("Location") + ylab("QScore") + ggtitle("Centro")
    ggplot(liberdade, aes(x=photo, y=mean, colour=type)) + geom_point(shape=1, size=2) + geom_errorbar(aes(ymin=inf, ymax=sup)) + facet_grid(. ~ques, shrink=TRUE) + xlab("Location") + ylab("QScore") + ggtitle("Liberdade")
    ggplot(catole, aes(x=photo, y=mean, colour=type)) + geom_point(shape=1, size=2) + geom_errorbar(aes(ymin=inf, ymax=sup)) + facet_grid(. ~ques, shrink=TRUE) + xlab("Location") + ylab("QScore") + ggtitle("Catolé") 
```


# Krippendorf

## Geral
```{r, echo=FALSE, fig.show='asis', fig.width=4}
source('krippMoran.R')

file1 <- "consense100/consenseMatrixAgra.dat"
file2 <- "consense100/consenseMatrixSeg.dat"
krippAlpha(file1, file2)
```

## Adulto
```{r, echo=FALSE, fig.show='asis', fig.width=4}
file1 <- "consense100/consenseMatrixAgraAdulto.dat"
file2 <- "consense100/consenseMatrixSegAdulto.dat"
krippAlpha(file1, file2)
```

## Jovem
```{r, echo=FALSE, fig.show='asis', fig.width=4}
file1 <- "consense100/consenseMatrixAgraJovem.dat"
file2 <- "consense100/consenseMatrixSegJovem.dat"
krippAlpha(file1, file2)
```


## Baixa
```{r, echo=FALSE, fig.show='asis', fig.width=4}
file1 <- "consense100/consenseMatrixAgraBaixa.dat"
file2 <- "consense100/consenseMatrixSegBaixa.dat"
krippAlpha(file1, file2)
```

## Media
```{r, echo=FALSE, fig.show='asis', fig.width=4}
file1 <- "consense100/consenseMatrixAgraMedia.dat"
file2 <- "consense100/consenseMatrixSegMedia.dat"
krippAlpha(file1, file2)
```

## Feminino
```{r, echo=FALSE, fig.show='asis', fig.width=4}
file1 <- "consense100/consenseMatrixAgraFeminino.dat"
file2 <- "consense100/consenseMatrixSegFeminino.dat"
krippAlpha(file1, file2)
```

## Masculino
```{r, echo=FALSE, fig.show='asis', fig.width=4}
file1 <- "consense100/consenseMatrixAgraMasculino.dat"
file2 <- "consense100/consenseMatrixSegMasculino.dat"
krippAlpha(file1, file2)
```

## Solteiro
```{r, echo=FALSE, fig.show='asis', fig.width=4}
file1 <- "consense100/consenseMatrixAgraSolteiro.dat"
file2 <- "consense100/consenseMatrixSegSolteiro.dat"
krippAlpha(file1, file2)
```

## Casado
```{r, echo=FALSE, fig.show='asis', fig.width=4}
file1 <- "consense100/consenseMatrixAgraCasado.dat"
file2 <- "consense100/consenseMatrixSegCasado.dat"
krippAlpha(file1, file2)
```

# Kendall

## Geral
```{r, echo=FALSE, fig.show='asis', fig.width=4}
source('kendallDistance.R')

file1 <- "kendall100/agradGeralAll.dat"
file2 <- " kendall100/segGeralAll.dat"
krippAlpha(file1, file2)
```

```{r}
summary(cars)
```

You can also embed plots, for example:

```{r, echo=FALSE}
plot(cars)
```

Note that the `echo = FALSE` parameter was added to the code chunk to prevent printing of the R code that generated the plot.
