---
title: "Análise Comparativa (TTests) Bairros"
output: pdf_document
---

#Análise dos Bairros

##Agradável  Geral
### Catole x Centro
```{r, echo=FALSE, fig.show='asis', fig.width=3}
library(ggplot2)
source('calculaTTest.R')

catole <- "bairros100/catoleAgradAll.dat"
centro <- "bairros100/centroAgradAll.dat"
liberdade <- "bairros100/liberdadeAgradAll.dat"
color <- "green"
#output1 <- "Catolé Agradável Geral"
#output2 <- "Centro Agradável Geral"
#output3 <-  "Liberdade Agradável Geral"
output1 <- "Catolé"
output2 <- "Centro"
output3 <-  "Liberdade"
calculateTTests(catole, centro, output1, output2, color, TRUE)
catoleData <- data1
centroData <- data2
```

### Liberdade x Centro
```{r, echo=FALSE, fig.show='asis', fig.width=3}
calculateTTests(liberdade, centro, output3, output2, color, TRUE)
liberdadeData <- data1
```

### Catole x Liberdade
```{r, echo=FALSE, fig.show='asis', fig.width=3}
calculateTTests(catole, liberdade, output1, output3, color, TRUE)
```

### Normalidade Catole, Centro, Liberdade
```{r, echo=FALSE, fig.show='asis', fig.width=2.5}
ggplot(catoleData, aes(y=catoleData$V3, x=c(""))) + geom_boxplot() + geom_point(position = position_jitter(width = 0.2)) + ggtitle(paste(output1))+theme_bw()+ xlab("") + ylab("QScore")+ylim(2, 8)+theme(axis.text=element_text(size=14), axis.title=element_text(size=14))
ggplot(centroData, aes(y=centroData$V3, x=c(""))) + geom_boxplot() + geom_point(position = position_jitter(width = 0.2)) + ggtitle(paste(output2))+theme_bw()+ xlab("") + ylab("QScore")+ylim(2, 8)+theme(axis.text=element_text(size=14), axis.title=element_text(size=14))
ggplot(liberdadeData, aes(y=liberdadeData$V3, x=c(""))) + geom_boxplot() + geom_point(position = position_jitter(width = 0.2)) + ggtitle(paste(output3))+theme_bw()+ xlab("") + ylab("QScore")+ylim(2, 8)+theme(axis.text=element_text(size=14), axis.title=element_text(size=14))

catoleData$bairro <- "Catolé"
centroData$bairro <- "Centro"
liberdadeData$bairro <- "Liberdade"

os3 <- rbind(catoleData, centroData, liberdadeData)
ggplot(os3, aes(y=V3, x = bairro)) + 
  geom_boxplot() + 
  geom_point(position = position_jitter(width = 0.15), size = 4, alpha = 0.6) + 
  theme_bw()+ xlab("") + 
  ylab("QScore")+ylim(2, 8)+
  theme(axis.text=element_text(size=14), axis.title=element_text(size=14))


qqnorm(catoleData$V3)
qqline(catoleData$V3)
qqnorm(centroData$V3)
qqline(centroData$V3)
qqnorm(liberdadeData$V3)
qqline(liberdadeData$V3)
```

##Seguranca  Geral
### Catole x Centro
```{r, echo=FALSE, fig.show='asis', fig.width=3}
source('calculaTTest.R')

catole <- "bairros100/catoleSegAll.dat"
centro <- "bairros100/centroSegAll.dat"
liberdade <- "bairros100/liberdadeSegAll.dat"
color <- "green"
#output1 <- "Catolé Segurança"
#output2 <- "Centro Segurança"
#output3 <-  "Liberdade Segurança"
output1 <- "Catolé"
output2 <- "Centro"
output3 <-  "Liberdade"
calculateTTests(catole, centro, output1, output2, color, TRUE)
catoleData <- data1
centroData <- data2
```

### Liberdade x Centro
```{r, echo=FALSE, fig.show='asis', fig.width=3}
calculateTTests(liberdade, centro, output3, output2, color, TRUE)
liberdadeData <- data1
```

### Catole x Liberdade
```{r, echo=FALSE, fig.show='asis', fig.width=3}
calculateTTests(catole, liberdade, output1, output3, color, TRUE)
```

### Normalidade Catole, Centro, Liberdade
```{r, echo=FALSE, fig.show='asis', fig.width=2.5}

ggplot(catoleData, aes(y=catoleData$V3, x=c("")))+geom_boxplot()+ geom_point(position = position_jitter(width = 0.2)) + ggtitle(paste(output1))+theme_bw()+ xlab("") + ylab("QScore")+ ylim(2, 7)+theme(axis.text=element_text(size=14), axis.title=element_text(size=14))
ggplot(centroData, aes(y=centroData$V3, x=c("")))+geom_boxplot() + geom_point(position = position_jitter(width = 0.2))+ ggtitle(paste(output2))+theme_bw()+ xlab("") + ylab("QScore")+ ylim(2, 7)+theme(axis.text=element_text(size=14), axis.title=element_text(size=14))
ggplot(liberdadeData, aes(y=liberdadeData$V3, x=c("")))+geom_boxplot()+ geom_point(position = position_jitter(width = 0.2)) + ggtitle(paste( output3))+theme_bw()+ xlab("") + ylab("QScore") + ylim(2, 7)+theme(axis.text=element_text(size=14), axis.title=element_text(size=14))


catoleData$bairro <- "Catolé"
centroData$bairro <- "Centro"
liberdadeData$bairro <- "Liberdade"

os3 <- rbind(catoleData, centroData, liberdadeData)
ggplot(os3, aes(y=V3, x = bairro)) + 
  geom_boxplot() + 
  geom_point(position = position_jitter(width = 0.15), size = 4, alpha = 0.6) + 
  theme_bw()+ xlab("") + 
  ylab("QScore")+ylim(2, 8)+
  theme(axis.text=element_text(size=14), axis.title=element_text(size=14))

qqnorm(catoleData$V3)
qqline(catoleData$V3)
qqnorm(centroData$V3)
qqline(centroData$V3)
qqnorm(liberdadeData$V3)
qqline(liberdadeData$V3)
```

##Jovem Agradável
### Catole x Centro
```{r, echo=FALSE, fig.show='asis', fig.width=3}
source('calculaTTest.R')

catole <- "bairros100/catoleAgradJovemAll.dat"
centro <- "bairros100/centroAgradJovemAll.dat"
liberdade <- "bairros100/liberdadeAgradJovemAll.dat"
color <- "green"
output1 <- "Catole Agrad Jov"
output2 <- "Centro Agrad Jov"
output3 <-  "Liberdade Agrad Jov"
calculateTTests(catole, centro, output1, output2, color, TRUE)
catoleData <- data1
centroData <- data2
```

### Liberdade x Centro
```{r, echo=FALSE, fig.show='asis', fig.width=3}
calculateTTests(liberdade, centro, output3, output2, color, TRUE)
liberdadeData <- data1
```

### Catole x Liberdade
```{r, echo=FALSE, fig.show='asis', fig.width=3}
calculateTTests(catole, liberdade, output1, output3, color, TRUE)
```

### Normalidade Catole, Centro, Liberdade
```{r, echo=FALSE, fig.show='asis', fig.width=3}

ggplot(catoleData, aes(y=catoleData$V3, x=c(output1)))+geom_boxplot() + ggtitle(paste("Boxplot ", output1))
ggplot(centroData, aes(y=centroData$V3, x=c(output2)))+geom_boxplot() + ggtitle(paste("Boxplot ", output2))
ggplot(liberdadeData, aes(y=liberdadeData$V3, x=c(output3)))+geom_boxplot() + ggtitle(paste("Boxplot ", output3))

summary(liberdadeData)
summary(catoleData)
summary(centroData)

qqnorm(catoleData$V3)
qqline(catoleData$V3)
qqnorm(centroData$V3)
qqline(centroData$V3)
qqnorm(liberdadeData$V3)
qqline(liberdadeData$V3)
```

##Jovem Segurança
### Catole x Centro
```{r, echo=FALSE, fig.show='asis', fig.width=3}
source('calculaTTest.R')

catole <- "bairros100/catoleSegJovemAll.dat"
centro <- "bairros100/centroSegJovemAll.dat"
liberdade <- "bairros100/liberdadeSegJovemAll.dat"
color <- "green"
output1 <- "Catole Seg Jov"
output2 <- "Centro Seg Jov"
output3 <-  "Liberdade Seg Jov"
calculateTTests(catole, centro, output1, output2, color, TRUE)
catoleData <- data1
centroData <- data2
```

### Liberdade x Centro
```{r, echo=FALSE, fig.show='asis', fig.width=3}
calculateTTests(liberdade, centro, output3, output2, color, TRUE)
liberdadeData <- data1
```

### Catole x Liberdade
```{r, echo=FALSE, fig.show='asis', fig.width=3}
calculateTTests(catole, liberdade, output1, output3, color, TRUE)
```

### Normalidade Catole, Centro, Liberdade
```{r, echo=FALSE, fig.show='asis', fig.width=3}

ggplot(catoleData, aes(y=catoleData$V3, x=c(output1)))+geom_boxplot() + ggtitle(paste("Boxplot ", output1))
ggplot(centroData, aes(y=centroData$V3, x=c(output2)))+geom_boxplot() + ggtitle(paste("Boxplot ", output2))
ggplot(liberdadeData, aes(y=liberdadeData$V3, x=c(output3)))+geom_boxplot() + ggtitle(paste("Boxplot ", output3))


qqnorm(catoleData$V3)
qqline(catoleData$V3)
qqnorm(centroData$V3)
qqline(centroData$V3)
qqnorm(liberdadeData$V3)
qqline(liberdadeData$V3)
```

##Adulto Agradável
### Catole x Centro
```{r, echo=FALSE, fig.show='asis', fig.width=3}
source('calculaTTest.R')

catole <- "bairros100/catoleAgradAdultoAll.dat"
centro <- "bairros100/centroAgradAdultoAll.dat"
liberdade <- "bairros100/liberdadeAgradAdultoAll.dat"
color <- "green"
output1 <- "Catole Agra Adu"
output2 <- "Centro Agra Adu"
output3 <-  "Liberdade Agra Adu"
calculateTTests(catole, centro, output1, output2, color, TRUE)
catoleData <- data1
centroData <- data2
```

### Liberdade x Centro
```{r, echo=FALSE, fig.show='asis', fig.width=3}
calculateTTests(liberdade, centro, output3, output2, color, TRUE)
liberdadeData <- data1
```

### Catole x Liberdade
```{r, echo=FALSE, fig.show='asis', fig.width=3}
calculateTTests(catole, liberdade, output1, output3, color, TRUE)
```

### Normalidade Catole, Centro, Liberdade
```{r, echo=FALSE, fig.show='asis', fig.width=3}

ggplot(catoleData, aes(y=catoleData$V3, x=c(output1)))+geom_boxplot() + ggtitle(paste("Boxplot ", output1))
ggplot(centroData, aes(y=centroData$V3, x=c(output2)))+geom_boxplot() + ggtitle(paste("Boxplot ", output2))
ggplot(liberdadeData, aes(y=liberdadeData$V3, x=c(output3)))+geom_boxplot() + ggtitle(paste("Boxplot ", output3))

summary(liberdadeData)
summary(catoleData)
summary(centroData)

qqnorm(catoleData$V3)
qqline(catoleData$V3)
qqnorm(centroData$V3)
qqline(centroData$V3)
qqnorm(liberdadeData$V3)
qqline(liberdadeData$V3)
```

##Adulto Seguranca
### Catole x Centro
```{r, echo=FALSE, fig.show='asis', fig.width=3}
source('calculaTTest.R')

catole <- "bairros100/catoleSegAdultoAll.dat"
centro <- "bairros100/centroSegAdultoAll.dat"
liberdade <- "bairros100/liberdadeSegAdultoAll.dat"
color <- "green"
output1 <- "Catole Seg Adu"
output2 <- "Centro Seg Adu"
output3 <-  "Liberdade Seg Adu"
calculateTTests(catole, centro, output1, output2, color, TRUE)
catoleData <- data1
centroData <- data2
```

### Liberdade x Centro
```{r, echo=FALSE, fig.show='asis', fig.width=3}
calculateTTests(liberdade, centro, output3, output2, color, TRUE)
liberdadeData <- data1
```

### Catole x Liberdade
```{r, echo=FALSE, fig.show='asis', fig.width=3}
calculateTTests(catole, liberdade, output1, output3, color, TRUE)
```

### Normalidade Catole, Centro, Liberdade
```{r, echo=FALSE, fig.show='asis', fig.width=3}

ggplot(catoleData, aes(y=catoleData$V3, x=c(output1)))+geom_boxplot() + ggtitle(paste("Boxplot ", output1))
ggplot(centroData, aes(y=centroData$V3, x=c(output2)))+geom_boxplot() + ggtitle(paste("Boxplot ", output2))
ggplot(liberdadeData, aes(y=liberdadeData$V3, x=c(output3)))+geom_boxplot() + ggtitle(paste("Boxplot ", output3))


qqnorm(catoleData$V3)
qqline(catoleData$V3)
qqnorm(centroData$V3)
qqline(centroData$V3)
qqnorm(liberdadeData$V3)
qqline(liberdadeData$V3)
```

##Baixa Agradável
### Catole x Centro
```{r, echo=FALSE, fig.show='asis', fig.width=3}
source('calculaTTest.R')

catole <- "bairros100/catoleAgradBaixaAll.dat"
centro <- "bairros100/centroAgradBaixaAll.dat"
liberdade <- "bairros100/liberdadeAgradBaixaAll.dat"
color <- "green"
output1 <- "Catole Agrad Baixa"
output2 <- "Centro Agrad Baixa"
output3 <-  "Liberdade Agrad Baixa"
calculateTTests(catole, centro, output1, output2, color, TRUE)
catoleData <- data1
centroData <- data2
```

### Liberdade x Centro
```{r, echo=FALSE, fig.show='asis', fig.width=3}
calculateTTests(liberdade, centro, output3, output2, color, TRUE)
liberdadeData <- data1
```

### Catole x Liberdade
```{r, echo=FALSE, fig.show='asis', fig.width=3}
calculateTTests(catole, liberdade, output1, output3, color, TRUE)
```

### Normalidade Catole, Centro, Liberdade
```{r, echo=FALSE, fig.show='asis', fig.width=3}

ggplot(catoleData, aes(y=catoleData$V3, x=c(output1)))+geom_boxplot() + ggtitle(paste("Boxplot ", output1))
ggplot(centroData, aes(y=centroData$V3, x=c(output2)))+geom_boxplot() + ggtitle(paste("Boxplot ", output2))
ggplot(liberdadeData, aes(y=liberdadeData$V3, x=c(output3)))+geom_boxplot() + ggtitle(paste("Boxplot ", output3))


qqnorm(catoleData$V3)
qqline(catoleData$V3)
qqnorm(centroData$V3)
qqline(centroData$V3)
qqnorm(liberdadeData$V3)
qqline(liberdadeData$V3)
```

##Baixa Segurança
### Catole x Centro
```{r, echo=FALSE, fig.show='asis', fig.width=3}
source('calculaTTest.R')

catole <- "bairros100/catoleSegBaixaAll.dat"
centro <- "bairros100/centroSegBaixaAll.dat"
liberdade <- "bairros100/liberdadeSegBaixaAll.dat"
color <- "green"
output1 <- "Catole Seg Baixa"
output2 <- "Centro Seg Baixa"
output3 <-  "Liberdade Seg Baixa"
calculateTTests(catole, centro, output1, output2, color, TRUE)
catoleData <- data1
centroData <- data2
```

### Liberdade x Centro
```{r, echo=FALSE, fig.show='asis', fig.width=3}
calculateTTests(liberdade, centro, output3, output2, color, TRUE)
liberdadeData <- data1
```

### Catole x Liberdade
```{r, echo=FALSE, fig.show='asis', fig.width=3}
calculateTTests(catole, liberdade, output1, output3, color, TRUE)
```

### Normalidade Catole, Centro, Liberdade
```{r, echo=FALSE, fig.show='asis', fig.width=3}

ggplot(catoleData, aes(y=catoleData$V3, x=c(output1)))+geom_boxplot() + ggtitle(paste("Boxplot ", output1))
ggplot(centroData, aes(y=centroData$V3, x=c(output2)))+geom_boxplot() + ggtitle(paste("Boxplot ", output2))
ggplot(liberdadeData, aes(y=liberdadeData$V3, x=c(output3)))+geom_boxplot() + ggtitle(paste("Boxplot ", output3))


qqnorm(catoleData$V3)
qqline(catoleData$V3)
qqnorm(centroData$V3)
qqline(centroData$V3)
qqnorm(liberdadeData$V3)
qqline(liberdadeData$V3)
```


##Media Agradável
### Catole x Centro
```{r, echo=FALSE, fig.show='asis', fig.width=3}
source('calculaTTest.R')

catole <- "bairros100/catoleAgradMediaAll.dat"
centro <- "bairros100/centroAgradMediaAll.dat"
liberdade <- "bairros100/liberdadeAgradMediaAll.dat"
color <- "green"
output1 <- "Catole Agrad Media"
output2 <- "Centro Agrad Media"
output3 <-  "Liberdade Agrad Media"
calculateTTests(catole, centro, output1, output2, color, TRUE)
catoleData <- data1
centroData <- data2
```

### Liberdade x Centro
```{r, echo=FALSE, fig.show='asis', fig.width=3}
calculateTTests(liberdade, centro, output3, output2, color, TRUE)
liberdadeData <- data1
```

### Catole x Liberdade
```{r, echo=FALSE, fig.show='asis', fig.width=3}
calculateTTests(catole, liberdade, output1, output3, color, TRUE)
```

### Normalidade Catole, Centro, Liberdade
```{r, echo=FALSE, fig.show='asis', fig.width=3}

ggplot(catoleData, aes(y=catoleData$V3, x=c(output1)))+geom_boxplot() + ggtitle(paste("Boxplot ", output1))
ggplot(centroData, aes(y=centroData$V3, x=c(output2)))+geom_boxplot() + ggtitle(paste("Boxplot ", output2))
ggplot(liberdadeData, aes(y=liberdadeData$V3, x=c(output3)))+geom_boxplot() + ggtitle(paste("Boxplot ", output3))


qqnorm(catoleData$V3)
qqline(catoleData$V3)
qqnorm(centroData$V3)
qqline(centroData$V3)
qqnorm(liberdadeData$V3)
qqline(liberdadeData$V3)
```

##Media Segurança
### Catole x Centro
```{r, echo=FALSE, fig.show='asis', fig.width=3}
source('calculaTTest.R')

catole <- "bairros100/catoleSegMediaAll.dat"
centro <- "bairros100/centroSegMediaAll.dat"
liberdade <- "bairros100/liberdadeSegMediaAll.dat"
color <- "green"
output1 <- "Catole Seg Media"
output2 <- "Centro Seg Media"
output3 <-  "Liberdade Seg Media"
calculateTTests(catole, centro, output1, output2, color, TRUE)
catoleData <- data1
centroData <- data2
```

### Liberdade x Centro
```{r, echo=FALSE, fig.show='asis', fig.width=3}
calculateTTests(liberdade, centro, output3, output2, color, TRUE)
liberdadeData <- data1
```

### Catole x Liberdade
```{r, echo=FALSE, fig.show='asis', fig.width=3}
calculateTTests(catole, liberdade, output1, output3, color, TRUE)
```

### Normalidade Catole, Centro, Liberdade
```{r, echo=FALSE, fig.show='asis', fig.width=3}

ggplot(catoleData, aes(y=catoleData$V3, x=c(output1)))+geom_boxplot() + ggtitle(paste("Boxplot ", output1))
ggplot(centroData, aes(y=centroData$V3, x=c(output2)))+geom_boxplot() + ggtitle(paste("Boxplot ", output2))
ggplot(liberdadeData, aes(y=liberdadeData$V3, x=c(output3)))+geom_boxplot() + ggtitle(paste("Boxplot ", output3))


qqnorm(catoleData$V3)
qqline(catoleData$V3)
qqnorm(centroData$V3)
qqline(centroData$V3)
qqnorm(liberdadeData$V3)
qqline(liberdadeData$V3)
```

