---
title: "Análise Comparativa (TTests) Bairros - Conhece x Não Conhece"
output: pdf_document
---

##Conhece Agradável
### Catole x Centro
```{r, echo=FALSE, fig.show='asis', fig.width=3}
library(ggplot2)
source('calculaTTest.R')

catole <- "bairros100/catoleAgradConheceAll.dat"
centro <- "bairros100/centroAgradConheceAll.dat"
liberdade <- "bairros100/liberdadeAgradConheceAll.dat"
color <- "green"
output1 <- "Catole Agrad Conhece"
output2 <- "Centro Agrad Conhece"
output3 <-  "Liberdade Agrad Conhece"
calculateTTests(catole, centro, output1, output2, color, TRUE)
catoleData <- data1
centroData <- data2
```

### Liberdade x Centro
```{r, echo=FALSE, fig.show='asis', fig.width=3}
calculateTTests(liberdade, centro, output3, output2, color, TRUE)
liberdadeData <- data1
```

### Catole x Liberdade
```{r, echo=FALSE, fig.show='asis', fig.width=3}
calculateTTests(catole, liberdade, output1, output3, color, TRUE)
```

### Normalidade Catole, Centro, Liberdade
```{r, echo=FALSE, fig.show='asis', fig.width=3}

ggplot(catoleData, aes(y=catoleData$V3, x=c(output1)))+geom_boxplot() + ggtitle(paste("Boxplot ", output1))
ggplot(centroData, aes(y=centroData$V3, x=c(output2)))+geom_boxplot() + ggtitle(paste("Boxplot ", output2))
ggplot(liberdadeData, aes(y=liberdadeData$V3, x=c(output3)))+geom_boxplot() + ggtitle(paste("Boxplot ", output3))


qqnorm(catoleData$V3)
qqline(catoleData$V3)
qqnorm(centroData$V3)
qqline(centroData$V3)
qqnorm(liberdadeData$V3)
qqline(liberdadeData$V3)
```

##Conhece Segurança
### Catole x Centro
```{r, echo=FALSE, fig.show='asis', fig.width=3}
source('calculaTTest.R')

catole <- "bairros100/catoleSegConheceAll.dat"
centro <- "bairros100/centroSegConheceAll.dat"
liberdade <- "bairros100/liberdadeSegConheceAll.dat"
color <- "green"
output1 <- "Catole Seg Conhece"
output2 <- "Centro Seg Conhece"
output3 <-  "Liberdade Seg Conhece"
calculateTTests(catole, centro, output1, output2, color, TRUE)
catoleData <- data1
centroData <- data2
```

### Liberdade x Centro
```{r, echo=FALSE, fig.show='asis', fig.width=3}
calculateTTests(liberdade, centro, output3, output2, color, TRUE)
liberdadeData <- data1
```

### Catole x Liberdade
```{r, echo=FALSE, fig.show='asis', fig.width=3}
calculateTTests(catole, liberdade, output1, output3, color, TRUE)
```

### Normalidade Catole, Centro, Liberdade
```{r, echo=FALSE, fig.show='asis', fig.width=3}

ggplot(catoleData, aes(y=catoleData$V3, x=c(output1)))+geom_boxplot() + ggtitle(paste("Boxplot ", output1))
ggplot(centroData, aes(y=centroData$V3, x=c(output2)))+geom_boxplot() + ggtitle(paste("Boxplot ", output2))
ggplot(liberdadeData, aes(y=liberdadeData$V3, x=c(output3)))+geom_boxplot() + ggtitle(paste("Boxplot ", output3))


qqnorm(catoleData$V3)
qqline(catoleData$V3)
qqnorm(centroData$V3)
qqline(centroData$V3)
qqnorm(liberdadeData$V3)
qqline(liberdadeData$V3)
```

##Não Conhece Agradável
### Catole x Centro
```{r, echo=FALSE, fig.show='asis', fig.width=3}
catole <- "bairros100/catoleAgradNConheceAll.dat"
centro <- "bairros100/centroAgradNConheceAll.dat"
liberdade <- "bairros100/liberdadeAgradNConheceAll.dat"
color <- "green"
output1 <- "Catole Agrad NConhece"
output2 <- "Centro Agrad NConhece"
output3 <-  "Liberdade Agrad NConhece"
calculateTTests(catole, centro, output1, output2, color, TRUE)
catoleData <- data1
centroData <- data2
```

### Liberdade x Centro
```{r, echo=FALSE, fig.show='asis', fig.width=3}
calculateTTests(liberdade, centro, output3, output2, color, TRUE)
liberdadeData <- data1
```

### Catole x Liberdade
```{r, echo=FALSE, fig.show='asis', fig.width=3}
calculateTTests(catole, liberdade, output1, output3, color, TRUE)
```

### Normalidade Catole, Centro, Liberdade
```{r, echo=FALSE, fig.show='asis', fig.width=3}

ggplot(catoleData, aes(y=catoleData$V3, x=c(output1)))+geom_boxplot() + ggtitle(paste("Boxplot ", output1))
ggplot(centroData, aes(y=centroData$V3, x=c(output2)))+geom_boxplot() + ggtitle(paste("Boxplot ", output2))
ggplot(liberdadeData, aes(y=liberdadeData$V3, x=c(output3)))+geom_boxplot() + ggtitle(paste("Boxplot ", output3))


qqnorm(catoleData$V3)
qqline(catoleData$V3)
qqnorm(centroData$V3)
qqline(centroData$V3)
qqnorm(liberdadeData$V3)
qqline(liberdadeData$V3)
```

##Não Conhece Segurança
### Catole x Centro
```{r, echo=FALSE, fig.show='asis', fig.width=3}
source('calculaTTest.R')

catole <- "bairros100/catoleSegNConheceAll.dat"
centro <- "bairros100/centroSegNConheceAll.dat"
liberdade <- "bairros100/liberdadeSegNConheceAll.dat"
color <- "green"
output1 <- "Catole Seg NConhece"
output2 <- "Centro Seg NConhece"
output3 <-  "Liberdade Seg NConhece"
calculateTTests(catole, centro, output1, output2, color, TRUE)
catoleData <- data1
centroData <- data2
```

### Liberdade x Centro
```{r, echo=FALSE, fig.show='asis', fig.width=3}
calculateTTests(liberdade, centro, output3, output2, color, TRUE)
liberdadeData <- data1
```

### Catole x Liberdade
```{r, echo=FALSE, fig.show='asis', fig.width=3}
calculateTTests(catole, liberdade, output1, output3, color, TRUE)
```

### Normalidade Catole, Centro, Liberdade
```{r, echo=FALSE, fig.show='asis', fig.width=3}

ggplot(catoleData, aes(y=catoleData$V3, x=c(output1)))+geom_boxplot() + ggtitle(paste("Boxplot ", output1))
ggplot(centroData, aes(y=centroData$V3, x=c(output2)))+geom_boxplot() + ggtitle(paste("Boxplot ", output2))
ggplot(liberdadeData, aes(y=liberdadeData$V3, x=c(output3)))+geom_boxplot() + ggtitle(paste("Boxplot ", output3))


qqnorm(catoleData$V3)
qqline(catoleData$V3)
qqnorm(centroData$V3)
qqline(centroData$V3)
qqnorm(liberdadeData$V3)
qqline(liberdadeData$V3)
```
