---
title: "Análise Comparativa (TTests) Bairros"
output: pdf_document
---

##Feminino Agradável
### Catole x Centro
```{r, echo=FALSE, fig.show='asis', fig.width=3}
library(ggplot2)
source('calculaTTest.R')

catole <- "bairros100/catoleAgradFemininoAll.dat"
centro <- "bairros100/centroAgradFemininoAll.dat"
liberdade <- "bairros100/liberdadeAgradFemininoAll.dat"
color <- "green"
output1 <- "Catole Agrad Feminino"
output2 <- "Centro Agrad Feminino"
output3 <-  "Liberdade Agrad Feminino"
calculateTTests(catole, centro, output1, output2, color, TRUE)
catoleData <- data1
centroData <- data2
```

### Liberdade x Centro
```{r, echo=FALSE, fig.show='asis', fig.width=3}
calculateTTests(liberdade, centro, output3, output2, color, TRUE)
liberdadeData <- data1
```

### Catole x Liberdade
```{r, echo=FALSE, fig.show='asis', fig.width=3}
calculateTTests(catole, liberdade, output1, output3, color, TRUE)
```

### Normalidade Catole, Centro, Liberdade
```{r, echo=FALSE, fig.show='asis', fig.width=3}

ggplot(catoleData, aes(y=catoleData$V3, x=c(output1)))+geom_boxplot() + ggtitle(paste("Boxplot ", output1))
ggplot(centroData, aes(y=centroData$V3, x=c(output2)))+geom_boxplot() + ggtitle(paste("Boxplot ", output2))
ggplot(liberdadeData, aes(y=liberdadeData$V3, x=c(output3)))+geom_boxplot() + ggtitle(paste("Boxplot ", output3))


qqnorm(catoleData$V3)
qqline(catoleData$V3)
qqnorm(centroData$V3)
qqline(centroData$V3)
qqnorm(liberdadeData$V3)
qqline(liberdadeData$V3)
```

##Feminino Segurança
### Catole x Centro
```{r, echo=FALSE, fig.show='asis', fig.width=3}
source('calculaTTest.R')

catole <- "bairros100/catoleSegFemininoAll.dat"
centro <- "bairros100/centroSegFemininoAll.dat"
liberdade <- "bairros100/liberdadeSegFemininoAll.dat"
color <- "green"
output1 <- "Catole Seg Feminino"
output2 <- "Centro Seg Feminino"
output3 <-  "Liberdade Seg Feminino"
calculateTTests(catole, centro, output1, output2, color, TRUE)
catoleData <- data1
centroData <- data2
```

### Liberdade x Centro
```{r, echo=FALSE, fig.show='asis', fig.width=3}
calculateTTests(liberdade, centro, output3, output2, color, TRUE)
liberdadeData <- data1
```

### Catole x Liberdade
```{r, echo=FALSE, fig.show='asis', fig.width=3}
calculateTTests(catole, liberdade, output1, output3, color, TRUE)
```

### Normalidade Catole, Centro, Liberdade
```{r, echo=FALSE, fig.show='asis', fig.width=3}

ggplot(catoleData, aes(y=catoleData$V3, x=c(output1)))+geom_boxplot() + ggtitle(paste("Boxplot ", output1))
ggplot(centroData, aes(y=centroData$V3, x=c(output2)))+geom_boxplot() + ggtitle(paste("Boxplot ", output2))
ggplot(liberdadeData, aes(y=liberdadeData$V3, x=c(output3)))+geom_boxplot() + ggtitle(paste("Boxplot ", output3))


qqnorm(catoleData$V3)
qqline(catoleData$V3)
qqnorm(centroData$V3)
qqline(centroData$V3)
qqnorm(liberdadeData$V3)
qqline(liberdadeData$V3)
```

##Masculino Agradável
### Catole x Centro
```{r, echo=FALSE, fig.show='asis', fig.width=3}
catole <- "bairros100/catoleAgradMasculinoAll.dat"
centro <- "bairros100/centroAgradMasculinoAll.dat"
liberdade <- "bairros100/liberdadeAgradMasculinoAll.dat"
color <- "green"
output1 <- "Catole Agrad Masculino"
output2 <- "Centro Agrad Masculino"
output3 <-  "Liberdade Agrad Masculino"
calculateTTests(catole, centro, output1, output2, color, TRUE)
catoleData <- data1
centroData <- data2
```

### Liberdade x Centro
```{r, echo=FALSE, fig.show='asis', fig.width=3}
calculateTTests(liberdade, centro, output3, output2, color, TRUE)
liberdadeData <- data1
```

### Catole x Liberdade
```{r, echo=FALSE, fig.show='asis', fig.width=3}
calculateTTests(catole, liberdade, output1, output3, color, TRUE)
```

### Normalidade Catole, Centro, Liberdade
```{r, echo=FALSE, fig.show='asis', fig.width=3}

ggplot(catoleData, aes(y=catoleData$V3, x=c(output1)))+geom_boxplot() + ggtitle(paste("Boxplot ", output1))
ggplot(centroData, aes(y=centroData$V3, x=c(output2)))+geom_boxplot() + ggtitle(paste("Boxplot ", output2))
ggplot(liberdadeData, aes(y=liberdadeData$V3, x=c(output3)))+geom_boxplot() + ggtitle(paste("Boxplot ", output3))


qqnorm(catoleData$V3)
qqline(catoleData$V3)
qqnorm(centroData$V3)
qqline(centroData$V3)
qqnorm(liberdadeData$V3)
qqline(liberdadeData$V3)
```

##Masculino Segurança
### Catole x Centro
```{r, echo=FALSE, fig.show='asis', fig.width=3}
catole <- "bairros100/catoleSegMasculinoAll.dat"
centro <- "bairros100/centroSegMasculinoAll.dat"
liberdade <- "bairros100/liberdadeSegMasculinoAll.dat"
color <- "green"
output1 <- "Catole Seg Masculino"
output2 <- "Centro Seg Masculino"
output3 <-  "Liberdade Seg Masculino"
calculateTTests(catole, centro, output1, output2, color, TRUE)
catoleData <- data1
centroData <- data2
```

### Liberdade x Centro
```{r, echo=FALSE, fig.show='asis', fig.width=3}
calculateTTests(liberdade, centro, output3, output2, color, TRUE)
liberdadeData <- data1
```

### Catole x Liberdade
```{r, echo=FALSE, fig.show='asis', fig.width=3}
calculateTTests(catole, liberdade, output1, output3, color, TRUE)
```

### Normalidade Catole, Centro, Liberdade
```{r, echo=FALSE, fig.show='asis', fig.width=3}

ggplot(catoleData, aes(y=catoleData$V3, x=c(output1)))+geom_boxplot() + ggtitle(paste("Boxplot ", output1))
ggplot(centroData, aes(y=centroData$V3, x=c(output2)))+geom_boxplot() + ggtitle(paste("Boxplot ", output2))
ggplot(liberdadeData, aes(y=liberdadeData$V3, x=c(output3)))+geom_boxplot() + ggtitle(paste("Boxplot ", output3))


qqnorm(catoleData$V3)
qqline(catoleData$V3)
qqnorm(centroData$V3)
qqline(centroData$V3)
qqnorm(liberdadeData$V3)
qqline(liberdadeData$V3)
```

##Casado Agradável
### Catole x Centro
```{r, echo=FALSE, fig.show='asis', fig.width=3}
catole <- "bairros100/catoleAgradCasadoAll.dat"
centro <- "bairros100/centroAgradCasadoAll.dat"
liberdade <- "bairros100/liberdadeAgradCasadoAll.dat"
color <- "green"
output1 <- "Catole Agrad Casado"
output2 <- "Centro Agrad Casado"
output3 <-  "Liberdade Agrad Casado"
calculateTTests(catole, centro, output1, output2, color, TRUE)
catoleData <- data1
centroData <- data2
```

### Liberdade x Centro
```{r, echo=FALSE, fig.show='asis', fig.width=3}
calculateTTests(liberdade, centro, output3, output2, color, TRUE)
liberdadeData <- data1
```

### Catole x Liberdade
```{r, echo=FALSE, fig.show='asis', fig.width=3}
calculateTTests(catole, liberdade, output1, output3, color, TRUE)
```

### Normalidade Catole, Centro, Liberdade
```{r, echo=FALSE, fig.show='asis', fig.width=3}

ggplot(catoleData, aes(y=catoleData$V3, x=c(output1)))+geom_boxplot() + ggtitle(paste("Boxplot ", output1))
ggplot(centroData, aes(y=centroData$V3, x=c(output2)))+geom_boxplot() + ggtitle(paste("Boxplot ", output2))
ggplot(liberdadeData, aes(y=liberdadeData$V3, x=c(output3)))+geom_boxplot() + ggtitle(paste("Boxplot ", output3))


qqnorm(catoleData$V3)
qqline(catoleData$V3)
qqnorm(centroData$V3)
qqline(centroData$V3)
qqnorm(liberdadeData$V3)
qqline(liberdadeData$V3)
```

##Casado Segurança
### Catole x Centro
```{r, echo=FALSE, fig.show='asis', fig.width=3}
catole <- "bairros100/catoleSegCasadoAll.dat"
centro <- "bairros100/centroSegCasadoAll.dat"
liberdade <- "bairros100/liberdadeSegCasadoAll.dat"
color <- "green"
output1 <- "Catole Seg Casado"
output2 <- "Centro Seg Casado"
output3 <-  "Liberdade Seg Casado"
calculateTTests(catole, centro, output1, output2, color, TRUE)
catoleData <- data1
centroData <- data2
```

### Liberdade x Centro
```{r, echo=FALSE, fig.show='asis', fig.width=3}
calculateTTests(liberdade, centro, output3, output2, color, TRUE)
liberdadeData <- data1
```

### Catole x Liberdade
```{r, echo=FALSE, fig.show='asis', fig.width=3}
calculateTTests(catole, liberdade, output1, output3, color, TRUE)
```

### Normalidade Catole, Centro, Liberdade
```{r, echo=FALSE, fig.show='asis', fig.width=3}

ggplot(catoleData, aes(y=catoleData$V3, x=c(output1)))+geom_boxplot() + ggtitle(paste("Boxplot ", output1))
ggplot(centroData, aes(y=centroData$V3, x=c(output2)))+geom_boxplot() + ggtitle(paste("Boxplot ", output2))
ggplot(liberdadeData, aes(y=liberdadeData$V3, x=c(output3)))+geom_boxplot() + ggtitle(paste("Boxplot ", output3))


qqnorm(catoleData$V3)
qqline(catoleData$V3)
qqnorm(centroData$V3)
qqline(centroData$V3)
qqnorm(liberdadeData$V3)
qqline(liberdadeData$V3)
```

##Solteiro Agradável
### Catole x Centro
```{r, echo=FALSE, fig.show='asis', fig.width=3}
catole <- "bairros100/catoleAgradSolteiroAll.dat"
centro <- "bairros100/centroAgradSolteiroAll.dat"
liberdade <- "bairros100/liberdadeAgradSolteiroAll.dat"
color <- "green"
output1 <- "Catole Agrad Solteiro"
output2 <- "Centro Agrad Solteiro"
output3 <-  "Liberdade Agrad Solteiro"
calculateTTests(catole, centro, output1, output2, color, TRUE)
catoleData <- data1
centroData <- data2
```

### Liberdade x Centro
```{r, echo=FALSE, fig.show='asis', fig.width=3}
calculateTTests(liberdade, centro, output3, output2, color, TRUE)
liberdadeData <- data1
```

### Catole x Liberdade
```{r, echo=FALSE, fig.show='asis', fig.width=3}
calculateTTests(catole, liberdade, output1, output3, color, TRUE)
```

### Normalidade Catole, Centro, Liberdade
```{r, echo=FALSE, fig.show='asis', fig.width=3}

ggplot(catoleData, aes(y=catoleData$V3, x=c(output1)))+geom_boxplot() + ggtitle(paste("Boxplot ", output1))
ggplot(centroData, aes(y=centroData$V3, x=c(output2)))+geom_boxplot() + ggtitle(paste("Boxplot ", output2))
ggplot(liberdadeData, aes(y=liberdadeData$V3, x=c(output3)))+geom_boxplot() + ggtitle(paste("Boxplot ", output3))


qqnorm(catoleData$V3)
qqline(catoleData$V3)
qqnorm(centroData$V3)
qqline(centroData$V3)
qqnorm(liberdadeData$V3)
qqline(liberdadeData$V3)
```

##Solteiro Segurança
### Catole x Centro
```{r, echo=FALSE, fig.show='asis', fig.width=3}
catole <- "bairros100/catoleSegSolteiroAll.dat"
centro <- "bairros100/centroSegSolteiroAll.dat"
liberdade <- "bairros100/liberdadeSegSolteiroAll.dat"
color <- "green"
output1 <- "Catole Seg Solteiro"
output2 <- "Centro Seg Solteiro"
output3 <-  "Liberdade Seg Solteiro"
calculateTTests(catole, centro, output1, output2, color, TRUE)
catoleData <- data1
centroData <- data2
```

### Liberdade x Centro
```{r, echo=FALSE, fig.show='asis', fig.width=3}
calculateTTests(liberdade, centro, output3, output2, color, TRUE)
liberdadeData <- data1
```

### Catole x Liberdade
```{r, echo=FALSE, fig.show='asis', fig.width=3}
calculateTTests(catole, liberdade, output1, output3, color, TRUE)
```

### Normalidade Catole, Centro, Liberdade
```{r, echo=FALSE, fig.show='asis', fig.width=3}

ggplot(catoleData, aes(y=catoleData$V3, x=c(output1)))+geom_boxplot() + ggtitle(paste("Boxplot ", output1))
ggplot(centroData, aes(y=centroData$V3, x=c(output2)))+geom_boxplot() + ggtitle(paste("Boxplot ", output2))
ggplot(liberdadeData, aes(y=liberdadeData$V3, x=c(output3)))+geom_boxplot() + ggtitle(paste("Boxplot ", output3))


qqnorm(catoleData$V3)
qqline(catoleData$V3)
qqnorm(centroData$V3)
qqline(centroData$V3)
qqnorm(liberdadeData$V3)
qqline(liberdadeData$V3)
```

##Medio Agradável
### Catole x Centro
```{r, echo=FALSE, fig.show='asis', fig.width=3}
catole <- "bairros100/catoleAgradMedioAll.dat"
centro <- "bairros100/centroAgradMedioAll.dat"
liberdade <- "bairros100/liberdadeAgradMedioAll.dat"
color <- "green"
output1 <- "Catole Agrad Medio"
output2 <- "Centro Agrad Medio"
output3 <-  "Liberdade Agrad Medio"
calculateTTests(catole, centro, output1, output2, color, TRUE)
catoleData <- data1
centroData <- data2
```

### Liberdade x Centro
```{r, echo=FALSE, fig.show='asis', fig.width=3}
calculateTTests(liberdade, centro, output3, output2, color, TRUE)
liberdadeData <- data1
```

### Catole x Liberdade
```{r, echo=FALSE, fig.show='asis', fig.width=3}
calculateTTests(catole, liberdade, output1, output3, color, TRUE)
```

### Normalidade Catole, Centro, Liberdade
```{r, echo=FALSE, fig.show='asis', fig.width=3}
ggplot(catoleData, aes(y=catoleData$V3, x=c(output1)))+geom_boxplot() + ggtitle(paste("Boxplot ", output1))
ggplot(centroData, aes(y=centroData$V3, x=c(output2)))+geom_boxplot() + ggtitle(paste("Boxplot ", output2))
ggplot(liberdadeData, aes(y=liberdadeData$V3, x=c(output3)))+geom_boxplot() + ggtitle(paste("Boxplot ", output3))


qqnorm(catoleData$V3)
qqline(catoleData$V3)
qqnorm(centroData$V3)
qqline(centroData$V3)
qqnorm(liberdadeData$V3)
qqline(liberdadeData$V3)
```

##Medio Segurança
### Catole x Centro
```{r, echo=FALSE, fig.show='asis', fig.width=3}
catole <- "bairros100/catoleSegMedioAll.dat"
centro <- "bairros100/centroSegMedioAll.dat"
liberdade <- "bairros100/liberdadeSegMedioAll.dat"
color <- "green"
output1 <- "Catole Seg Medio"
output2 <- "Centro Seg Medio"
output3 <-  "Liberdade Seg Medio"
calculateTTests(catole, centro, output1, output2, color, TRUE)
catoleData <- data1
centroData <- data2
```

### Liberdade x Centro
```{r, echo=FALSE, fig.show='asis', fig.width=3}
calculateTTests(liberdade, centro, output3, output2, color, TRUE)
liberdadeData <- data1
```

### Catole x Liberdade
```{r, echo=FALSE, fig.show='asis', fig.width=3}
calculateTTests(catole, liberdade, output1, output3, color, TRUE)
```

### Normalidade Catole, Centro, Liberdade
```{r, echo=FALSE, fig.show='asis', fig.width=3}
ggplot(catoleData, aes(y=catoleData$V3, x=c(output1)))+geom_boxplot() + ggtitle(paste("Boxplot ", output1))
ggplot(centroData, aes(y=centroData$V3, x=c(output2)))+geom_boxplot() + ggtitle(paste("Boxplot ", output2))
ggplot(liberdadeData, aes(y=liberdadeData$V3, x=c(output3)))+geom_boxplot() + ggtitle(paste("Boxplot ", output3))


qqnorm(catoleData$V3)
qqline(catoleData$V3)
qqnorm(centroData$V3)
qqline(centroData$V3)
qqnorm(liberdadeData$V3)
qqline(liberdadeData$V3)
```

