---
title: "IC_Kripp_Kendall"
output: pdf_document
---

# Intervalos de Confiança por Ponto Geográfico Analisado

## Solteiros x Casados

```{r, echo=FALSE, fig.show='asis', fig.width=4}
source('analisaICPorFoto.R')

file1 <- "allSolteiroOrdInter.dat"
file2 <- "allCasadoOrdInter.dat"
type1 <- "solteiro"
type2 <- "casado"
analyseIC(file1, file2, type1, type2, shouldPlot=TRUE)
ggplot(centro, aes(x=photo, y=mean, colour=type)) + geom_point(shape=1, size=2) + geom_errorbar(aes(ymin=inf, ymax=sup)) + facet_grid(. ~ques, shrink=TRUE) + xlab("Location") + ylab("QScore") + ggtitle("Centro")
    ggplot(liberdade, aes(x=photo, y=mean, colour=type)) + geom_point(shape=1, size=2) + geom_errorbar(aes(ymin=inf, ymax=sup)) + facet_grid(. ~ques, shrink=TRUE) + xlab("Location") + ylab("QScore") + ggtitle("Liberdade")
    ggplot(catole, aes(x=photo, y=mean, colour=type)) + geom_point(shape=1, size=2) + geom_errorbar(aes(ymin=inf, ymax=sup)) + facet_grid(. ~ques, shrink=TRUE) + xlab("Location") + ylab("QScore") + ggtitle("Catolé") 

```

## Baixa x Media

```{r, echo=FALSE, fig.show='asis', fig.width=4}
file1 <- "allBaixaOrdInter.dat"
file2 <- "allMediaOrdInter.dat"
type1 <- "baixa"
type2 <- "media"
analyseIC(file1, file2, type1, type2, shouldPlot=TRUE)
ggplot(centro, aes(x=photo, y=mean, colour=type)) + geom_point(shape=1, size=2) + geom_errorbar(aes(ymin=inf, ymax=sup)) + facet_grid(. ~ques, shrink=TRUE) + xlab("Location") + ylab("QScore") + ggtitle("Centro")
    ggplot(liberdade, aes(x=photo, y=mean, colour=type)) + geom_point(shape=1, size=2) + geom_errorbar(aes(ymin=inf, ymax=sup)) + facet_grid(. ~ques, shrink=TRUE) + xlab("Location") + ylab("QScore") + ggtitle("Liberdade")
    ggplot(catole, aes(x=photo, y=mean, colour=type)) + geom_point(shape=1, size=2) + geom_errorbar(aes(ymin=inf, ymax=sup)) + facet_grid(. ~ques, shrink=TRUE) + xlab("Location") + ylab("QScore") + ggtitle("Catolé") 
```


## Feminino x Masculino

```{r, echo=FALSE, fig.show='asis', fig.width=4}
file1 <- "allFemininoOrdInter.dat"
file2 <- "allMasculinoOrdInter.dat"
type1 <- "feminino"
type2 <- "masculino"
analyseIC(file1, file2, type1, type2, shouldPlot=TRUE)
ggplot(centro, aes(x=photo, y=mean, colour=type)) + geom_point(shape=1, size=2) + geom_errorbar(aes(ymin=inf, ymax=sup)) + facet_grid(. ~ques, shrink=TRUE) + xlab("Location") + ylab("QScore") + ggtitle("Centro")
    ggplot(liberdade, aes(x=photo, y=mean, colour=type)) + geom_point(shape=1, size=2) + geom_errorbar(aes(ymin=inf, ymax=sup)) + facet_grid(. ~ques, shrink=TRUE) + xlab("Location") + ylab("QScore") + ggtitle("Liberdade")
    ggplot(catole, aes(x=photo, y=mean, colour=type)) + geom_point(shape=1, size=2) + geom_errorbar(aes(ymin=inf, ymax=sup)) + facet_grid(. ~ques, shrink=TRUE) + xlab("Location") + ylab("QScore") + ggtitle("Catolé") 
```

## Jovem x Adulto

```{r, echo=FALSE, fig.show='asis', fig.width=4}
file1 <- "allJovemOrdInter.dat"
file2 <- "allAdultoOrdInter.dat"
type1 <- "jovem"
type2 <- "adulto"
analyseIC(file1, file2, type1, type2, shouldPlot=TRUE)
ggplot(centro, aes(x=photo, y=mean, colour=type)) + geom_point(shape=1, size=2) + geom_errorbar(aes(ymin=inf, ymax=sup)) + facet_grid(. ~ques, shrink=TRUE) + xlab("Location") + ylab("QScore") + ggtitle("Centro")
    ggplot(liberdade, aes(x=photo, y=mean, colour=type)) + geom_point(shape=1, size=2) + geom_errorbar(aes(ymin=inf, ymax=sup)) + facet_grid(. ~ques, shrink=TRUE) + xlab("Location") + ylab("QScore") + ggtitle("Liberdade")
    ggplot(catole, aes(x=photo, y=mean, colour=type)) + geom_point(shape=1, size=2) + geom_errorbar(aes(ymin=inf, ymax=sup)) + facet_grid(. ~ques, shrink=TRUE) + xlab("Location") + ylab("QScore") + ggtitle("Catolé") 
```


# Krippendorf

## Geral
```{r, echo=FALSE, fig.show='asis', fig.width=4}
source('krippMoran.R')

file1 <- "consense100/consenseMatrixAgra.dat"
file2 <- "consense100/consenseMatrixSeg.dat"
krippAlpha(file1, file2)

## Adulto
```{r, echo=FALSE, fig.show='asis', fig.width=4}
file1 <- "consense100/consenseMatrixAgraAdulto.dat"
file2 <- "consense100/consenseMatrixSegAdulto.dat"
krippAlpha(file1, file2)
```

## Jovem
```{r, echo=FALSE, fig.show='asis', fig.width=4}
file1 <- "consense100/consenseMatrixAgraJovem.dat"
file2 <- "consense100/consenseMatrixSegJovem.dat"
krippAlpha(file1, file2)
```


## Baixa
```{r, echo=FALSE, fig.show='asis', fig.width=4}
file1 <- "consense100/consenseMatrixAgraBaixa.dat"
file2 <- "consense100/consenseMatrixSegBaixa.dat"
krippAlpha(file1, file2)
```

## Media
```{r, echo=FALSE, fig.show='asis', fig.width=4}
file1 <- "consense100/consenseMatrixAgraMedia.dat"
file2 <- "consense100/consenseMatrixSegMedia.dat"
krippAlpha(file1, file2)
```

## Feminino
```{r, echo=FALSE, fig.show='asis', fig.width=4}
file1 <- "consense100/consenseMatrixAgraFeminino.dat"
file2 <- "consense100/consenseMatrixSegFeminino.dat"
krippAlpha(file1, file2)
```

## Masculino
```{r, echo=FALSE, fig.show='asis', fig.width=4}
file1 <- "consense100/consenseMatrixAgraMasculino.dat"
file2 <- "consense100/consenseMatrixSegMasculino.dat"
krippAlpha(file1, file2)
```

## Solteiro
```{r, echo=FALSE, fig.show='asis', fig.width=4}
file1 <- "consense100/consenseMatrixAgraSolteiro.dat"
file2 <- "consense100/consenseMatrixSegSolteiro.dat"
krippAlpha(file1, file2)
```

## Casado
```{r, echo=FALSE, fig.show='asis', fig.width=4}
file1 <- "consense100/consenseMatrixAgraCasado.dat"
file2 <- "consense100/consenseMatrixSegCasado.dat"
krippAlpha(file1, file2)
```

# Kendall

## Geral
```{r, echo=FALSE, fig.show='asis', fig.width=4}
source('kendallDistance.R')

file1 <- "kendall100/agradGeralAll.dat"
file2 <- "kendall100/segGeralAll.dat"
normalizedKendallTauDistance(file1, file2)
```

## Casado x Solteiro 
### Agradável
```{r, echo=FALSE, fig.show='asis', fig.width=4}
file1 <- "kendall100/kendallAgradAllCasado.dat"
file2 <- " kendall100/kendallAgradAllSolteiro.dat"
normalizedKendallTauDistance(file1, file2)
```
### Seguranca
```{r, echo=FALSE, fig.show='asis', fig.width=4}
file1 <- "kendall100/kendallSegAllCasado.dat"
file2 <- " kendall100/kendallSegAllSolteiro.dat"
normalizedKendallTauDistance(file1, file2)
```

## Casado x Geral e Solteiro x Geral
### Agradável
```{r, echo=FALSE, fig.show='asis', fig.width=4}
file1 <- "kendall100/kendallAgradAllCasado.dat"
file2 <- " kendall100/kendallAgradAllGeralCasado.dat"
normalizedKendallTauDistance(file1, file2)

file1 <- "kendall100/kendallAgradAllSolteiro.dat"
file2 <- " kendall100/kendallAgradAllGeralCasado.dat"
normalizedKendallTauDistance(file1, file2)
```
### Seguranca
```{r, echo=FALSE, fig.show='asis', fig.width=4}
file1 <- "kendall100/kendallSegAllCasado.dat"
file2 <- " kendall100/kendallSegAllGeralCasado.dat"
normalizedKendallTauDistance(file1, file2)

file1 <- "kendall100/kendallSegAllSolteiro.dat"
file2 <- " kendall100/kendallSegAllGeralCasado.dat"
normalizedKendallTauDistance(file1, file2)
```

## Baixa x Media
### Agradável
```{r, echo=FALSE, fig.show='asis', fig.width=4}
file1 <- "kendall100/kendallAgradAllBaixa.dat"
file2 <- " kendall100/kendallAgradAllMedia.dat"
normalizedKendallTauDistance(file1, file2)
```
### Seguranca
```{r, echo=FALSE, fig.show='asis', fig.width=4}
file1 <- "kendall100/kendallSegAllBaixa.dat"
file2 <- " kendall100/kendallSegAllMedia.dat"
normalizedKendallTauDistance(file1, file2)
```

## Baixa x Geral e Media x Geral
### Agradável
```{r, echo=FALSE, fig.show='asis', fig.width=4}
file1 <- "kendall100/kendallAgradAllBaixa.dat"
file2 <- " kendall100/kendallAgradAllGeralBaixa.dat"
normalizedKendallTauDistance(file1, file2)

file1 <- "kendall100/kendallAgradAllMedia.dat"
file2 <- " kendall100/kendallAgradAllGeralBaixa.dat"
normalizedKendallTauDistance(file1, file2)
```
### Seguranca
```{r, echo=FALSE, fig.show='asis', fig.width=4}
file1 <- "kendall100/kendallSegAllBaixa.dat"
file2 <- " kendall100/kendallSegAllGeralBaixa.dat"
normalizedKendallTauDistance(file1, file2)

file1 <- "kendall100/kendallSegAllMedia.dat"
file2 <- " kendall100/kendallSegAllGeralBaixa.dat"
normalizedKendallTauDistance(file1, file2)
```

## Feminino x Masculino
### Agradável
```{r, echo=FALSE, fig.show='asis', fig.width=4}
file1 <- "kendall100/kendallAgradAllFeminino.dat"
file2 <- " kendall100/kendallAgradAllMasculino.dat"
normalizedKendallTauDistance(file1, file2)
```
### Seguranca
```{r, echo=FALSE, fig.show='asis', fig.width=4}
file1 <- "kendall100/kendallSegAllFeminino.dat"
file2 <- " kendall100/kendallSegAllMasculino.dat"
normalizedKendallTauDistance(file1, file2)
```

## Feminino x Geral e Masculino x Geral
### Agradável
```{r, echo=FALSE, fig.show='asis', fig.width=4}
file1 <- "kendall100/kendallAgradAllFeminino.dat"
file2 <- " kendall100/kendallAgradAllGeralFeminino.dat"
normalizedKendallTauDistance(file1, file2)

file1 <- "kendall100/kendallAgradAllMasculino.dat"
file2 <- " kendall100/kendallAgradAllGeralFeminino.dat"
normalizedKendallTauDistance(file1, file2)
```
### Seguranca
```{r, echo=FALSE, fig.show='asis', fig.width=4}
file1 <- "kendall100/kendallSegAllFeminino.dat"
file2 <- " kendall100/kendallSegAllGeralFeminino.dat"
normalizedKendallTauDistance(file1, file2)

file1 <- "kendall100/kendallSegAllMasculino.dat"
file2 <- " kendall100/kendallSegAllGeralFeminino.dat"
normalizedKendallTauDistance(file1, file2)
```

## Jovem x Adulto
### Agradável
```{r, echo=FALSE, fig.show='asis', fig.width=4}
file1 <- "kendall100/kendallAgradAllJovem.dat"
file2 <- " kendall100/kendallAgradAllAdulto.dat"
normalizedKendallTauDistance(file1, file2)
```
### Seguranca
```{r, echo=FALSE, fig.show='asis', fig.width=4}
file1 <- "kendall100/kendallSegAllJovem.dat"
file2 <- " kendall100/kendallSegAllAdulto.dat"
normalizedKendallTauDistance(file1, file2)
```

## Jovem x Geral e Adulto x Geral
### Agradável
```{r, echo=FALSE, fig.show='asis', fig.width=4}
file1 <- "kendall100/kendallAgradAllJovem.dat"
file2 <- " kendall100/kendallAgradAllGeralJovem.dat"
normalizedKendallTauDistance(file1, file2)

file1 <- "kendall100/kendallAgradAllAdulto.dat"
file2 <- " kendall100/kendallAgradAllGeralJovem.dat"
normalizedKendallTauDistance(file1, file2)
```
### Seguranca
```{r, echo=FALSE, fig.show='asis', fig.width=4}
file1 <- "kendall100/kendallSegAllJovem.dat"
file2 <- " kendall100/kendallSegAllGeralJovem.dat"
normalizedKendallTauDistance(file1, file2)

file1 <- "kendall100/kendallSegAllAdulto.dat"
file2 <- " kendall100/kendallSegAllGeralJovem.dat"
normalizedKendallTauDistance(file1, file2)
```

## Centro x Not Centro
### Agradável
```{r, echo=FALSE, fig.show='asis', fig.width=4}
file1 <- "kendall100/kendallAgradAllCentro.dat"
file2 <- " kendall100/kendallAgradAllNotCentro.dat"
normalizedKendallTauDistance(file1, file2)
```
### Seguranca
```{r, echo=FALSE, fig.show='asis', fig.width=4}
file1 <- "kendall100/kendallSegAllCentro.dat"
file2 <- " kendall100/kendallSegAllNotCentro.dat"
normalizedKendallTauDistance(file1, file2)
```

## Catole x Not Catole
### Agradável
```{r, echo=FALSE, fig.show='asis', fig.width=4}
file1 <- "kendall100/kendallAgradAllCatole.dat"
file2 <- " kendall100/kendallAgradAllNotCatole.dat"
normalizedKendallTauDistance(file1, file2)
```
### Seguranca
```{r, echo=FALSE, fig.show='asis', fig.width=4}
file1 <- "kendall100/kendallSegAllCatole.dat"
file2 <- " kendall100/kendallSegAllNotCatole.dat"
normalizedKendallTauDistance(file1, file2)
```

## Liberdade x Not Liberdade
### Agradável
```{r, echo=FALSE, fig.show='asis', fig.width=4}
file1 <- "kendall100/kendallAgraAllLiberdade.dat"
file2 <- " kendall100/kendallAgraAllNotLiberdade.dat"
normalizedKendallTauDistance(file1, file2)
```
### Seguranca
```{r, echo=FALSE, fig.show='asis', fig.width=4}
file1 <- "kendall100/kendallSegAllLiberdade.dat"
file2 <- " kendall100/kendallSegAllNotLiberdade.dat"
normalizedKendallTauDistance(file1, file2)
```
