---
title: "Resultados3"
output: pdf_document
---

#Análise dos Bairros

##Agradável  Geral
### Catole x Centro
```{r, echo=FALSE, fig.show='asis', fig.width=4}
source('calculaTTest.R')

catole <- "bairros100/catoleAgradAll.dat"
centro <- " bairros100/centroAgradAll.dat"
liberdade <- " bairros100/liberdadeAgradAll.dat"
color <- "green"
output1 <- "Catole Agrad Ger"
output2 <- "Centro Agrad Ger"
output3 <-  "Liberdade Agrad Ger"
calculateTTests(catole, centro, output1, output2, color, TRUE)
catoleData <- data1
centroData <- data2
```

### Liberdade x Centro
```{r, echo=FALSE, fig.show='asis', fig.width=4}
calculateTTests(liberdade, centro, output3, output2, color, TRUE)
liberdadeData <- data1
```

### Catole x Liberdade
```{r, echo=FALSE, fig.show='asis', fig.width=4}
calculateTTests(catole, liberdade, output1, output3, color, TRUE)
```

### Normalidade Catole, Centro, Liberdade
```{r, echo=FALSE, fig.show='asis', fig.width=4}
par(mfrow=c(1,3))
boxplot(catoleData$V3, main=paste("Boxplot", output1), col=color)
boxplot(centroData$V3, main=paste("Boxplot", output2), col=color)
boxplot(liberdadeData$V3, main=paste("Boxplot", output2), col=color)

par(mfrow=c(1,3))
qqnorm(catoleData$V3)
qqline(catoleData$V3)
qqnorm(centroData$V3)
qqline(centroData$V3)
qqnorm(liberdadeData$V3)
qqline(liberdadeData$V3)
```

##Seguranca  Geral
### Catole x Centro
```{r, echo=FALSE, fig.show='asis', fig.width=4}
source('calculaTTest.R')

catole <- "bairros100/catoleSegAll.dat"
centro <- " bairros100/centroSegAll.dat"
liberdade <- " bairros100/liberdadeSegAll.dat"
color <- "green"
output1 <- "Catole Seg Ger"
output2 <- "Centro Seg Ger"
output3 <-  "Liberdade Seg Ger"
calculateTTests(catole, centro, output1, output2, color, TRUE)
catoleData <- data1
centroData <- data2
```

### Liberdade x Centro
```{r, echo=FALSE, fig.show='asis', fig.width=4}
calculateTTests(liberdade, centro, output3, output2, color, TRUE)
liberdadeData <- data1
```

### Catole x Liberdade
```{r, echo=FALSE, fig.show='asis', fig.width=4}
calculateTTests(catole, liberdade, output1, output3, color, TRUE)
```

### Normalidade Catole, Centro, Liberdade
```{r, echo=FALSE, fig.show='asis', fig.width=4}
par(mfrow=c(1,3))
boxplot(catoleData$V3, main=paste("Boxplot", output1), col=color)
boxplot(centroData$V3, main=paste("Boxplot", output2), col=color)
boxplot(liberdadeData$V3, main=paste("Boxplot", output2), col=color)

par(mfrow=c(1,3))
qqnorm(catoleData$V3)
qqline(catoleData$V3)
qqnorm(centroData$V3)
qqline(centroData$V3)
qqnorm(liberdadeData$V3)
qqline(liberdadeData$V3)
```

##Jovem Agradável
### Catole x Centro
```{r, echo=FALSE, fig.show='asis', fig.width=4}
source('calculaTTest.R')

catole <- "bairros100/catoleAgradJovemAll.dat"
centro <- " bairros100/centroAgradJovemAll.dat"
liberdade <- " bairros100/liberdadeAgradJovemAll.dat"
color <- "green"
output1 <- "Catole Agrad Jov"
output2 <- "Centro Agrad Jov"
output3 <-  "Liberdade Agrad Jov"
calculateTTests(catole, centro, output1, output2, color, TRUE)
catoleData <- data1
centroData <- data2
```

### Liberdade x Centro
```{r, echo=FALSE, fig.show='asis', fig.width=4}
calculateTTests(liberdade, centro, output3, output2, color, TRUE)
liberdadeData <- data1
```

### Catole x Liberdade
```{r, echo=FALSE, fig.show='asis', fig.width=4}
calculateTTests(catole, liberdade, output1, output3, color, TRUE)
```

### Normalidade Catole, Centro, Liberdade
```{r, echo=FALSE, fig.show='asis', fig.width=4}
par(mfrow=c(1,3))
boxplot(catoleData$V3, main=paste("Boxplot", output1), col=color)
boxplot(centroData$V3, main=paste("Boxplot", output2), col=color)
boxplot(liberdadeData$V3, main=paste("Boxplot", output3), col=color)

par(mfrow=c(1,3))
qqnorm(catoleData$V3)
qqline(catoleData$V3)
qqnorm(centroData$V3)
qqline(centroData$V3)
qqnorm(liberdadeData$V3)
qqline(liberdadeData$V3)
```

##Jovem Segurança
### Catole x Centro
```{r, echo=FALSE, fig.show='asis', fig.width=4}
source('calculaTTest.R')

catole <- "bairros100/catoleSegJovemAll.dat"
centro <- " bairros100/centroSegJovemAll.dat"
liberdade <- " bairros100/liberdadeSegJovemAll.dat"
color <- "green"
output1 <- "Catole Seg Jov"
output2 <- "Centro Seg Jov"
output3 <-  "Liberdade Seg Jov"
calculateTTests(catole, centro, output1, output2, color, TRUE)
catoleData <- data1
centroData <- data2
```

### Liberdade x Centro
```{r, echo=FALSE, fig.show='asis', fig.width=4}
calculateTTests(liberdade, centro, output3, output2, color, TRUE)
liberdadeData <- data1
```

### Catole x Liberdade
```{r, echo=FALSE, fig.show='asis', fig.width=4}
calculateTTests(catole, liberdade, output1, output3, color, TRUE)
```

### Normalidade Catole, Centro, Liberdade
```{r, echo=FALSE, fig.show='asis', fig.width=4}
par(mfrow=c(1,3))
boxplot(catoleData$V3, main=paste("Boxplot", output1), col=color)
boxplot(centroData$V3, main=paste("Boxplot", output2), col=color)
boxplot(liberdadeData$V3, main=paste("Boxplot", output3), col=color)

par(mfrow=c(1,3))
qqnorm(catoleData$V3)
qqline(catoleData$V3)
qqnorm(centroData$V3)
qqline(centroData$V3)
qqnorm(liberdadeData$V3)
qqline(liberdadeData$V3)
```

##Adulto Agradável
### Catole x Centro
```{r, echo=FALSE, fig.show='asis', fig.width=4}
source('calculaTTest.R')

catole <- "bairros100/catoleAgradAdultoAll.dat"
centro <- " bairros100/centroAgradAdultoAll.dat"
liberdade <- " bairros100/liberdadeAgradAdultoAll.dat"
color <- "green"
output1 <- "Catole Agra Adu"
output2 <- "Centro Agra Adu"
output3 <-  "Liberdade Agra Adu"
calculateTTests(catole, centro, output1, output2, color, TRUE)
catoleData <- data1
centroData <- data2
```

### Liberdade x Centro
```{r, echo=FALSE, fig.show='asis', fig.width=4}
calculateTTests(liberdade, centro, output3, output2, color, TRUE)
liberdadeData <- data1
```

### Catole x Liberdade
```{r, echo=FALSE, fig.show='asis', fig.width=4}
calculateTTests(catole, liberdade, output1, output3, color, TRUE)
```

### Normalidade Catole, Centro, Liberdade
```{r, echo=FALSE, fig.show='asis', fig.width=4}
par(mfrow=c(1,3))
boxplot(catoleData$V3, main=paste("Boxplot", output1), col=color)
boxplot(centroData$V3, main=paste("Boxplot", output2), col=color)
boxplot(liberdadeData$V3, main=paste("Boxplot", output3), col=color)

par(mfrow=c(1,3))
qqnorm(catoleData$V3)
qqline(catoleData$V3)
qqnorm(centroData$V3)
qqline(centroData$V3)
qqnorm(liberdadeData$V3)
qqline(liberdadeData$V3)
```

##Adulto Seguranca
### Catole x Centro
```{r, echo=FALSE, fig.show='asis', fig.width=4}
source('calculaTTest.R')

catole <- "bairros100/catoleSegAdultoAll.dat"
centro <- " bairros100/centroSegAdultoAll.dat"
liberdade <- " bairros100/liberdadeSegAdultoAll.dat"
color <- "green"
output1 <- "Catole Seg Adu"
output2 <- "Centro Seg Adu"
output3 <-  "Liberdade Seg Adu"
calculateTTests(catole, centro, output1, output2, color, TRUE)
catoleData <- data1
centroData <- data2
```

### Liberdade x Centro
```{r, echo=FALSE, fig.show='asis', fig.width=4}
calculateTTests(liberdade, centro, output3, output2, color, TRUE)
liberdadeData <- data1
```

### Catole x Liberdade
```{r, echo=FALSE, fig.show='asis', fig.width=4}
calculateTTests(catole, liberdade, output1, output3, color, TRUE)
```

### Normalidade Catole, Centro, Liberdade
```{r, echo=FALSE, fig.show='asis', fig.width=4}
par(mfrow=c(1,3))
boxplot(catoleData$V3, main=paste("Boxplot", output1), col=color)
boxplot(centroData$V3, main=paste("Boxplot", output2), col=color)
boxplot(liberdadeData$V3, main=paste("Boxplot", output3), col=color)

par(mfrow=c(1,3))
qqnorm(catoleData$V3)
qqline(catoleData$V3)
qqnorm(centroData$V3)
qqline(centroData$V3)
qqnorm(liberdadeData$V3)
qqline(liberdadeData$V3)
```

##Baixa Agradável
### Catole x Centro
```{r, echo=FALSE, fig.show='asis', fig.width=4}
source('calculaTTest.R')

catole <- "bairros100/catoleAgradBaixaAll.dat"
centro <- " bairros100/centroAgradBaixaAll.dat"
liberdade <- " bairros100/liberdadeAgradBaixaAll.dat"
color <- "green"
output1 <- "Catole Agrad Baixa"
output2 <- "Centro Agrad Baixa"
output3 <-  "Liberdade Agrad Baixa"
calculateTTests(catole, centro, output1, output2, color, TRUE)
catoleData <- data1
centroData <- data2
```

### Liberdade x Centro
```{r, echo=FALSE, fig.show='asis', fig.width=4}
calculateTTests(liberdade, centro, output3, output2, color, TRUE)
liberdadeData <- data1
```

### Catole x Liberdade
```{r, echo=FALSE, fig.show='asis', fig.width=4}
calculateTTests(catole, liberdade, output1, output3, color, TRUE)
```

### Normalidade Catole, Centro, Liberdade
```{r, echo=FALSE, fig.show='asis', fig.width=4}
par(mfrow=c(1,3))
boxplot(catoleData$V3, main=paste("Boxplot", output1), col=color)
boxplot(centroData$V3, main=paste("Boxplot", output2), col=color)
boxplot(liberdadeData$V3, main=paste("Boxplot", output3), col=color)

par(mfrow=c(1,3))
qqnorm(catoleData$V3)
qqline(catoleData$V3)
qqnorm(centroData$V3)
qqline(centroData$V3)
qqnorm(liberdadeData$V3)
qqline(liberdadeData$V3)
```

##Baixa Segurança
### Catole x Centro
```{r, echo=FALSE, fig.show='asis', fig.width=4}
source('calculaTTest.R')

catole <- "bairros100/catoleSegBaixaAll.dat"
centro <- " bairros100/centroSegBaixaAll.dat"
liberdade <- " bairros100/liberdadeSegBaixaAll.dat"
color <- "green"
output1 <- "Catole Seg Baixa"
output2 <- "Centro Seg Baixa"
output3 <-  "Liberdade Seg Baixa"
calculateTTests(catole, centro, output1, output2, color, TRUE)
catoleData <- data1
centroData <- data2
```

### Liberdade x Centro
```{r, echo=FALSE, fig.show='asis', fig.width=4}
calculateTTests(liberdade, centro, output3, output2, color, TRUE)
liberdadeData <- data1
```

### Catole x Liberdade
```{r, echo=FALSE, fig.show='asis', fig.width=4}
calculateTTests(catole, liberdade, output1, output3, color, TRUE)
```

### Normalidade Catole, Centro, Liberdade
```{r, echo=FALSE, fig.show='asis', fig.width=4}
par(mfrow=c(1,3))
boxplot(catoleData$V3, main=paste("Boxplot", output1), col=color)
boxplot(centroData$V3, main=paste("Boxplot", output2), col=color)
boxplot(liberdadeData$V3, main=paste("Boxplot", output3), col=color)

par(mfrow=c(1,3))
qqnorm(catoleData$V3)
qqline(catoleData$V3)
qqnorm(centroData$V3)
qqline(centroData$V3)
qqnorm(liberdadeData$V3)
qqline(liberdadeData$V3)
```


##Media Agradável
### Catole x Centro
```{r, echo=FALSE, fig.show='asis', fig.width=4}
source('calculaTTest.R')

catole <- "bairros100/catoleAgradMediaAll.dat"
centro <- " bairros100/centroAgradMediaAll.dat"
liberdade <- " bairros100/liberdadeAgradMediaAll.dat"
color <- "green"
output1 <- "Catole Agrad Media"
output2 <- "Centro Agrad Media"
output3 <-  "Liberdade Agrad Media"
calculateTTests(catole, centro, output1, output2, color, TRUE)
catoleData <- data1
centroData <- data2
```

### Liberdade x Centro
```{r, echo=FALSE, fig.show='asis', fig.width=4}
calculateTTests(liberdade, centro, output3, output2, color, TRUE)
liberdadeData <- data1
```

### Catole x Liberdade
```{r, echo=FALSE, fig.show='asis', fig.width=4}
calculateTTests(catole, liberdade, output1, output3, color, TRUE)
```

### Normalidade Catole, Centro, Liberdade
```{r, echo=FALSE, fig.show='asis', fig.width=4}
par(mfrow=c(1,3))
boxplot(catoleData$V3, main=paste("Boxplot", output1), col=color)
boxplot(centroData$V3, main=paste("Boxplot", output2), col=color)
boxplot(liberdadeData$V3, main=paste("Boxplot", output3), col=color)

par(mfrow=c(1,3))
qqnorm(catoleData$V3)
qqline(catoleData$V3)
qqnorm(centroData$V3)
qqline(centroData$V3)
qqnorm(liberdadeData$V3)
qqline(liberdadeData$V3)
```

##Media Segurança
### Catole x Centro
```{r, echo=FALSE, fig.show='asis', fig.width=4}
source('calculaTTest.R')

catole <- "bairros100/catoleSegMediaAll.dat"
centro <- " bairros100/centroSegMediaAll.dat"
liberdade <- " bairros100/liberdadeSegMediaAll.dat"
color <- "green"
output1 <- "Catole Seg Media"
output2 <- "Centro Seg Media"
output3 <-  "Liberdade Seg Media"
calculateTTests(catole, centro, output1, output2, color, TRUE)
catoleData <- data1
centroData <- data2
```

### Liberdade x Centro
```{r, echo=FALSE, fig.show='asis', fig.width=4}
calculateTTests(liberdade, centro, output3, output2, color, TRUE)
liberdadeData <- data1
```

### Catole x Liberdade
```{r, echo=FALSE, fig.show='asis', fig.width=4}
calculateTTests(catole, liberdade, output1, output3, color, TRUE)
```

### Normalidade Catole, Centro, Liberdade
```{r, echo=FALSE, fig.show='asis', fig.width=4}
par(mfrow=c(1,3))
boxplot(catoleData$V3, main=paste("Boxplot", output1), col=color)
boxplot(centroData$V3, main=paste("Boxplot", output2), col=color)
boxplot(liberdadeData$V3, main=paste("Boxplot", output3), col=color)

par(mfrow=c(1,3))
qqnorm(catoleData$V3)
qqline(catoleData$V3)
qqnorm(centroData$V3)
qqline(centroData$V3)
qqnorm(liberdadeData$V3)
qqline(liberdadeData$V3)
```

##Feminino Agradável
### Catole x Centro
```{r, echo=FALSE, fig.show='asis', fig.width=4}
source('calculaTTest.R')

catole <- "bairros100/catoleAgradFemininoAll.dat"
centro <- " bairros100/centroAgradFemininoAll.dat"
liberdade <- " bairros100/liberdadeAgradFemininoAll.dat"
color <- "green"
output1 <- "Catole Agrad Feminino"
output2 <- "Centro Agrad Feminino"
output3 <-  "Liberdade Agrad Feminino"
calculateTTests(catole, centro, output1, output2, color, TRUE)
catoleData <- data1
centroData <- data2
```

### Liberdade x Centro
```{r, echo=FALSE, fig.show='asis', fig.width=4}
calculateTTests(liberdade, centro, output3, output2, color, TRUE)
liberdadeData <- data1
```

### Catole x Liberdade
```{r, echo=FALSE, fig.show='asis', fig.width=4}
calculateTTests(catole, liberdade, output1, output3, color, TRUE)
```

### Normalidade Catole, Centro, Liberdade
```{r, echo=FALSE, fig.show='asis', fig.width=4}
par(mfrow=c(1,3))
boxplot(catoleData$V3, main=paste("Boxplot", output1), col=color)
boxplot(centroData$V3, main=paste("Boxplot", output2), col=color)
boxplot(liberdadeData$V3, main=paste("Boxplot", output3), col=color)

par(mfrow=c(1,3))
qqnorm(catoleData$V3)
qqline(catoleData$V3)
qqnorm(centroData$V3)
qqline(centroData$V3)
qqnorm(liberdadeData$V3)
qqline(liberdadeData$V3)
```

##Feminino Segurança
### Catole x Centro
```{r, echo=FALSE, fig.show='asis', fig.width=4}
source('calculaTTest.R')

catole <- "bairros100/catoleSegFemininoAll.dat"
centro <- " bairros100/centroSegFemininoAll.dat"
liberdade <- " bairros100/liberdadeSegFemininoAll.dat"
color <- "green"
output1 <- "Catole Seg Feminino"
output2 <- "Centro Seg Feminino"
output3 <-  "Liberdade Seg Feminino"
calculateTTests(catole, centro, output1, output2, color, TRUE)
catoleData <- data1
centroData <- data2
```

### Liberdade x Centro
```{r, echo=FALSE, fig.show='asis', fig.width=4}
calculateTTests(liberdade, centro, output3, output2, color, TRUE)
liberdadeData <- data1
```

### Catole x Liberdade
```{r, echo=FALSE, fig.show='asis', fig.width=4}
calculateTTests(catole, liberdade, output1, output3, color, TRUE)
```

### Normalidade Catole, Centro, Liberdade
```{r, echo=FALSE, fig.show='asis', fig.width=4}
par(mfrow=c(1,3))
boxplot(catoleData$V3, main=paste("Boxplot", output1), col=color)
boxplot(centroData$V3, main=paste("Boxplot", output2), col=color)
boxplot(liberdadeData$V3, main=paste("Boxplot", output3), col=color)

par(mfrow=c(1,3))
qqnorm(catoleData$V3)
qqline(catoleData$V3)
qqnorm(centroData$V3)
qqline(centroData$V3)
qqnorm(liberdadeData$V3)
qqline(liberdadeData$V3)
```

##Masculino Agradável
### Catole x Centro
```{r, echo=FALSE, fig.show='asis', fig.width=4}
source('calculaTTest.R')

catole <- "bairros100/catoleAgradMasculinoAll.dat"
centro <- " bairros100/centroAgradMasculinoAll.dat"
liberdade <- " bairros100/liberdadeAgradMasculinoAll.dat"
color <- "green"
output1 <- "Catole Agrad Masculino"
output2 <- "Centro Agrad Masculino"
output3 <-  "Liberdade Agrad Masculino"
calculateTTests(catole, centro, output1, output2, color, TRUE)
catoleData <- data1
centroData <- data2
```

### Liberdade x Centro
```{r, echo=FALSE, fig.show='asis', fig.width=4}
calculateTTests(liberdade, centro, output3, output2, color, TRUE)
liberdadeData <- data1
```

### Catole x Liberdade
```{r, echo=FALSE, fig.show='asis', fig.width=4}
calculateTTests(catole, liberdade, output1, output3, color, TRUE)
```

### Normalidade Catole, Centro, Liberdade
```{r, echo=FALSE, fig.show='asis', fig.width=4}
par(mfrow=c(1,3))
boxplot(catoleData$V3, main=paste("Boxplot", output1), col=color)
boxplot(centroData$V3, main=paste("Boxplot", output2), col=color)
boxplot(liberdadeData$V3, main=paste("Boxplot", output3), col=color)

par(mfrow=c(1,3))
qqnorm(catoleData$V3)
qqline(catoleData$V3)
qqnorm(centroData$V3)
qqline(centroData$V3)
qqnorm(liberdadeData$V3)
qqline(liberdadeData$V3)
```

##Masculino Segurança
### Catole x Centro
```{r, echo=FALSE, fig.show='asis', fig.width=4}
source('calculaTTest.R')

catole <- "bairros100/catoleSegMasculinoAll.dat"
centro <- " bairros100/centroSegMasculinoAll.dat"
liberdade <- " bairros100/liberdadeSegMasculinoAll.dat"
color <- "green"
output1 <- "Catole Seg Masculino"
output2 <- "Centro Seg Masculino"
output3 <-  "Liberdade Seg Masculino"
calculateTTests(catole, centro, output1, output2, color, TRUE)
catoleData <- data1
centroData <- data2
```

### Liberdade x Centro
```{r, echo=FALSE, fig.show='asis', fig.width=4}
calculateTTests(liberdade, centro, output3, output2, color, TRUE)
liberdadeData <- data1
```

### Catole x Liberdade
```{r, echo=FALSE, fig.show='asis', fig.width=4}
calculateTTests(catole, liberdade, output1, output3, color, TRUE)
```

### Normalidade Catole, Centro, Liberdade
```{r, echo=FALSE, fig.show='asis', fig.width=4}
par(mfrow=c(1,3))
boxplot(catoleData$V3, main=paste("Boxplot", output1), col=color)
boxplot(centroData$V3, main=paste("Boxplot", output2), col=color)
boxplot(liberdadeData$V3, main=paste("Boxplot", output3), col=color)

par(mfrow=c(1,3))
qqnorm(catoleData$V3)
qqline(catoleData$V3)
qqnorm(centroData$V3)
qqline(centroData$V3)
qqnorm(liberdadeData$V3)
qqline(liberdadeData$V3)
```

##Casado Agradável
### Catole x Centro
```{r, echo=FALSE, fig.show='asis', fig.width=4}
source('calculaTTest.R')

catole <- "bairros100/catoleAgradCasadoAll.dat"
centro <- " bairros100/centroAgradCasadoAll.dat"
liberdade <- " bairros100/liberdadeAgradCasadoAll.dat"
color <- "green"
output1 <- "Catole Agrad Casado"
output2 <- "Centro Agrad Casado"
output3 <-  "Liberdade Agrad Casado"
calculateTTests(catole, centro, output1, output2, color, TRUE)
catoleData <- data1
centroData <- data2
```

### Liberdade x Centro
```{r, echo=FALSE, fig.show='asis', fig.width=4}
calculateTTests(liberdade, centro, output3, output2, color, TRUE)
liberdadeData <- data1
```

### Catole x Liberdade
```{r, echo=FALSE, fig.show='asis', fig.width=4}
calculateTTests(catole, liberdade, output1, output3, color, TRUE)
```

### Normalidade Catole, Centro, Liberdade
```{r, echo=FALSE, fig.show='asis', fig.width=4}
par(mfrow=c(1,3))
boxplot(catoleData$V3, main=paste("Boxplot", output1), col=color)
boxplot(centroData$V3, main=paste("Boxplot", output2), col=color)
boxplot(liberdadeData$V3, main=paste("Boxplot", output3), col=color)

par(mfrow=c(1,3))
qqnorm(catoleData$V3)
qqline(catoleData$V3)
qqnorm(centroData$V3)
qqline(centroData$V3)
qqnorm(liberdadeData$V3)
qqline(liberdadeData$V3)
```

##Casado Segurança
### Catole x Centro
```{r, echo=FALSE, fig.show='asis', fig.width=4}
source('calculaTTest.R')

catole <- "bairros100/catoleSegCasadoAll.dat"
centro <- " bairros100/centroSegCasadoAll.dat"
liberdade <- " bairros100/liberdadeSegCasadoAll.dat"
color <- "green"
output1 <- "Catole Seg Casado"
output2 <- "Centro Seg Casado"
output3 <-  "Liberdade Seg Casado"
calculateTTests(catole, centro, output1, output2, color, TRUE)
catoleData <- data1
centroData <- data2
```

### Liberdade x Centro
```{r, echo=FALSE, fig.show='asis', fig.width=4}
calculateTTests(liberdade, centro, output3, output2, color, TRUE)
liberdadeData <- data1
```

### Catole x Liberdade
```{r, echo=FALSE, fig.show='asis', fig.width=4}
calculateTTests(catole, liberdade, output1, output3, color, TRUE)
```

### Normalidade Catole, Centro, Liberdade
```{r, echo=FALSE, fig.show='asis', fig.width=4}
par(mfrow=c(1,3))
boxplot(catoleData$V3, main=paste("Boxplot", output1), col=color)
boxplot(centroData$V3, main=paste("Boxplot", output2), col=color)
boxplot(liberdadeData$V3, main=paste("Boxplot", output3), col=color)

par(mfrow=c(1,3))
qqnorm(catoleData$V3)
qqline(catoleData$V3)
qqnorm(centroData$V3)
qqline(centroData$V3)
qqnorm(liberdadeData$V3)
qqline(liberdadeData$V3)
```

##Solteiro Agradável
### Catole x Centro
```{r, echo=FALSE, fig.show='asis', fig.width=4}
source('calculaTTest.R')

catole <- "bairros100/catoleAgradSolteiroAll.dat"
centro <- " bairros100/centroAgradSolteiroAll.dat"
liberdade <- " bairros100/liberdadeAgradSolteiroAll.dat"
color <- "green"
output1 <- "Catole Agrad Solteiro"
output2 <- "Centro Agrad Solteiro"
output3 <-  "Liberdade Agrad Solteiro"
calculateTTests(catole, centro, output1, output2, color, TRUE)
catoleData <- data1
centroData <- data2
```

### Liberdade x Centro
```{r, echo=FALSE, fig.show='asis', fig.width=4}
calculateTTests(liberdade, centro, output3, output2, color, TRUE)
liberdadeData <- data1
```

### Catole x Liberdade
```{r, echo=FALSE, fig.show='asis', fig.width=4}
calculateTTests(catole, liberdade, output1, output3, color, TRUE)
```

### Normalidade Catole, Centro, Liberdade
```{r, echo=FALSE, fig.show='asis', fig.width=4}
par(mfrow=c(1,3))
boxplot(catoleData$V3, main=paste("Boxplot", output1), col=color)
boxplot(centroData$V3, main=paste("Boxplot", output2), col=color)
boxplot(liberdadeData$V3, main=paste("Boxplot", output3), col=color)

par(mfrow=c(1,3))
qqnorm(catoleData$V3)
qqline(catoleData$V3)
qqnorm(centroData$V3)
qqline(centroData$V3)
qqnorm(liberdadeData$V3)
qqline(liberdadeData$V3)
```

##Solteiro Segurança
### Catole x Centro
```{r, echo=FALSE, fig.show='asis', fig.width=4}
source('calculaTTest.R')

catole <- "bairros100/catoleSegSolteiroAll.dat"
centro <- " bairros100/centroSegSolteiroAll.dat"
liberdade <- " bairros100/liberdadeSegSolteiroAll.dat"
color <- "green"
output1 <- "Catole Seg Solteiro"
output2 <- "Centro Seg Solteiro"
output3 <-  "Liberdade Seg Solteiro"
calculateTTests(catole, centro, output1, output2, color, TRUE)
catoleData <- data1
centroData <- data2
```

### Liberdade x Centro
```{r, echo=FALSE, fig.show='asis', fig.width=4}
calculateTTests(liberdade, centro, output3, output2, color, TRUE)
liberdadeData <- data1
```

### Catole x Liberdade
```{r, echo=FALSE, fig.show='asis', fig.width=4}
calculateTTests(catole, liberdade, output1, output3, color, TRUE)
```

### Normalidade Catole, Centro, Liberdade
```{r, echo=FALSE, fig.show='asis', fig.width=4}
par(mfrow=c(1,3))
boxplot(catoleData$V3, main=paste("Boxplot", output1), col=color)
boxplot(centroData$V3, main=paste("Boxplot", output2), col=color)
boxplot(liberdadeData$V3, main=paste("Boxplot", output3), col=color)

par(mfrow=c(1,3))
qqnorm(catoleData$V3)
qqline(catoleData$V3)
qqnorm(centroData$V3)
qqline(centroData$V3)
qqnorm(liberdadeData$V3)
qqline(liberdadeData$V3)
```

##Conhece Agradável
### Catole x Centro
```{r, echo=FALSE, fig.show='asis', fig.width=4}
source('calculaTTest.R')

catole <- "bairros100/catoleAgradConheceAll.dat"
centro <- " bairros100/centroAgradConheceAll.dat"
liberdade <- " bairros100/liberdadeAgradConheceAll.dat"
color <- "green"
output1 <- "Catole Agrad Conhece"
output2 <- "Centro Agrad Conhece"
output3 <-  "Liberdade Agrad Conhece"
calculateTTests(catole, centro, output1, output2, color, TRUE)
catoleData <- data1
centroData <- data2
```

### Liberdade x Centro
```{r, echo=FALSE, fig.show='asis', fig.width=4}
calculateTTests(liberdade, centro, output3, output2, color, TRUE)
liberdadeData <- data1
```

### Catole x Liberdade
```{r, echo=FALSE, fig.show='asis', fig.width=4}
calculateTTests(catole, liberdade, output1, output3, color, TRUE)
```

### Normalidade Catole, Centro, Liberdade
```{r, echo=FALSE, fig.show='asis', fig.width=4}
par(mfrow=c(1,3))
boxplot(catoleData$V3, main=paste("Boxplot", output1), col=color)
boxplot(centroData$V3, main=paste("Boxplot", output2), col=color)
boxplot(liberdadeData$V3, main=paste("Boxplot", output3), col=color)

par(mfrow=c(1,3))
qqnorm(catoleData$V3)
qqline(catoleData$V3)
qqnorm(centroData$V3)
qqline(centroData$V3)
qqnorm(liberdadeData$V3)
qqline(liberdadeData$V3)
```

##Conhece Segurança
### Catole x Centro
```{r, echo=FALSE, fig.show='asis', fig.width=4}
source('calculaTTest.R')

catole <- "bairros100/catoleSegConheceAll.dat"
centro <- " bairros100/centroSegConheceAll.dat"
liberdade <- " bairros100/liberdadeSegConheceAll.dat"
color <- "green"
output1 <- "Catole Seg Conhece"
output2 <- "Centro Seg Conhece"
output3 <-  "Liberdade Seg Conhece"
calculateTTests(catole, centro, output1, output2, color, TRUE)
catoleData <- data1
centroData <- data2
```

### Liberdade x Centro
```{r, echo=FALSE, fig.show='asis', fig.width=4}
calculateTTests(liberdade, centro, output3, output2, color, TRUE)
liberdadeData <- data1
```

### Catole x Liberdade
```{r, echo=FALSE, fig.show='asis', fig.width=4}
calculateTTests(catole, liberdade, output1, output3, color, TRUE)
```

### Normalidade Catole, Centro, Liberdade
```{r, echo=FALSE, fig.show='asis', fig.width=4}
par(mfrow=c(1,3))
boxplot(catoleData$V3, main=paste("Boxplot", output1), col=color)
boxplot(centroData$V3, main=paste("Boxplot", output2), col=color)
boxplot(liberdadeData$V3, main=paste("Boxplot", output3), col=color)

par(mfrow=c(1,3))
qqnorm(catoleData$V3)
qqline(catoleData$V3)
qqnorm(centroData$V3)
qqline(centroData$V3)
qqnorm(liberdadeData$V3)
qqline(liberdadeData$V3)
```

##Não Conhece Agradável
### Catole x Centro
```{r, echo=FALSE, fig.show='asis', fig.width=4}
source('calculaTTest.R')

catole <- "bairros100/catoleAgradNConheceAll.dat"
centro <- " bairros100/centroAgradNConheceAll.dat"
liberdade <- " bairros100/liberdadeAgradNConheceAll.dat"
color <- "green"
output1 <- "Catole Agrad NConhece"
output2 <- "Centro Agrad NConhece"
output3 <-  "Liberdade Agrad NConhece"
calculateTTests(catole, centro, output1, output2, color, TRUE)
catoleData <- data1
centroData <- data2
```

### Liberdade x Centro
```{r, echo=FALSE, fig.show='asis', fig.width=4}
calculateTTests(liberdade, centro, output3, output2, color, TRUE)
liberdadeData <- data1
```

### Catole x Liberdade
```{r, echo=FALSE, fig.show='asis', fig.width=4}
calculateTTests(catole, liberdade, output1, output3, color, TRUE)
```

### Normalidade Catole, Centro, Liberdade
```{r, echo=FALSE, fig.show='asis', fig.width=4}
par(mfrow=c(1,3))
boxplot(catoleData$V3, main=paste("Boxplot", output1), col=color)
boxplot(centroData$V3, main=paste("Boxplot", output2), col=color)
boxplot(liberdadeData$V3, main=paste("Boxplot", output3), col=color)

par(mfrow=c(1,3))
qqnorm(catoleData$V3)
qqline(catoleData$V3)
qqnorm(centroData$V3)
qqline(centroData$V3)
qqnorm(liberdadeData$V3)
qqline(liberdadeData$V3)
```

##Não Conhece Segurança
### Catole x Centro
```{r, echo=FALSE, fig.show='asis', fig.width=4}
source('calculaTTest.R')

catole <- "bairros100/catoleSegNConheceAll.dat"
centro <- " bairros100/centroSegNConheceAll.dat"
liberdade <- " bairros100/liberdadeSegNConheceAll.dat"
color <- "green"
output1 <- "Catole Seg NConhece"
output2 <- "Centro Seg NConhece"
output3 <-  "Liberdade Seg NConhece"
calculateTTests(catole, centro, output1, output2, color, TRUE)
catoleData <- data1
centroData <- data2
```

### Liberdade x Centro
```{r, echo=FALSE, fig.show='asis', fig.width=4}
calculateTTests(liberdade, centro, output3, output2, color, TRUE)
liberdadeData <- data1
```

### Catole x Liberdade
```{r, echo=FALSE, fig.show='asis', fig.width=4}
calculateTTests(catole, liberdade, output1, output3, color, TRUE)
```

### Normalidade Catole, Centro, Liberdade
```{r, echo=FALSE, fig.show='asis', fig.width=4}
par(mfrow=c(1,3))
boxplot(catoleData$V3, main=paste("Boxplot", output1), col=color)
boxplot(centroData$V3, main=paste("Boxplot", output2), col=color)
boxplot(liberdadeData$V3, main=paste("Boxplot", output3), col=color)

par(mfrow=c(1,3))
qqnorm(catoleData$V3)
qqline(catoleData$V3)
qqnorm(centroData$V3)
qqline(centroData$V3)
qqnorm(liberdadeData$V3)
qqline(liberdadeData$V3)
```
